# verzia: 2.4.7, 2022-12-20
SET UTF-8
LANG sk
KEY qwertzuiopua|asdfghjkloSn|yxcvbnm,.-|;+lsctzyaie=
TRY aoeintsvrlkmdpuhjzcbygfxwqAOEINTSVRLKMDPUHJZCBYGFXWQ

# don't suggest word with NOSUGGEST flag (for example vulgar or obscene words)
NOSUGGEST $

# replacenment table for
# - multicharacter suggestions
# - well-sorted suggestions

REP 53
REP a a
REP a a
REP i i
REP i i
REP o o
REP o o
REP o o
REP u u
REP u u
REP u u
REP u u
REP u u
REP y z
REP z y
REP 2 l
REP 3 s
REP 4 c
REP 5 t
REP 6 z
REP 7 y
REP 8 a
REP 9 i
REP 0 e
REP a a
REP e a
REP a e
REP y y
REP y y
REP y i
REP i y
REP c c
REP c c
REP p b
REP b p
REP s z
REP z s
REP d d
REP d d
REP z z
REP z z
REP n n
REP n n
REP s s
REP s s
REP e e
REP e e
REP l l
REP l l
REP l l
REP l l
REP l l
REP l l
REP ds c

MAP 14
MAP áäa
MAP ée
MAP íi
MAP ýy
MAP óôöo
MAP úüu
MAP ďd
MAP ťt
MAP ňn
MAP ľĺl
MAP čc
MAP šs
MAP žz
MAP ŕr


PFX N Y 1     # predpona ne-
PFX N   0           ne         . tp:negation

CIRCUMFIX s

PFX F Y 2     # predpona naj- pre 3 stupen pridavnych mien
PFX F   0           naj/s      . tp:superlative
PFX F   0           najne/s    . tp:superaltive tp:negation

SFX z Y 7     # vzor zena jednotne cislo
SFX z   a           y          a is:genitive
SFX z   a           e          [^euo]a is:dative
SFX z   a           i          [euo]a is:dative
SFX z   a           u          a is:accusative
SFX z   a           e          [^euo]a is:locative
SFX z   a           i          [euo]a is:locative
SFX z   a           ou         a is:instrumental

SFX Z Y 165     # vzor zena mnozne cislo
SFX Z   ina         in         ina is:genitive is:plural
SFX Z   a           0          ina is:genitive is:plural
SFX Z   a           y          a is:nominative is:plural
SFX Z   a           i          [euo]a is:genitive is:plural
SFX Z   ka          k          [^aeiouyo].oka is:genitive is:plural
SFX Z   ta          t          orta is:genitive is:plural
SFX Z   va          v          [^aeiouyo].ova is:genitive is:plural
SFX Z   la          l          iela is:genitive is:plural
SFX Z   a           0          [aeiouryo].a is:genitive is:plural
SFX Z   a           0          auka is:genitive is:plural
SFX Z   a           0          [i][aeu][^dnl]a is:genitive is:plural
SFX Z   a           0          yena is:genitive is:plural
SFX Z   a           0          ie.[^kd]a is:genitive is:plural
SFX Z   a           0          [aeiouyo][^hzz][^kbe]a is:genitive is:plural
SFX Z   a           0          r...[^kl]a is:genitive is:plural
SFX Z   a           0          i[eua].[ayou][bdv]a is:genitive is:plural
SFX Z   a           0          [aeiouyro].[eiayuol].a is:genitive is:plural
SFX Z   a           0          ia[tc]ina is:genitive is:plural
SFX Z   a           0          azda is:genitive is:plural
SFX Z   a           0          [aeiouyo][^aeiouyo]cina is:genitive is:plural
SFX Z   a           0          [^so].ola is:genitive is:plural
SFX Z   a           0          [aeiouyo][hknssvz][artd][auio][dtnb]a is:genitive is:plural
SFX Z   a           0          ie[hnprsv][cnrt][aie][dnlv]a is:genitive is:plural
SFX Z   a           0          alanda is:genitive is:plural
SFX Z   a           0          [ulac][seamu][fptv]ora is:genitive is:plural
SFX Z   a           0          tvora is:genitive is:plural
SFX Z   a           0          [aeiouy][^aeiouyp][^iln]ava is:genitive is:plural
SFX Z   a           0          iemota is:genitive is:plural
SFX Z   a           0          [ya]straha is:genitive is:plural
SFX Z   a           0          avlaha is:genitive is:plural
SFX Z   a           0          [^e][^g]enda is:genitive is:plural
SFX Z   ra          er         [uy]hra is:genitive is:plural
SFX Z   va          ev         [uy][zz]va is:genitive is:plural
SFX Z   aba         ab         laba is:genitive is:plural
SFX Z   ala         al         iala is:genitive is:plural
SFX Z   aha         ah         [^aeiouyv][^ir]aha is:genitive is:plural
SFX Z   ata         at         [^aeiouy].[^is]ata is:genitive is:plural
SFX Z   ava         av         [^aeiouy][^aeiouyrp][^iln]ava is:genitive is:plural
SFX Z   ada         ad         [^i][aeiouy].ada is:genitive is:plural
SFX Z   ada         ad         [iom][bhz]rada is:genitive is:plural
SFX Z   ada         ad         a[mh][bn]ada is:genitive is:plural
SFX Z   ica         ic         ivica is:genitive is:plural
SFX Z   ba          ob         ia.ba is:genitive is:plural
SFX Z   ba          ob         [aeiouyo].ba is:genitive is:plural
SFX Z   ata         iat        sata is:genitive is:plural
SFX Z   oba         ob         [^rzeeiayuoo][^j]oba is:genitive is:plural
SFX Z   ota         ot         [^ieiayuoorl][^eiayuoo][^d]ota is:genitive is:plural
SFX Z   oda         od         [^eiayuoorl].oda is:genitive is:plural
SFX Z   oha         oh         [^aeiouy]loha is:genitive is:plural
SFX Z   ola         ol         skola is:genitive is:plural
SFX Z   ola         ol         odola is:genitive is:plural
SFX Z   ora         or         [hkm]ora is:genitive is:plural
SFX Z   ora         or         [od]pora is:genitive is:plural
SFX Z   ka          ok         [^f]i[ea].ka is:genitive is:plural
SFX Z   ka          ok         [aeiouyor][^u]ka is:genitive is:plural
SFX Z   ka          ok         [aieo]jka is:genitive is:plural
SFX Z   ka          ok         [aeiouyor]stka is:genitive is:plural
SFX Z   ka          ok         i[eau]stka is:genitive is:plural
SFX Z   ka          ok         ientka is:genitive is:plural
SFX Z   ka          iek        iantka is:genitive is:plural
SFX Z   ka          ok         adzka is:genitive is:plural
SFX Z   ata         iat        ata is:genitive is:plural
SFX Z   aba         iab        zaba is:genitive is:plural
SFX Z   ba          ieb        [^t][rns]ba is:genitive is:plural
SFX Z   ba          ieb        [^i].tba is:genitive is:plural
SFX Z   ba          ieb        [^u][vzz]ba is:genitive is:plural
SFX Z   eda         ied        [^i]eda is:genitive is:plural
SFX Z   eba         ieb        [^i]eba is:genitive is:plural
SFX Z   ra          ier        [hd]ra is:genitive is:plural
SFX Z   va          iev        [kstzz]va is:genitive is:plural
SFX Z   va          iev        arva is:genitive is:plural
SFX Z   lva         liev       lva is:genitive is:plural
SFX Z   lba         lieb       [aeo]lba is:genitive is:plural
SFX Z   ilba        ilb        ilba is:genitive is:plural
SFX Z   dba         dieb       [auo]dba is:genitive is:plural
SFX Z   dka         diek       [^i][^eioouy]dka is:genitive is:plural
SFX Z   nka         niek       [^i][^eioouy]nka is:genitive is:plural
SFX Z   tka         tiek       [^i][^eioouy]tka is:genitive is:plural
SFX Z   arta        art        arta is:genitive is:plural
SFX Z   ka          iek        [^i][lr][fdccs]ka is:genitive is:plural
SFX Z   ka          iek        [^i][aeiuy][bccdfghklmoprsstvzz]ka is:genitive is:plural
SFX Z   ka          iek        [^i][aeuiy][sn]tka is:genitive is:plural
SFX Z   ka          iek        o[bccdfghklmnoprsstvzz]ka is:genitive is:plural
SFX Z   ka          iek        [lr]nka is:genitive is:plural
SFX Z   ka          iek        [^i][eiuy]nka is:genitive is:plural
SFX Z   ka          iek        [^ib]anka is:genitive is:plural
SFX Z   lka         liek       [^i][aeouy]lka is:genitive is:plural
SFX Z   eta         iet        [^p][^o][^iu]eta is:genitive is:plural
SFX Z   alva        alv        alva is:genitive is:plural
SFX Z   rva         rv         [bmt]rva is:genitive is:plural
SFX Z   rba         rb         trba is:genitive is:plural
SFX Z   aba         ab         baba is:genitive is:plural
SFX Z   iba         ib         iba is:genitive is:plural
SFX Z   uda         ud         uda is:genitive is:plural
SFX Z   iha         ih         iha is:genitive is:plural
SFX Z   ika         ik         [^eiayuoo].ika is:genitive is:plural
SFX Z   ila         il         [^a]ila is:genitive is:plural
SFX Z   ita         it         [^i][aeiouy].ita is:genitive is:plural
SFX Z   ina         in         [^i][aaeiouy].ina is:genitive is:plural
SFX Z   ina         in         [^i][aoley][bhjlnrtv]cina is:genitive is:plural
SFX Z   ina         in         [^a][bccdhrkjrnddtvzz][clmnpsrvz]ina is:genitive is:plural
SFX Z   elta        ielt       [^i]elta is:genitive is:plural
SFX Z   ela         iel        [^dilnrtu]ela is:genitive is:plural
SFX Z   esta        iest       [^d][^i]esta is:genitive is:plural
SFX Z   enda        iend       egenda is:genitive is:plural
SFX Z   ena         ien        [^mty]ena is:genitive is:plural
SFX Z   ena         ien        [^eiayuoo]mena is:genitive is:plural
SFX Z   ma          iem        [^i]erma is:genitive is:plural
SFX Z   anda        and        [^a].anda is:genitive is:plural
SFX Z   arda        ard        arda is:genitive is:plural
SFX Z   amba        amb        amba is:genitive is:plural
SFX Z   imba        imb        imba is:genitive is:plural
SFX Z   omba        omb        [^l]omba is:genitive is:plural
SFX Z   umba        umb        umba is:genitive is:plural
SFX Z   unda        und        unda is:genitive is:plural
SFX Z   rnda        rnd        rnda is:genitive is:plural
SFX Z   avda        avd        avda is:genitive is:plural
SFX Z   azda        azd        azda is:genitive is:plural
SFX Z   abzda       abzd       abzda is:genitive is:plural
SFX Z   azda        azd        azda is:genitive is:plural
SFX Z   auna        aun        auna is:genitive is:plural
SFX Z   uka         uk         [^eiayuoo][^a]uka is:genitive is:plural
SFX Z   una         un         [dklr]una is:genitive is:plural
SFX Z   ula         ul         [^a]ula is:genitive is:plural
SFX Z   yba         yb         [^e][hr]yba is:genitive is:plural
SFX Z   anka        ank        [^d]banka is:genitive is:plural
SFX Z   ucha        uch        ucha is:genitive is:plural
SFX Z   0           m          [aeioruyo].a is:dative is:plural
SFX Z   0           m          i[aeu].a is:dative is:plural
SFX Z   0           m          [aeioruyo][dps][ctz][hk]a is:dative is:plural
SFX Z   0           m          acha is:dative is:plural
SFX Z   0           m          i[eau][bccdllnmprssttvzz][bdghkt]a is:dative is:plural
SFX Z   0           m          i[eau][sn]tka is:dative is:plural
SFX Z   0           m          [aeiolruyo][bccddfghjkllmnprssttvzz][bccddfghjkllmnprsstvzz]a is:dative is:plural
SFX Z   a           am         [euo]a is:dative is:plural
SFX Z   a           am         [^i][aeiyoua].a is:dative is:plural
SFX Z   a           am         iola is:dative is:plural
SFX Z   a           am         io[nrstv]ka is:dative is:plural
SFX Z   a           am         amlka is:dative is:plural
SFX Z   a           am         [aeuoiya][brs][ckrt][hmn]a is:dative is:plural
SFX Z   a           am         [bcdfkmprsstv][klrstv][ccknrstvzz][bdhkmntv]a is:dative is:plural
SFX Z   a           am         [^i][aeuoiya][bccddfghjkllmnprssttvxzz][bccddfghjkllmnnprsstvxzz]a is:dative is:plural
SFX Z   a           am         [^it][aeuoiya][bccddfghjkllmnprsstvxzz][bccddfghjkllmnprsstvxzz][bccddfghjkllmnprsstvxzz]a is:dative is:plural
SFX Z   a           am         ina is:dative is:plural
SFX Z   a           am         ina is:dative is:plural
SFX Z   a           y          a is:accusative is:plural
SFX Z   0           ch         [aeioruyo].a is:locative is:plural
SFX Z   0           ch         i[aeu].a is:locative is:plural
SFX Z   0           ch         [aeioruyo][dps][ctz][hk]a is:locative is:plural
SFX Z   0           ch         acha is:locative is:plural
SFX Z   0           ch         i[eau][bccdllnmprssttvzz][bdghkt]a is:locative is:plural
SFX Z   0           ch         i[eau][sn]tka is:locative is:plural
SFX Z   0           ch         [aeiolruyo][bccddfghjkllmnprssttvzz][bccddfghjkllmnprsstvzz]a is:locative is:plural
SFX Z   a           ach        [euo]a is:locative is:plural
SFX Z   a           ach        [^i][aeiyoua].a is:locative is:plural
SFX Z   a           ach        iola is:locative is:plural
SFX Z   a           ach        io[nrstv]ka is:locative is:plural
SFX Z   a           ach        amlka is:locative is:plural
SFX Z   a           ach        [aeuoiya][brs][ckrt][hmn]a is:locative is:plural
SFX Z   a           ach        [bcdfkmprsstv][klrstv][ccknrstvzz][bdhkmntv]a is:locative is:plural
SFX Z   a           ach        [^i][aeuoiya][bccddfghjkllmnprssttvxzz][bccddfghjkllmnnprsstvxzz]a is:locative is:plural
SFX Z   a           ach        [^it][aeuoiya][bccddfghjkllmnprsstvxzz][bccddfghjkllmnprsstvxzz][bccddfghjkllmnprsstvxzz]a is:locative is:plural
SFX Z   a           ami        a is:instrumental is:plural
SFX Z   a           ach        ina is:locative is:plural
SFX Z   a           ach        ina is:locative is:plural

SFX U Y 48
SFX U   a           e          [^dtnl]a is:genitive
SFX U   da          de         da is:genitive
SFX U   la          le         la is:genitive
SFX U   na          ne         na is:genitive
SFX U   ta          te         ta is:genitive
SFX U   a           e          ia is:genitive
SFX U   a           i          [^dtnl]a is:dative
SFX U   da          di         da is:dative
SFX U   la          li         la is:dative
SFX U   na          ni         na is:dative
SFX U   ta          ti         ta is:dative
SFX U   a           u          a is:accusative
SFX U   a           i          [^dtnl]a is:locative
SFX U   la          li         la is:locative
SFX U   na          ni         na is:locative
SFX U   ta          ti         ta is:locative
SFX U   a           i          ia is:locative
SFX U   a           ou         a is:instrumental
SFX U   a           e          [^dtnl]a is:nominative is:plural
SFX U   da          de         da is:nominative is:plural
SFX U   la          le         la is:nominative is:plural
SFX U   na          ne         na is:nominative is:plural
SFX U   ta          te         ta is:nominative is:plural
SFX U   a           i          ia is:genitive is:plural
SFX U   ca          c          aca is:genitive is:plural
SFX U   ica         ic         ica is:genitive is:plural
SFX U   isa         is         isa is:genitive is:plural
SFX U   ula         ul         ula is:genitive is:plural
SFX U   ina         in         ina is:genitive is:plural
SFX U   yna         yn         yna is:genitive is:plural
SFX U   da          di         da is:genitive is:plural
SFX U   a           am         ia is:dative is:plural
SFX U   da          diam       da is:dative is:plural
SFX U   na          niam       na is:dative is:plural
SFX U   ta          tiam       ta is:dative is:plural
SFX U   a           iam        [^dtnli]a is:dative is:plural
SFX U   la          lam        [aeiouy]la is:dative is:plural
SFX U   la          liam       [^aeiouy]la is:dative is:plural
SFX U   da          de         da is:accusative is:plural
SFX U   la          le         la is:accusative is:plural
SFX U   a           ach        ia is:locative is:plural
SFX U   da          diach      da is:locative is:plural
SFX U   la          lach       [aeiouy]la is:locative is:plural
SFX U   la          liach      [^aeiouy]la is:locative is:plural
SFX U   na          niach      na is:locative is:plural
SFX U   ta          tiach      ta is:locative is:plural
SFX U   a           iach       [^dtnli]a is:locative is:plural
SFX U   a           ami        a is:instrumental is:plural

SFX D Y 187
SFX D   ec          ce         ec is:genitive
SFX D   d           de         d is:genitive
SFX D   el          le         sel is:genitive
SFX D   l           le         [^s]el is:genitive
SFX D   en          ne         [bdhrsszv]en is:genitive
SFX D   en          ne         a[ls]en is:genitive
SFX D   en          ne         i[aeu].en is:genitive
SFX D   n           ne         [^a][ls]en is:genitive
SFX D   n           ne         [^bdhlrsszv]en is:genitive
SFX D   n           ne         [^e]n is:genitive
SFX D   t           te         t is:genitive
SFX D   0           e          [^acdlnt] is:genitive
SFX D   ec          ci         ec is:dative
SFX D   d           di         d is:dative
SFX D   el          li         sel is:dative
SFX D   en          ni         [bdhrsszv]en is:dative
SFX D   en          ni         a[ls]en is:dative
SFX D   en          ni         i[aeu].en is:dative
SFX D   n           ni         [^a][ls]en is:dative
SFX D   n           ni         [^bdhlrsszv]en is:dative
SFX D   n           ni         [^e]n is:dative
SFX D   t           ti         t is:dative
SFX D   0           i          [^acdlnt] is:dative
SFX D   0           0          . is:accusative
SFX D   ec          ci         ec is:locative
SFX D   d           di         d is:locative
SFX D   el          li         sel is:locative
SFX D   l           li         [^s]el is:locative
SFX D   en          ni         [bdhrsszv]en is:locative
SFX D   ec          cou        ec is:instrumental
SFX D   0           ou         d is:instrumental
SFX D   el          lou        sel is:instrumental
SFX D   0           ou         [^s]el is:instrumental
SFX D   en          nou        [bdhrsszv]en is:instrumental
SFX D   en          nou        a[ls]en is:instrumental
SFX D   en          nou        i[aeu].en is:instrumental
SFX D   n           nou        [^a][ls]en is:instrumental
SFX D   n           nou        [^bdhlrsszv]en is:instrumental
SFX D   n           nou        [^e]n is:instrumental
SFX D   0           ou         t is:instrumental
SFX D   0           ou         [^acdlnt] is:instrumental
SFX D   el          le         sel is:nominative is:plural
SFX D   l           le         [^s]el is:nominative is:plural
SFX D   en          ne         [bdhrsszv]en is:nominative is:plural
SFX D   en          ne         a[ls]en is:nominative is:plural
SFX D   en          ne         i[aeu].en is:nominative is:plural
SFX D   n           ne         [^a][ls]en is:nominative is:plural
SFX D   n           ne         [^bdhlrsszv]en is:nominative is:plural
SFX D   n           ne         [^e]n is:nominative is:plural
SFX D   t           te         t is:nominative is:plural
SFX D   0           e          [^acdlnt] is:nominative is:plural
SFX D   ec          ci         ec is:genitive is:plural
SFX D   d           di         d is:genitive is:plural
SFX D   el          li         sel is:genitive is:plural
SFX D   l           li         [^s]el is:genitive is:plural
SFX D   en          ni         [bdhrsszv]en is:genitive is:plural
SFX D   en          ni         a[ls]en is:genitive is:plural
SFX D   en          ni         i[aeu].en is:genitive is:plural
SFX D   n           ni         [^a][ls]en is:genitive is:plural
SFX D   n           ni         [^bdhlrsszv]en is:genitive is:plural
SFX D   n           ni         [^e]n is:genitive is:plural
SFX D   t           ti         t is:genitive is:plural
SFX D   0           i          [^acdlnt] is:genitive is:plural
SFX D   ec          ciam       ec is:dative is:plural
SFX D   t           tiam       [^eus]t  is:dative is:plural
SFX D   t           tiam       [^i]et is:dative is:plural
SFX D   t           tam        iet is:dative is:plural
SFX D   t           tam        ut is:dative is:plural
SFX D   t           tiam       smrst is:dative is:plural
SFX D   0           am         iet is:dative is:plural
SFX D   0           am         ut is:dative is:plural
SFX D   0           am         [uiy]s is:dative is:plural
SFX D   0           am         [ie]z is:dative is:plural
SFX D   0           am         al is:dative is:plural
SFX D   0           am         a[znr] is:dative is:plural
SFX D   0           am         j is:dative is:plural
SFX D   0           am         iad is:dative is:plural
SFX D   0           am         i[ea]z is:dative is:plural
SFX D   0           iam        a[csxz] is:dative is:plural
SFX D   0           iam        e[cmsr] is:dative is:plural
SFX D   0           iam        [inr]z is:dative is:plural
SFX D   0           iam        [loruy]c is:dative is:plural
SFX D   0           iam        o[sz] is:dative is:plural
SFX D   0           iam        rn is:dative is:plural
SFX D   0           iam        [ud][szz] is:dative is:plural
SFX D   0           iam        [^i][ae]z is:dative is:plural
SFX D   d           diam       [eoru]d is:dative is:plural
SFX D   d           diam       [^i]ad is:dative is:plural
SFX D   n           niam       leben is:dative is:plural
SFX D   n           niam       [alou]n is:dative is:plural
SFX D   n           niam       cen is:dative is:plural
SFX D   n           niam       jesen is:dative is:plural
SFX D   n           niam       [^a]len is:dative is:plural
SFX D   n           nam        ien is:dative is:plural
SFX D   en          niam       hlben is:dative is:plural
SFX D   en          niam       [^e]den is:dative is:plural
SFX D   en          niam       iahen is:dative is:plural
SFX D   en          niam       [^ij][^a]sen is:dative is:plural
SFX D   en          niam       ven is:dative is:plural
SFX D   en          niam       izen is:dative is:plural
SFX D   en          niam       [^i]aren is:dative is:plural
SFX D   en          niam       [^i]eren is:dative is:plural
SFX D   en          niam       dren is:dative is:plural
SFX D   en          niam       uhen is:dative is:plural
SFX D   en          nam        eden is:dative is:plural
SFX D   en          nam        a[rsl]en is:dative is:plural
SFX D   en          nam        iesen is:dative is:plural
SFX D   en          nam        [ayi]zen is:dative is:plural
SFX D   en          nam        priazen is:dative is:plural
SFX D   en          nam        basen is:dative is:plural
SFX D   en          nam        i[ae]ren is:dative is:plural
SFX D   l           liam       [^s][ye][l] is:dative is:plural
SFX D   el          liam       sel is:dative is:plural
SFX D   el          liam       mysel is:dative is:plural
SFX D   el          le         sel is:accusative is:plural
SFX D   l           le         [^s]el is:accusative is:plural
SFX D   en          ne         [bdhrsszv]en is:accusative is:plural
SFX D   en          ne         a[ls]en is:accusative is:plural
SFX D   en          ne         i[aeu].en is:accusative is:plural
SFX D   n           ne         [^a][ls]en is:accusative is:plural
SFX D   n           ne         [^bdhlrsszv]en is:accusative is:plural
SFX D   n           ne         [^e]n is:accusative is:plural
SFX D   t           te         t is:accusative is:plural
SFX D   0           e          [^acdlnt] is:accusative is:plural
SFX D   t           tiach      [^eus]t  is:locative is:plural
SFX D   t           tiach      [^i]et is:locative is:plural
SFX D   t           tach       iet is:locative is:plural
SFX D   t           tach       ut is:locative is:plural
SFX D   t           tiach      smrst is:locative is:plural
SFX D   0           ach        iet is:locative is:plural
SFX D   0           ach        ut is:locative is:plural
SFX D   0           ach        [uiy]s is:locative is:plural
SFX D   0           ach        [ie]z is:locative is:plural
SFX D   0           ach        al is:locative is:plural
SFX D   0           ach        a[znr] is:locative is:plural
SFX D   0           ach        j is:locative is:plural
SFX D   0           ach        iad is:locative is:plural
SFX D   0           ach        i[ea]z is:locative is:plural
SFX D   0           iach       a[csxz] is:locative is:plural
SFX D   0           iach       e[cmsr] is:locative is:plural
SFX D   0           iach       [inr]z is:locative is:plural
SFX D   0           iach       [loruy]c is:locative is:plural
SFX D   0           iach       o[sz] is:locative is:plural
SFX D   0           iach       rn is:locative is:plural
SFX D   0           iach       [ud][szz] is:locative is:plural
SFX D   0           iach       [^i][ae]z is:locative is:plural
SFX D   d           diach      [eoru]d is:locative is:plural
SFX D   d           diach      [^i]ad is:locative is:plural
SFX D   n           niach      leben is:locative is:plural
SFX D   n           niach      [alou]n is:locative is:plural
SFX D   n           niach      cen is:locative is:plural
SFX D   n           niach      jesen is:locative is:plural
SFX D   n           niach      [^a]len is:locative is:plural
SFX D   n           nach       ien is:locative is:plural
SFX D   en          niach      hlben is:locative is:plural
SFX D   en          niach      [^e]den is:locative is:plural
SFX D   en          niach      iahen is:locative is:plural
SFX D   en          niach      [^ij][^a]sen is:locative is:plural
SFX D   en          niach      ven is:locative is:plural
SFX D   en          niach      izen is:locative is:plural
SFX D   en          niach      [^i]aren is:locative is:plural
SFX D   en          niach      [^i]eren is:locative is:plural
SFX D   en          niach      dren is:locative is:plural
SFX D   en          niach      uhen is:locative is:plural
SFX D   en          nach       eden is:locative is:plural
SFX D   en          nach       a[rsl]en is:locative is:plural
SFX D   en          nach       iesen is:locative is:plural
SFX D   en          nach       [ayi]zen is:locative is:plural
SFX D   en          nach       priazen is:locative is:plural
SFX D   en          nach       basen is:locative is:plural
SFX D   en          nach       i[ae]ren is:locative is:plural
SFX D   l           liach      [^s][ye][l] is:locative is:plural
SFX D   el          liach      sel is:locative is:plural
SFX D   el          liach      mysel is:locative is:plural
SFX D   ec          ciach      ec is:locative is:plural
SFX D   ec          cami       ec is:instrumental is:plural
SFX D   0           ami        d is:instrumental is:plural
SFX D   el          lami       sel is:instrumental is:plural
SFX D   0           ami        [^s]el is:instrumental is:plural
SFX D   en          nami       [bdhrsszv]en is:instrumental is:plural
SFX D   en          nami       a[ls]en is:instrumental is:plural
SFX D   en          nami       i[aeu].en is:instrumental is:plural
SFX D   n           nami       [^a][ls]en is:instrumental is:plural
SFX D   n           nami       [^bdhlrsszv]en is:instrumental is:plural
SFX D   n           nami       [^e]n is:instrumental is:plural
SFX D   0           ami        t is:instrumental is:plural
SFX D   0           ami        [^acdlnt] is:instrumental is:plural

SFX K Y 37
SFX K   d           di         d is:genitive
SFX K   t           ti         t is:genitive
SFX K   n           ni         n is:genitive
SFX K   0           i          [^adtnl] is:genitive
SFX K   0           i          [^adtnl] is:dative
SFX K   t           ti         t is:dative
SFX K   a           ej         a is:dative
SFX K   0           0          . is:accusative
SFX K   a           u          a is:accusative
SFX K   l           li         l is:locative
SFX K   a           ou         a is:instrumental
SFX K   0           ou         [^a] is:instrumental
SFX K   0           i          [^adtnl] is:nominative is:plural
SFX K   t           ti         t is:nominative is:plural
SFX K   a           e          a is:nominative is:plural
SFX K   ina         in         ina is:genitive is:plural
SFX K   d           di         d is:genitive is:plural
SFX K   l           li         l is:genitive is:plural
SFX K   t           ti         t is:genitive is:plural
SFX K   n           ni         n is:genitive is:plural
SFX K   0           i          [^adtnl] is:genitive is:plural
SFX K   a           am         a is:dative is:plural
SFX K   d           diam       d is:dative is:plural
SFX K   l           liam       l is:dative is:plural
SFX K   t           tiam       t is:dative is:plural
SFX K   n           niam       n is:dative is:plural
SFX K   0           iam        [^adtnl] is:dative is:plural
SFX K   0           i          [^adtnl] is:accusative is:plural
SFX K   t           ti         t is:accusative is:plural
SFX K   a           ach        a is:locative is:plural
SFX K   d           diach      d is:locative is:plural
SFX K   l           liach      l is:locative is:plural
SFX K   t           tiach      t is:locative is:plural
SFX K   n           niach      n is:locative is:plural
SFX K   0           iach       [^adtnl] is:locative is:plural
SFX K   a           ami        a is:instrumental is:plural
SFX K   0           ami        [^a] is:instrumental is:plural

SFX M Y 96
SFX M   do          de         do is:genitive
SFX M   to          te         to is:genitive
SFX M   no          ne         no is:genitive
SFX M   lo          le         lo is:genitive
SFX M   o           a          i[aeou]..o is:genitive
SFX M   o           a          [^i][aeiouy]..o is:genitive
SFX M   o           a          [aeioruy]..o is:genitive
SFX M   o           a          [^aaeeiiooruuyy]..o is:genitive
SFX M   o           a          i[aeou].o is:genitive
SFX M   o           a          [aeioruy].o is:genitive
SFX M   o           a          [^aeioruy].o is:genitive
SFX M   um          a          ium is:genitive
SFX M   um          a          [^i]um is:genitive
SFX M   o           u          i[aeou]..o is:dative
SFX M   o           u          [^i][aeiouy]..o is:dative
SFX M   o           u          [aeioruy]..o is:dative
SFX M   o           u          [^aaeeiiooruuyy]..o is:dative
SFX M   o           u          i[aeou].o is:dative
SFX M   o           u          [aeioruy].o is:dative
SFX M   o           u          [^aeioruy].o is:dative
SFX M   um          u          ium is:dative
SFX M   um          u          [^i]um is:dative
SFX M   0           0          . is:accusative
SFX M   o           e          [^dtnl]o is:locative
SFX M   um          e          [^i]um is:locative
SFX M   o           e          geto is:locative
SFX M   o           om         i[aeou]..o is:instrumental
SFX M   o           om         [^i][aeiouy]..o is:instrumental
SFX M   o           om         [aeioruy]..o is:instrumental
SFX M   o           om         [^aaeeiiooruuyy]..o is:instrumental
SFX M   o           om         i[aeou].o is:instrumental
SFX M   o           om         [aeioruy].o is:instrumental
SFX M   o           om         [^aeioruy].o is:instrumental
SFX M   um          om         ium is:instrumental
SFX M   um          om         [^i]um is:instrumental
SFX M   o           a          [^i][aeiouy]..o is:nominative is:plural
SFX M   o           a          [^aaeeiiooruuyy]..o is:nominative is:plural
SFX M   o           a          i[aeou].o is:nominative is:plural
SFX M   o           a          [aeioruy].o is:nominative is:plural
SFX M   o           a          [^aeioruy].o is:nominative is:plural
SFX M   um          a          ium is:nominative is:plural
SFX M   um          a          [^i]um is:nominative is:plural
SFX M   ko          ok         cko is:genitive is:plural
SFX M   oko         ok         oko is:genitive is:plural
SFX M   ko          k          sko is:genitive is:plural
SFX M   lo          iel        [dst]lo is:genitive is:plural
SFX M   lo          el         [aeiouy]slo is:genitive is:plural
SFX M   no          ien        [kt]no is:genitive is:plural
SFX M   eso         ies        leso is:genitive is:plural
SFX M   eto         iet        [^g]eto is:genitive is:plural
SFX M   nto         nt         nto is:genitive is:plural
SFX M   esto        iest       [^ig]esto is:genitive is:plural
SFX M   to          t          iesto is:genitive is:plural
SFX M   vo          v          ovo is:genitive is:plural
SFX M   vo          iev        tvo is:genitive is:plural
SFX M   um          i          [ei]um is:genitive is:plural
SFX M   um          ier        [^ei]um is:genitive is:plural
SFX M   o           0          gesto is:genitive is:plural
SFX M   o           0          geto is:genitive is:plural
SFX M   ro          ier        dro is:genitive is:plural
SFX M   o           am         i[aeou]..o is:dative is:plural
SFX M   o           am         [^i][aeiouy]..o is:dative is:plural
SFX M   o           am         [aeioruy]..o is:dative is:plural
SFX M   o           am         [^aaeeiiooruuyy]..o is:dative is:plural
SFX M   o           am         i[aeou].o is:dative is:plural
SFX M   o           am         [aeioruy].o is:dative is:plural
SFX M   o           am         [^aeioruy].o is:dative is:plural
SFX M   um          am         ium is:dative is:plural
SFX M   um          am         [^i]um is:dative is:plural
SFX M   o           a          [^i][aeiouy]..o is:accusative is:plural
SFX M   o           a          [^aaeeiiooruuyy]..o is:accusative is:plural
SFX M   o           a          i[aeou].o is:accusative is:plural
SFX M   o           a          [aeioruy].o is:accusative is:plural
SFX M   o           a          [^aeioruy].o is:accusative is:plural
SFX M   um          a          ium is:accusative is:plural
SFX M   um          a          [^i]um is:accusative is:plural
SFX M   o           a          i[aeou]..o is:accusative is:plural
SFX M   o           a          [aeioruy]..o is:accusative is:plural
SFX M   o           ach        i[aeou]..o is:locative is:plural
SFX M   o           ach        [^i][aeiouy]..o is:locative is:plural
SFX M   o           ach        [aeioruy]..o is:locative is:plural
SFX M   o           ach        [^aaeeiiooruuyy]..o is:locative is:plural
SFX M   o           ach        i[aeou].o is:locative is:plural
SFX M   o           ach        [aeioruy].o is:locative is:plural
SFX M   o           ach        [^aeioruy].o is:locative is:plural
SFX M   um          ach        ium is:locative is:plural
SFX M   um          ach        [^i]um is:locative is:plural
SFX M   o           ami        i[aeou]..o is:instrumental is:plural
SFX M   o           ami        [^i][aeiouy]..o is:instrumental is:plural
SFX M   o           ami        [aeioruy]..o is:instrumental is:plural
SFX M   o           ami        [^aaeeiiooruuyy]..o is:instrumental is:plural
SFX M   o           ami        i[aeou].o is:instrumental is:plural
SFX M   o           ami        [aeioruy].o is:instrumental is:plural
SFX M   o           ami        [^aeioruy].o is:instrumental is:plural
SFX M   um          ami        ium is:instrumental is:plural
SFX M   um          ami        [^i]um is:instrumental is:plural

SFX S Y 27  #treba dorobit rytmicky zakon pre -ia/a, iam/am a iach/ach
SFX S   e           a          [^t]e is:genitive
SFX S   e           ta         te is:genitive
SFX S   e           a          i[aeu]..e is:genitive
SFX S   e           a          i[aeu].eis:genitive
SFX S   e           a          [oaeioulr]..eis:genitive
SFX S   e           a          [oaeioulr].eis:genitive
SFX S   e           u          [^t]e is:dative
SFX S   e           tu         te is:dative
SFX S   0           0          . is:accusative
SFX S   e           i          [^t]e is:locative
SFX S   e           ti         te is:locative
SFX S   e           om         [^t]e is:instrumental
SFX S   e           tom        te is:instrumental
SFX S   e           ia         [^i][aeu]..e is:nominative is:plural
SFX S   e           ia         [^i][aeu].e is:nominative is:plural
SFX S   e           ia         [^oaeioulr]..e is:nominative is:plural
SFX S   e           ia         [^oaeioulr].e is:nominative is:plural
SFX S   e           i          re is:genitive is:plural
SFX S   ece         iec        ece is:genitive is:plural
SFX S   rdce        rdc        rdce is:genitive is:plural
SFX S   e           iam        e is:dative is:plural
SFX S   e           ia         [^i][aeu]..e is:accusative is:plural
SFX S   e           ia         [^i][aeu].e is:accusative is:plural
SFX S   e           ia         [^oaeioulr]..e is:accusative is:plural
SFX S   e           ia         [^oaeioulr].e is:accusative is:plural
SFX S   e           iach       e is:locative is:plural
SFX S   e           ami        e is:instrumental is:plural

SFX V Y 11
SFX V   e           a          e is:genitive
SFX V   e           u          e is:dative
SFX V   0           0          . is:accusative
SFX V   ie          i          ie is:locative
SFX V   ie          im         ie is:instrumental
SFX V   e           a          e is:nominative is:plural
SFX V   ie          i          ie is:genitive is:plural
SFX V   e           am         e is:dative is:plural
SFX V   e           a          e is:accusative is:plural
SFX V   e           ach        e is:locative is:plural
SFX V   e           ami        e is:instrumental is:plural

SFX A Y 31
SFX A   0           ta         . is:genitive
SFX A   0           tu         . is:dative
SFX A   0           0          . is:accusative
SFX A   0           ti         . is:locative
SFX A   0           tom        . is:instrumental
SFX A   a           ence       [c]a is:nominative is:plural
SFX A   0           nce        uba is:nominative is:plural
SFX A   a           ce         [^c]a is:nominative is:plural
SFX A   0           ta         . is:nominative is:plural
SFX A   a           eniec      [c]a is:genitive is:plural
SFX A   0           niec       uba is:genitive is:plural
SFX A   a           iec        [^cn]a is:genitive is:plural
SFX A   na          niec       [e]na is:genitive is:plural
SFX A   na          niat       [^i][^e]na is:genitive is:plural
SFX A   0           t          [^n]a is:genitive is:plural
SFX A   a           encom      [c]a is:dative is:plural
SFX A   0           ncom       uba is:dative is:plural
SFX A   a           com        [^c]a is:dative is:plural
SFX A   0           tam        . is:dative is:plural
SFX A   a           ence       [c]a is:accusative is:plural
SFX A   0           nce        uba is:accusative is:plural
SFX A   a           ce         [^c]a is:accusative is:plural
SFX A   0           ta         . is:accusative is:plural
SFX A   a           encoch     [c]a is:locative is:plural
SFX A   0           ncoch      uba is:locative is:plural
SFX A   a           coch       [^c]a is:locative is:plural
SFX A   0           tach       . is:locative is:plural
SFX A   a           encami     [c]a is:instrumental is:plural
SFX A   0           ncami      uba is:instrumental is:plural
SFX A   a           cami       [^c]a is:instrumental is:plural
SFX A   0           tami       . is:instrumental is:plural

SFX c Y 190 # vzor pre ziv. pod.mena. ak N plural je -ia
SFX c   ec          ce         ec is:vocative
SFX c   0           ho         [ei] is:genitive
SFX c   us          a          [^u]..us is:genitive
SFX c   0           a          ulius is:genitive
SFX c   as          a          [^el]as is:genitive
SFX c   0           a          [el]as is:genitive
SFX c   es          a          [^hxz]es is:genitive
SFX c   0           a          [hxz]es is:genitive
SFX c   0           a          [^h]os is:genitive
SFX c   os          a          hos is:genitive
SFX c   0           a          is is:genitive
SFX c   ec          ca         ec is:genitive
SFX c   0           a          [^e]c is:genitive
SFX c   on          na         zon is:genitive
SFX c   o           a          o is:genitive
SFX c   0           a          [inp]er is:genitive
SFX c   er          ra         [^inp]er is:genitive
SFX c   er          rov        [^inp]er is:genitive
SFX c   or          ra         [bg]or is:genitive
SFX c   0           a          [^bg]or is:genitive
SFX c   0           a          [^eo][cr] is:genitive
SFX c   0           a          [^ceior] is:genitive
SFX c   0           mu         [ei] is:dative
SFX c   us          ovi        [^u]..us is:dative
SFX c   0           ovi        ulius is:dative
SFX c   as          ovi        [^el]as is:dative
SFX c   0           ovi        [el]as is:dative
SFX c   es          ovi        [^hxz]es is:dative
SFX c   0           ovi        [hxz]es is:dative
SFX c   0           ovi        [^h]os is:dative
SFX c   os          ovi        hos is:dative
SFX c   0           ovi        is is:dative
SFX c   ec          cu         ec is:dative
SFX c   on          novi       zon is:dative
SFX c   0           vi         o is:dative
SFX c   0           ovi        [inp]er is:dative
SFX c   er          rovi       [^inp]er is:dative
SFX c   or          rovi       [bg]or is:dative
SFX c   0           ovi        [^bg]or is:dative
SFX c   0           ovi        [^eo][cr] is:dative
SFX c   0           ovi        [^ceior] is:dative
SFX c   us          a          [^u]..us is:accusative
SFX c   0           a          ulius is:accusative
SFX c   as          a          [^el]as is:accusative
SFX c   0           a          [el]as is:accusative
SFX c   es          a          [^hxz]es is:accusative
SFX c   0           a          [hxz]es is:accusative
SFX c   0           a          [^h]os is:accusative
SFX c   os          a          hos is:accusative
SFX c   0           a          is is:accusative
SFX c   ec          ca         ec is:accusative
SFX c   0           a          [^e]c is:accusative
SFX c   o           a          o is:accusative
SFX c   er          ra         [^inp]er is:accusative
SFX c   or          ra         [bg]or is:accusative
SFX c   0           a          [^bg]or is:accusative
SFX c   0           a          [^eo][cr] is:accusative
SFX c   0           a          [^ceior] is:accusative
SFX c   0           m          [ei] is:locative
SFX c   0           ovi        [hxz]es is:locative
SFX c   0           ovi        [^h]os is:locative
SFX c   os          ovi        hos is:locative
SFX c   0           ovi        is is:locative
SFX c   ec          covi       ec is:locative
SFX c   on          novi       zon is:locative
SFX c   0           vi         o is:locative
SFX c   0           ovi        [inp]er is:locative
SFX c   er          rovi       [^inp]er is:locative
SFX c   or          rovi       [bg]or is:locative
SFX c   0           ovi        [^bg]or is:locative
SFX c   0           ovi        [^eo][cr] is:locative
SFX c   0           ovi        [^ceior] is:locative
SFX c   0           om         [ei] is:instrumental
SFX c   0           ami        [ei] is:instrumental
SFX c   0           om         [^ceior] is:instrumental
SFX c   0           ovia       [ei] is:nominative is:plural
SFX c   us          ovia       [^u]..us is:nominative is:plural
SFX c   0           ovia       ulius is:nominative is:plural
SFX c   as          ovia       [^el]as is:nominative is:plural
SFX c   0           ovia       [el]as is:nominative is:plural
SFX c   es          ovia       [^hxz]es is:nominative is:plural
SFX c   0           ovia       [hxz]es is:nominative is:plural
SFX c   0           ovia       [^h]os is:nominative is:plural
SFX c   os          ovia       hos is:nominative is:plural
SFX c   0           ovia       is is:nominative is:plural
SFX c   ec          covia      ec is:nominative is:plural
SFX c   on          ni         zon is:nominative is:plural
SFX c   on          novia      zon is:nominative is:plural
SFX c   0           via        o is:nominative is:plural
SFX c   0           ovia       [inp]er is:nominative is:plural
SFX c   er          rovia      [^inp]er is:nominative is:plural
SFX c   or          rovia      [bg]or is:nominative is:plural
SFX c   0           ovia       [^bg]or is:nominative is:plural
SFX c   0           ovia       [^eo][cr] is:nominative is:plural
SFX c   0           ovia       nc is:nominative is:plural
SFX c   0           ovia       [^cceior] is:nominative is:plural
SFX c   0           ovia       [ey]n is:nominative is:plural
SFX c   or          rovia      [gk]or is:nominative is:plural
SFX c   0           ovia       c[ei]k is:nominative is:plural
SFX c   ok          kovia      ok is:nominative is:plural
SFX c   0           ovia       duch is:nominative is:plural
SFX c   0           ovia       ach is:nominative is:plural
SFX c   0           ovia       t is:nominative is:plural
SFX c   0           ia         dic is:nominative is:plural
SFX c   0           i          dedic is:nominative is:plural
SFX c   0           ia         zel is:nominative is:plural
SFX c   l           lia        l is:nominative is:plural
SFX c   n           nia        can is:nominative is:plural
SFX c   0           ia         brat is:nominative is:plural
SFX c   0           ov         [ei] is:genitive is:plural
SFX c   us          ov         [^u]..us is:genitive is:plural
SFX c   0           ov         ulius is:genitive is:plural
SFX c   as          ov         [^el]as is:genitive is:plural
SFX c   0           ov         [el]as is:genitive is:plural
SFX c   es          ov         [^hxz]es is:genitive is:plural
SFX c   0           ov         [hxz]es is:genitive is:plural
SFX c   0           ov         [^h]os is:genitive is:plural
SFX c   os          ov         hos is:genitive is:plural
SFX c   0           ov         is is:genitive is:plural
SFX c   ec          cov        ec is:genitive is:plural
SFX c   on          nov        zon is:genitive is:plural
SFX c   0           v          o is:genitive is:plural
SFX c   0           ov         [inp]er is:genitive is:plural
SFX c   or          rov        [bg]or is:genitive is:plural
SFX c   0           ov         [^bg]or genitive is:plural
SFX c   0           ov         [^eo][cr] is:genitive is:plural
SFX c   0           ov         [^ceior] is:genitive is:plural
SFX c   0           om         [ei] is:dative is:plural
SFX c   us          om         [^u]..us is:dative is:plural
SFX c   0           om         ulius is:dative is:plural
SFX c   as          om         [^el]as is:dative is:plural
SFX c   0           om         [el]as is:dative is:plural
SFX c   es          om         [^hxz]es is:dative is:plural
SFX c   0           om         [hxz]es is:dative is:plural
SFX c   0           om         [^h]os is:dative is:plural
SFX c   os          om         hos is:dative is:plural
SFX c   0           om         is is:dative is:plural
SFX c   ec          com        ec is:dative is:plural
SFX c   on          nom        zon is:dative is:plural
SFX c   0           m          o is:dative is:plural
SFX c   0           om         [inp]er is:dative is:plural
SFX c   er          rom        [^inp]er is:dative is:plural
SFX c   or          rom        [bg]or is:dative is:plural
SFX c   0           om         [^bg]or is:dative is:plural
SFX c   0           om         [^eo][cr] is:dative is:plural
SFX c   0           om         [^ceior] is:dative is:plural
SFX c   ec          cov        ec is:accusative is:plural
SFX c   0           v          o is:accusative is:plural
SFX c   er          rov        [^inp]er is:accusative is:plural
SFX c   or          rov        [bg]or is:accusative is:plural
SFX c   0           ov         [^bg]or accusative is:plural
SFX c   0           ov         [^eo][cr] is:accusative is:plural
SFX c   0           ov         [^ceior] is:accusative is:plural
SFX c   0           och        [ei] is:locative is:plural
SFX c   us          och        [^u]..us is:locative is:plural
SFX c   0           och        ulius is:locative is:plural
SFX c   as          och        [^el]as is:locative is:plural
SFX c   0           och        [el]as is:locative is:plural
SFX c   es          och        [^hxz]es is:locative is:plural
SFX c   0           och        [hxz]es is:locative is:plural
SFX c   0           och        [^h]os is:locative is:plural
SFX c   os          och        hos is:locative is:plural
SFX c   0           och        is is:locative is:plural
SFX c   ec          coch       ec is:locative is:plural
SFX c   on          noch       zon is:locative is:plural
SFX c   0           ch         o is:locative is:plural
SFX c   0           och        [inp]er is:locative is:plural
SFX c   er          roch       [^inp]er is:locative is:plural
SFX c   or          roch       [bg]or is:locative is:plural
SFX c   0           och        [^bg]or is:locative is:plural
SFX c   0           och        [^ceior] is:locative is:plural
SFX c   us          ami        [^u]..us is:instrumental is:plural
SFX c   0           ami        ulius is:instrumental is:plural
SFX c   as          ami        [^el]as is:instrumental is:plural
SFX c   0           ami        [el]as is:instrumental is:plural
SFX c   0           mi         [hxz]es is:instrumental is:plural
SFX c   0           mi         [^h]os is:instrumental is:plural
SFX c   os          mi         hos is:instrumental is:plural
SFX c   0           mi         is is:instrumental is:plural
SFX c   ec          cami       ec is:instrumental is:plural
SFX c   on          nami       zon is:instrumental is:plural
SFX c   o           ami        o is:instrumental is:plural
SFX c   0           mi         [inp]er is:instrumental is:plural
SFX c   er          rami       [^inp]er is:instrumental is:plural
SFX c   or          rami       [bg]or is:instrumental is:plural
SFX c   0           ami        [^bg]or is:instrumental is:plural
SFX c   0           och        [^eo][cr] is:instrumental is:plural
SFX c   0           mi         [^eon][cr] is:instrumental is:plural
SFX c   0           ami        nc is:instrumental is:plural
SFX c   0           mi         [^ceior] is:instrumental is:plural

SFX C Y 112 # vzor pre ziv. pod.mena. ak N plural je -i okrem host
SFX C   ec          ca         ec is:genitive
SFX C   on          na         zon is:genitive
SFX C   o           a          o is:genitive
SFX C   er          ra         [^inp]er is:genitive
SFX C   or          ra         [bg]or is:genitive
SFX C   0           a          [^bg]or is:genitive
SFX C   0           a          [^eo][cr] is:genitive
SFX C   0           a          [^ceior] is:genitive
SFX C   0           vi         o is:dative
SFX C   ec          covi       ec is:dative
SFX C   on          novi       zon is:dative
SFX C   0           ovi        [inp]er is:dative
SFX C   er          rovi       [^inp]er is:dative
SFX C   er          rom        [^inp]er is:dative
SFX C   or          rovi       [bg]or is:dative
SFX C   0           ovi        [^bg]or is:dative
SFX C   0           ovi        [^eo][cr] is:dative
SFX C   0           ovi        [^ceior] is:dative
SFX C   ec          ca         ec is:accusative
SFX C   o           a          o is:accusative
SFX C   er          ra         [^inp]er is:accusative
SFX C   or          ra         [bg]or is:accusative
SFX C   0           a          [^bg]or is:accusative
SFX C   0           a          [^eo][cr] is:accusative
SFX C   0           a          [^ceior] is:accusative
SFX C   on          novi       zon is:locative
SFX C   0           ovi        [inp]er is:locative
SFX C   er          rovi       [^inp]er is:locative
SFX C   or          rovi       [bg]or is:locative
SFX C   0           ovi        [^bg]or is:locative
SFX C   0           ovi        [^eo][cr] is:locative
SFX C   0           ovi        [^ceior] is:locative
SFX C   on          nom        zon is:instrumental
SFX C   0           m          o is:instrumental
SFX C   0           om         [inp]er is:instrumental
SFX C   er          rom        [^inp]er is:instrumental
SFX C   or          rom        [bg]or is:instrumental
SFX C   0           om         [^bg]or is:instrumental
SFX C   0           om         [^eo][cr] is:instrumental
SFX C   0           om         [^ceior] is:instrumental
SFX C   0           mi         [^ceiort] is:instrumental
SFX C   0           i          [^acehikllnortt] is:nominative is:plural
SFX C   0           i          [^o]dic is:nominative is:plural
SFX C   0           i          [^d]ic is:nominative is:plural
SFX C   0           i          [^i]c is:nominative is:plural
SFX C   0           i          [ln] is:nominative is:plural
SFX C   ch          si         ch is:nominative is:plural
SFX C   k           ci         k is:nominative is:plural
SFX C   ec          ci         ec is:nominative is:plural
SFX C   0           i          jel is:nominative is:plural
SFX C   el          li         el is:nominative is:plural
SFX C   l           li         [aeo]l is:nominative is:plural
SFX C   0           i          lan is:nominative is:plural
SFX C   0           i          [^b]rat is:nominative is:plural
SFX C   0           i          [^r]at is:nominative is:plural
SFX C   0           i          [^a]t is:nominative is:plural
SFX C   t           tia        t is:nominative is:plural
SFX C   on          ni         zon is:nominative is:plural
SFX C   0           i          [inp]er is:nominative is:plural
SFX C   er          ri         [^inp]er is:nominative is:plural
SFX C   or          ri         bor is:nominative is:plural
SFX C   0           i          [^b]or is:nominative is:plural
SFX C   0           i          [^eo][cr] is:nominative is:plural
SFX C   t           ti         t is:genitive is:plural
SFX C   ec          cov        ec is:genitive is:plural
SFX C   on          nov        zon is:genitive is:plural
SFX C   0           v          o is:genitive is:plural
SFX C   0           ov         [inp]er is:genitive is:plural
SFX C   er          rov        [^inp]er is:genitive is:plural
SFX C   or          rov        [bg]or is:genitive is:plural
SFX C   0           ov         [^bg]or is:genitive is:plural
SFX C   0           ov         [^eo][cr] is:genitive is:plural
SFX C   0           ov         [^ceior] is:genitive is:plural
SFX C   i           ov         ovci is:genitive is:plural
SFX C   ec          com        ec is:dative is:plural
SFX C   0           m          o is:dative is:plural
SFX C   0           om         [inp]er is:dative is:plural
SFX C   or          rom        [bg]or is:dative is:plural
SFX C   0           om         [^bg]or is:dative is:plural
SFX C   0           om         [^eo][cr] is:dative is:plural
SFX C   0           om         [^ceior] is:dative is:plural
SFX C   i           om         ovci is:dative is:plural
SFX C   on          nov        zon is:accusative is:plural
SFX C   0           v          o is:accusative is:plural
SFX C   0           ov         [inp]er is:accusative is:plural
SFX C   er          rov        [^inp]er is:accusative is:plural
SFX C   or          rov        [bg]or is:accusative is:plural
SFX C   0           ov         [^bg]or is:accusative is:plural
SFX C   0           ov         [^eo][cr] is:accusative is:plural
SFX C   0           ov         [^ceior] is:accusative is:plural
SFX C   i           ov         ovci is:accusative is:plural
SFX C   ec          coch       ec is:locative is:plural
SFX C   on          noch       zon is:locative is:plural
SFX C   0           ch         o is:locative is:plural
SFX C   0           och        [inp]er is:locative is:plural
SFX C   er          roch       [^inp]er is:locative is:plural
SFX C   or          roch       [bg]or is:locative is:plural
SFX C   0           och        [^bg]or is:locative is:plural
SFX C   0           och        [^eo][cr] is:locative is:plural
SFX C   0           och        [^ceior] is:locative is:plural
SFX C   i           och        ovci is:locative is:plural
SFX C   0           ami        t is:instrumental is:plural
SFX C   ec          cami       ec is:instrumental is:plural
SFX C   on          nami       zon is:instrumental is:plural
SFX C   o           ami        o is:instrumental is:plural
SFX C   0           mi         [inp]er is:instrumental is:plural
SFX C   er          rami       [^inp]er is:instrumental is:plural
SFX C   or          rami       [bg]or is:instrumental is:plural
SFX C   0           ami        [^bg]or is:instrumental is:plural
SFX C   0           mi         [^eon][cr] is:instrumental is:plural
SFX C   0           ami        nc is:instrumental is:plural
SFX C   i           ami        ovci is:instrumental is:plural

SFX H Y 11
SFX H   a           u          a is:genitive
SFX H   a           ovi        a is:dative
SFX H   a           u          a is:accusative
SFX H   a           om         a is:instrumental
SFX H   a           ovia       [^t]a is:nominative is:plural
SFX H   a           i          ta is:nominative is:plural
SFX H   a           ov         a is:genitive is:plural
SFX H   a           om         a is:dative is:plural
SFX H   a           ov         a is:accusative is:plural
SFX H   a           och        a is:locative is:plural
SFX H   0           mi         a is:instrumental is:plural

SFX B Y 223
SFX B   0           a          [aeiouy]rod is:genitive
SFX B   0           u          [^aeiouy]rod is:genitive
SFX B   0           u          [^r]od is:genitive
SFX B   0           a          otok is:genitive
SFX B   0           a          stol is:genitive
SFX B   0           u          to[klnv] is:genitive
SFX B   0           a          [^t]o[klnv] is:genitive
SFX B   0           u          el is:genitive
SFX B   ol          ola        ol is:genitive
SFX B   0           u          [^eoo]l is:genitive
SFX B   0           e          yv is:genitive
SFX B   0           a          [^aiioy].[^o][knv] is:genitive
SFX B   cek         cka        [aiioy]cek is:genitive
SFX B   0           a          [ouy]r is:genitive
SFX B   0           a          ner is:genitive
SFX B   us          u          mus is:genitive
SFX B   os          u          mos is:genitive
SFX B   0           u          [^m]us is:genitive
SFX B   0           a          [^au]s is:genitive
SFX B   0           a          at is:genitive
SFX B   0           u          [aeiouy]vet is:genitive
SFX B   0           a          [^aeiouy]vet is:genitive
SFX B   0           u          [^cv]et is:genitive
SFX B   0           a          sit is:genitive
SFX B   0           a          ust is:genitive
SFX B   0           a          kut is:genitive
SFX B   0           u          [^e]t is:genitive
SFX B   0           a          ivot is:genitive
SFX B   0           a          o[hlm]ov is:genitive
SFX B   0           u          [^dgklrstv] is:genitive
SFX B   og          gu         zog is:genitive
SFX B   0           u          [^z]og is:genitive
SFX B   0           u          [aeiouy]rod is:dative
SFX B   0           u          [^aeiouy]rod is:dative
SFX B   0           e          [^aeiouy]rod is:dative
SFX B   0           u          [^r]od is:dative
SFX B   0           u          [^o]d is:dative
SFX B   0           u          to[klnv] is:dative
SFX B   0           u          [^t]o[klnv] is:dative
SFX B   0           u          el is:dative
SFX B   ol          olu        ol is:dative
SFX B   0           u          [^aiioy].[^o][knv] is:dative
SFX B   cek         cku        [aiioy]cek is:dative
SFX B   0           u          [aeiouy]r is:dative
SFX B   0           u          [^u]s is:dative
SFX B   0           u          [^aeiouy]vet is:dative
SFX B   0           u          o[hlm]ov is:dative
SFX B   og          gu         zog is:dative
SFX B   0           0          . is:accusative
SFX B   0           e          [aeiouy]rod is:locative
SFX B   0           e          [^r]od is:locative
SFX B   0           e          [^o]d is:locative
SFX B   0           e          [^t]o[klnv] is:locative
SFX B   0           i          el is:locative
SFX B   ol          ole        ol is:locative
SFX B   0           e          [^aeoo]l is:locative
SFX B   0           e          [^n][aeiouy]r is:locative
SFX B   0           i          ner is:locative
SFX B   us          e          mus is:locative
SFX B   os          e          mos is:locative
SFX B   0           e          [^m]us is:locative
SFX B   0           e          [^u]s is:locative
SFX B   0           e          [aeiouy]vet is:locative
SFX B   0           e          [^aeiouy]vet is:locative
SFX B   0           e          [^cv]et is:locative
SFX B   0           e          [^e]t is:locative
SFX B   0           e          [aa]v is:locative
SFX B   0           e          o[hlm]ov is:locative
SFX B   0           e          [^dghklrstv] is:locative
SFX B   0           mi         [aeiouy]rod is:instrumental
SFX B   0           om         [^r]od is:instrumental
SFX B   0           om         [^o]d is:instrumental
SFX B   0           om         to[klnv] is:instrumental
SFX B   0           om         [^t]o[klnv] is:instrumental
SFX B   0           om         el is:instrumental
SFX B   ol          olom       ol is:instrumental
SFX B   0           om         [^eoo]l is:instrumental
SFX B   0           om         [^aiioy].[^o][knv] is:instrumental
SFX B   cek         ckom       [aiioy]cek is:instrumental
SFX B   us          om         mus is:instrumental
SFX B   os          om         mos is:instrumental
SFX B   0           om         [^m]us is:instrumental
SFX B   0           om         [^dgklrstv] is:instrumental
SFX B   0           om         [^z]og is:instrumental
SFX B   0           y          [aeiouy]rod is:nominative is:plural
SFX B   0           y          [^aeiouy]rod is:nominative is:plural
SFX B   0           y          [^r]od is:nominative is:plural
SFX B   0           y          [^o]d is:nominative is:plural
SFX B   0           y          to[klnv] is:nominative is:plural
SFX B   0           y          [^t]o[klnv] is:nominative is:plural
SFX B   0           i          ial  is:nominative is:plural
SFX B   0           e          [^i]al is:nominative is:plural
SFX B   0           y          el is:nominative is:plural
SFX B   ol          oly        ol is:nominative is:plural
SFX B   0           y          [^eoo]l is:nominative is:plural
SFX B   cek         cky        [aiioy]cek is:nominative is:plural
SFX B   0           y          [^aiioy].[^o][knv] is:nominative is:plural
SFX B   0           y          [aeiouy]r is:nominative is:plural
SFX B   us          y          mus is:nominative is:plural
SFX B   os          y          mos is:nominative is:plural
SFX B   0           y          [^m]us is:nominative is:plural
SFX B   0           y          [^u]s is:nominative is:plural
SFX B   0           y          [aeiouy]vet is:nominative is:plural
SFX B   0           y          [^aeiouy]vet is:nominative is:plural
SFX B   0           y          [^cv]et is:nominative is:plural
SFX B   0           y          [^e]t is:nominative is:plural
SFX B   0           y          o[hlm]ov is:nominative is:plural
SFX B   0           y          [^dgklrstv] is:nominative is:plural
SFX B   0           ia         tan is:nominative is:plural
SFX B   og          gy         zog is:nominative is:plural
SFX B   0           y          [^z]og is:nominative is:plural
SFX B   0           ov         [aeiouy]rod is:genitive is:plural
SFX B   0           ov         [^aeiouy]rod is:genitive is:plural
SFX B   0           ov         [^r]od is:genitive is:plural
SFX B   0           ov         [^o]d is:genitive is:plural
SFX B   0           ov         to[klnv] is:genitive is:plural
SFX B   0           ov         [^t]o[klnv] is:genitive is:plural
SFX B   0           ov         el is:genitive is:plural
SFX B   ol          olov       ol is:genitive is:plural
SFX B   0           ov         [^eoo]l is:genitive is:plural
SFX B   cek         ckov       [aiioy]cek is:genitive is:plural
SFX B   0           ov         [^aiioy].[^o][knv] is:genitive is:plural
SFX B   0           ov         [aeiouy]r is:genitive is:plural
SFX B   us          ov         mus is:genitive is:plural
SFX B   os          ov         mos is:genitive is:plural
SFX B   0           ov         [^m]us is:genitive is:plural
SFX B   0           ov         [^u]s is:genitive is:plural
SFX B   0           ov         [aeiouy]vet is:genitive is:plural
SFX B   0           ov         [^aeiouy]vet is:genitive is:plural
SFX B   0           ov         [^cv]et is:genitive is:plural
SFX B   0           ov         [^e]t is:genitive is:plural
SFX B   0           ov         o[hlm]ov is:genitive is:plural
SFX B   0           ov         [^dgklrstv] is:genitive is:plural
SFX B   og          gov        zog is:genitive is:plural
SFX B   0           ov         [^z]og is:genitive is:plural
SFX B   0           om         [aeiouy]rod is:dative is:plural
SFX B   0           om         [^aeiouy]rod is:dative is:plural
SFX B   0           om         [^r]od is:dative is:plural
SFX B   0           om         [^o]d is:dative is:plural
SFX B   0           om         to[klnv] is:dative is:plural
SFX B   0           om         [^t]o[klnv] is:dative is:plural
SFX B   0           om         el is:dative is:plural
SFX B   0           om         [^eoo]l is:dative is:plural
SFX B   cek         ckom       [aiioy]cek is:dative is:plural
SFX B   0           om         [^aiioy].[^o][knv] is:dative is:plural
SFX B   0           om         [aeiouy]r is:dative is:plural
SFX B   us          om         mus is:dative is:plural
SFX B   os          om         mos is:dative is:plural
SFX B   0           om         [^m]us is:dative is:plural
SFX B   0           om         [^u]s is:dative is:plural
SFX B   0           om         [aeiouy]vet is:dative is:plural
SFX B   0           om         [^aeiouy]vet is:dative is:plural
SFX B   0           om         [^cv]et is:dative is:plural
SFX B   0           om         [^e]t is:dative is:plural
SFX B   0           om         o[hlm]ov is:dative is:plural
SFX B   0           om         [^dgklrstv] is:dative is:plural
SFX B   og          gom        zog is:dative is:plural
SFX B   0           om         [^z]og is:dative is:plural
SFX B   0           y          [^r]od is:accusative is:plural
SFX B   0           y          [^o]d is:accusative is:plural
SFX B   0           y          to[klnv] is:accusative is:plural
SFX B   0           y          [^t]o[klnv] is:accusative is:plural
SFX B   ol          oly        ol is:accusative is:plural
SFX B   0           y          [^eoo]l is:accusative is:plural
SFX B   cek         cky        [aiioy]cek is:accusative is:plural
SFX B   0           y          [^aiioy].[^o][knv] is:accusative is:plural
SFX B   0           y          [aeiouy]r is:accusative is:plural
SFX B   us          y          mus is:accusative is:plural
SFX B   0           y          [^m]us is:accusative is:plural
SFX B   0           y          [^u]s is:accusative is:plural
SFX B   0           y          [aeiouy]vet is:accusative is:plural
SFX B   0           y          [^aeiouy]vet is:accusative is:plural
SFX B   0           y          [^cv]et is:accusative is:plural
SFX B   0           y          o[hlm]ov is:accusative is:plural
SFX B   0           y          [^dgklrstv] is:accusative is:plural
SFX B   0           och        [aeiouy]rod is:locative is:plural
SFX B   0           och        [^aeiouy]rod is:locative is:plural
SFX B   0           och        [^r]od is:locative is:plural
SFX B   0           och        [^o]d is:locative is:plural
SFX B   0           och        to[klnv] is:locative is:plural
SFX B   0           och        [^t]o[klnv] is:locative is:plural
SFX B   0           och        el is:locative is:plural
SFX B   ol          oloch      ol is:locative is:plural
SFX B   0           och        [^eoo]l is:locative is:plural
SFX B   cek         ckoch      [aiioy]cek is:locative is:plural
SFX B   0           och        [^aiioy].[^o][knv] is:locative is:plural
SFX B   0           och        [aeiouy]r is:locative is:plural
SFX B   us          och        mus is:locative is:plural
SFX B   os          och        mos is:locative is:plural
SFX B   0           och        [^m]us is:locative is:plural
SFX B   0           och        [^u]s is:locative is:plural
SFX B   0           och        [aeiouy]vet is:locative is:plural
SFX B   0           och        [^aeiouy]vet is:locative is:plural
SFX B   0           och        [^cv]et is:locative is:plural
SFX B   0           och        [^e]t is:locative is:plural
SFX B   0           och        o[hlm]ov is:locative is:plural
SFX B   0           och        [^dgklrstv] is:locative is:plural
SFX B   og          goch       zog is:locative is:plural
SFX B   0           och        [^z]og is:locative is:plural
SFX B   0           mi         [^aeiouy]rod is:instrumental is:plural
SFX B   0           mi         [^r]od is:instrumental is:plural
SFX B   0           mi         [^o]d is:instrumental is:plural
SFX B   0           mi         to[klnv] is:instrumental is:plural
SFX B   0           mi         [^t]o[klnv] is:instrumental is:plural
SFX B   0           ami        el is:instrumental is:plural
SFX B   ol          olami      ol is:instrumental is:plural
SFX B   0           ami        [^eoo]l is:instrumental is:plural
SFX B   cek         ckami      [aiioy]cek is:instrumental is:plural
SFX B   0           mi         [^aiioy].[^o][knv] is:instrumental is:plural
SFX B   0           mi         [aeiouy]r is:instrumental is:plural
SFX B   us          ami        mus is:instrumental is:plural
SFX B   os          ami        mos is:instrumental is:plural
SFX B   0           mi         [^m]us is:instrumental is:plural
SFX B   0           mi         [^u]s is:instrumental is:plural
SFX B   0           mi         [aeiouy]vet is:instrumental is:plural
SFX B   0           mi         [^aeiouy]vet is:instrumental is:plural
SFX B   0           mi         [^cv]et is:instrumental is:plural
SFX B   0           ami        [^e]t is:instrumental is:plural
SFX B   0           mi         o[hlm]ov is:instrumental is:plural
SFX B   0           mi         [^dgklmrstv] is:instrumental is:plural
SFX B   0           ami        [m] is:instrumental is:plural
SFX B   og          gmi        zog is:instrumental is:plural
SFX B   0           mi         [^z]og is:instrumental is:plural

SFX J Y 199
SFX J   iec         ca         iec is:genitive
SFX J   ec          ca         [^i]ec is:genitive
SFX J   0           a          [^e]c is:genitive
SFX J   ol          la         ol is:genitive
SFX J   el          la         el is:genitive
SFX J   0           a          [^eo]l is:genitive
SFX J   el          la         [gz]el is:genitive
SFX J   0           a          [^pgz]el is:genitive
SFX J   en          na         [dz]en is:genitive
SFX J   n           na         [^dz]en is:genitive
SFX J   er          ra         er is:genitive
SFX J   or          ra         or is:genitive
SFX J   0           a          [^o]r is:genitive
SFX J   os          osa        os is:genitive
SFX J   et          ta         et is:genitive
SFX J   oz          oza        oz is:genitive
SFX J   0           a          [e][^clnr] is:genitive
SFX J   0           a          [^celnrsz] is:genitive
SFX J   iec         cu         iec is:dative
SFX J   ec          cu         [^i]ec is:dative
SFX J   0           u          [^e]c is:dative
SFX J   ol          lu         ol is:dative
SFX J   el          lu         el is:dative
SFX J   0           u          [^eo]l is:dative
SFX J   el          lu         [gz]el is:dative
SFX J   en          nu         [dz]en is:dative
SFX J   n           nu         [^dz]en is:dative
SFX J   er          ru         er is:dative
SFX J   or          ru         or is:dative
SFX J   0           u          [^o]r is:dative
SFX J   os          osu        os is:dative
SFX J   et          tu         et is:dative
SFX J   oz          ozu        oz is:dative
SFX J   0           u          [e][^clnr] is:dative
SFX J   0           u          [^celnrsz] is:dative
SFX J   iec         ci         iec is:locative
SFX J   ec          ci         [^i]ec is:locative
SFX J   0           i          [^e]c is:locative
SFX J   ol          li         ol is:locative
SFX J   el          li         el is:locative
SFX J   0           i          [^eo]l is:locative
SFX J   el          li         [gz]el is:locative
SFX J   l           li         [^gz]el is:locative
SFX J   en          ni         [dz]en is:locative
SFX J   n           ni         [^dz]en is:locative
SFX J   er          ri         er is:locative
SFX J   or          ri         or is:locative
SFX J   0           i          [^o]r is:locative
SFX J   os          osi        os is:locative
SFX J   et          ti         et is:locative
SFX J   oz          ozi        oz is:locative
SFX J   0           i          [e][^clnr] is:locative
SFX J   0           i          [^celnrsz] is:locative
SFX J   ec          com        [^i]ec is:instrumental
SFX J   0           om         [^e]c is:instrumental
SFX J   el          lom        el is:instrumental
SFX J   ol          lom        ol is:instrumental
SFX J   0           om         [^eo]l is:instrumental
SFX J   el          lom        [gz]el is:instrumental
SFX J   en          nom        [dz]en is:instrumental
SFX J   n           nom        [^dz]en is:instrumental
SFX J   er          rom        er is:instrumental
SFX J   or          rom        or is:instrumental
SFX J   0           om         [^o]r is:instrumental
SFX J   os          osom       os is:instrumental
SFX J   et          tom        et is:instrumental
SFX J   oz          ozom       oz is:instrumental
SFX J   0           om         [e][^clnr] is:instrumental
SFX J   0           om         [^celnrsz] is:instrumental
SFX J   iec         ce         iec is:nominative is:plural
SFX J   ec          ce         [^i]ec is:nominative is:plural
SFX J   0           e          [^e]c is:nominative is:plural
SFX J   el          le         el is:nominative is:plural
SFX J   ol          le         ol is:nominative is:plural
SFX J   0           e          [^eo]l is:nominative is:plural
SFX J   el          le         [gz]el is:nominative is:plural
SFX J   l           le         [^gz]el is:nominative is:plural
SFX J   en          ne         zen is:nominative is:plural
SFX J   n           ne         [^dz]en is:nominative is:plural
SFX J   er          re         er is:nominative is:plural
SFX J   or          re         or is:nominative is:plural
SFX J   0           e          [^o]r is:nominative is:plural
SFX J   os          ose        os is:nominative is:plural
SFX J   et          te         et is:nominative is:plural
SFX J   oz          oze        oz is:nominative is:plural
SFX J   0           e          [e][^clnr] is:nominative is:plural
SFX J   0           e          [^celnrsz] is:nominative is:plural
SFX J   iec         cov        iec is:genitive is:plural
SFX J   ec          cov        [^i]ec is:genitive is:plural
SFX J   0           ov         [^e]c is:genitive is:plural
SFX J   el          lov        el is:genitive is:plural
SFX J   ol          lov        ol is:genitive is:plural
SFX J   0           ov         [^oe]l is:genitive is:plural
SFX J   el          lov        [gz]el is:genitive is:plural
SFX J   en          nov        zen is:genitive is:plural
SFX J   0           ov         [^dz]en is:genitive is:plural
SFX J   er          rov        er is:genitive is:plural
SFX J   or          rov        or is:genitive is:plural
SFX J   0           ov         [^o]r is:genitive is:plural
SFX J   os          osov       os is:genitive is:plural
SFX J   et          tov        et is:genitive is:plural
SFX J   oz          ozov       oz is:genitive is:plural
SFX J   0           ov         [e][^clnr] is:genitive is:plural
SFX J   0           ov         [^celnrsz] is:genitive is:plural
SFX J   iec         com        iec is:dative is:plural
SFX J   ec          com        [^i]ec is:dative is:plural
SFX J   0           om         [^e]c is:dative is:plural
SFX J   el          lom        el is:dative is:plural
SFX J   ol          lom        ol is:dative is:plural
SFX J   0           om         [^eo]l is:dative is:plural
SFX J   el          lom        [gz]el is:dative is:plural
SFX J   en          nom        [dz]en is:dative is:plural
SFX J   n           nom        [^dz]en is:dative is:plural
SFX J   er          rom        er is:dative is:plural
SFX J   or          rom        or is:dative is:plural
SFX J   0           om         [^o]r is:dative is:plural
SFX J   os          osom       os is:dative is:plural
SFX J   et          tom        et is:dative is:plural
SFX J   oz          ozom       oz is:dative is:plural
SFX J   0           om         [e][^clnr] is:dative is:plural
SFX J   0           om         [^celnrsz] is:dative is:plural
SFX J   iec         ce         iec is:accusative is:plural
SFX J   ec          ce         [^i]ec is:accusative is:plural
SFX J   0           e          [^e]c is:accusative is:plural
SFX J   ol          le         ol is:accusative is:plural
SFX J   el          le         el is:accusative is:plural
SFX J   0           e          [^eo]l is:accusative is:plural
SFX J   el          le         [gz]el is:accusative is:plural
SFX J   l           le         [^gz]el is:accusative is:plural
SFX J   en          ne         zen is:accusative is:plural
SFX J   n           ne         [^dz]en is:accusative is:plural
SFX J   er          re         er is:accusative is:plural
SFX J   or          re         or is:accusative is:plural
SFX J   0           e          [^o]r is:accusative is:plural
SFX J   os          ose        os is:accusative is:plural
SFX J   et          te         et is:accusative is:plural
SFX J   oz          oze        oz is:accusative is:plural
SFX J   0           e          [e][^clnr] is:accusative is:plural
SFX J   0           e          [^celnrsz] is:accusative is:plural
SFX J   iec         coch       iec is:locative is:plural
SFX J   ec          coch       [^i]ec is:locative is:plural
SFX J   0           och        [^e]c is:locative is:plural
SFX J   el          loch       el is:locative is:plural
SFX J   ol          loch       ol is:locative is:plural
SFX J   0           och        [^eo]l is:locative is:plural
SFX J   el          loch       [gz]el is:locative is:plural
SFX J   en          ni         den is:locative is:plural
SFX J   en          noch       [dz]en is:locative is:plural
SFX J   n           noch       [^dz]en is:locative is:plural
SFX J   er          roch       er is:locative is:plural
SFX J   or          roch       or is:locative is:plural
SFX J   0           och        [^o]r is:locative is:plural
SFX J   os          osoch      os is:locative is:plural
SFX J   et          toch       et is:locative is:plural
SFX J   oz          ozoch      oz is:locative is:plural
SFX J   0           och        [e][^clnr] is:locative is:plural
SFX J   0           och        [^celnrsz] is:locative is:plural
SFX J   iec         cami       iec is:instrumental is:plural
SFX J   ec          cami       [^i]ec is:instrumental is:plural
SFX J   0           mi         [^e]c is:instrumental is:plural
SFX J   el          lami       el is:instrumental is:plural
SFX J   ol          lami       ol is:instrumental is:plural
SFX J   0           ami        [^eo]l is:instrumental is:plural
SFX J   el          lami       [gz]el is:instrumental is:plural
SFX J   en          nami       [dz]en is:instrumental is:plural
SFX J   0           mi         [^dz]en is:instrumental is:plural
SFX J   er          rami       er is:instrumental is:plural
SFX J   or          rami       or is:instrumental is:plural
SFX J   0           ami        [^o]r is:instrumental is:plural
SFX J   os          osmi       os is:instrumental is:plural
SFX J   et          tami       et is:instrumental is:plural
SFX J   oz          ozmi       oz is:instrumental is:plural
SFX J   0           mi         [e][^clnr] is:instrumental is:plural
SFX J   0           mi         [^celnrsz] is:instrumental is:plural
SFX J   0           a          [aadeeiillnoruuyy][sz] is:genitive
SFX J   0           ovi        lz is:dative
SFX J   0           ovi        lz is:locative
SFX J   0           u          [aadeeiillnoruuyy][sz] is:dative
SFX J   0           i          [aadeeiillnoruuyy][sz] is:locative
SFX J   0           om         [aadeeiillnoruuyy][sz] is:instrumental
SFX J   0           e          [aadeeiillnoruuyy][sz] is:nominative is:plural
SFX J   0           ov         [aaeeiillnoruuyy][sz] is:genitive is:plural
SFX J   0           om         [aadeeiillnoruuyy][sz] is:dative is:plural
SFX J   0           och        [aadeeiillnoruuyy][sz] is:locative is:plural
SFX J   0           mi         [aadeeiillnoruuyy][sz] is:instrumental is:plural
SFX J   0           ami        [lnr]s is:instrumental is:plural
SFX J   0           a          [aoouyy][ln] is:genitive
SFX J   0           a          [aoouyy][ln] is:accusative
SFX J   0           u          ial is:dative
SFX J   0           u          [aaooruyy][ln] is:dative
SFX J   l           li         [aaooruyy]l is:locative
SFX J   n           ni         [aaooruyy]n is:locative
SFX J   0           om         [aaooruyy][ln] is:instrumental
SFX J   l           le         [aaooruyy]l is:nominative is:plural
SFX J   n           ne         [aaooruyy]n is:nominative is:plural
SFX J   0           ov         [aaooruyy][ln] is:genitive is:plural
SFX J   0           om         [aaooruyy][ln] is:dative is:plural
SFX J   0           och        [aaooruyy][ln] is:locative is:plural
SFX J   0           mi         [aaooruyy][ln] is:instrumental is:plural

SFX L Y 77
SFX L   ec          ca         ec is:genitive
SFX L   o           a          o is:genitive
SFX L   0           a          [tv]er is:genitive
SFX L   er          ra         [^tv]er is:genitive
SFX L   0           a          [^e][cr] is:genitive
SFX L   es          sa         es is:genitive
SFX L   0           a          [^ceior] is:genitive
SFX L   us          a          us is:genitive
SFX L   ec          covi       ec is:dative
SFX L   0           vi         o is:dative
SFX L   0           ovi        [tv]er is:dative
SFX L   er          rovi       [^tv]er is:dative
SFX L   0           ovi        [^e][cr] is:dative
SFX L   es          sovi       es is:dative
SFX L   0           ovi        [^ceior] is:dative
SFX L   us          ovi        us is:dative
SFX L   o           a          o is:accusative
SFX L   ec          com        ec is:instrumental
SFX L   0           m          o is:instrumental
SFX L   0           om         [tv]er is:instrumental
SFX L   er          rom        [^tv]er is:instrumental
SFX L   0           om         [^e][cr] is:instrumental
SFX L   es          som        es is:instrumental
SFX L   0           om         [^ceior] is:instrumental
SFX L   us          om         us is:instrumental
SFX L   0           e          c is:nominative is:plural
SFX L   ec          ce         ec is:nominative is:plural
SFX L   0           via        o is:nominative is:plural
SFX L   0           e          ar is:nominative is:plural
SFX L   0           y          [tv]er is:nominative is:plural
SFX L   er          re         [^tv]er is:nominative is:plural
SFX L   0           y          [^ae][cr] is:nominative is:plural
SFX L   es          sy         es is:nominative is:plural
SFX L   0           y          [^cceior] is:nominative is:plural
SFX L   us          y          us is:nominative is:plural
SFX L   ec          cov        ec is:genitive is:plural
SFX L   0           v          o is:genitive is:plural
SFX L   0           ov         [tv]er is:genitive is:plural
SFX L   er          rov        [^tv]er is:genitive is:plural
SFX L   0           ov         [^e][cr] is:genitive is:plural
SFX L   es          sov        es is:genitive is:plural
SFX L   0           ov         [^ceior] is:genitive is:plural
SFX L   us          ov         us is:genitive is:plural
SFX L   ec          com        ec is:dative is:plural
SFX L   0           m          o is:dative is:plural
SFX L   0           om         [tv]er is:dative is:plural
SFX L   er          rom        [^tv]er is:dative is:plural
SFX L   0           om         [^e][cr] is:dative is:plural
SFX L   es          som        es is:dative is:plural
SFX L   0           om         [^ceior] is:dative is:plural
SFX L   us          om         us is:dative is:plural
SFX L   0           e          c is:accusative is:plural
SFX L   ec          ce         ec is:accusative is:plural
SFX L   ec          cov        ec is:accusative is:plural
SFX L   0           v          o is:accusative is:plural
SFX L   0           e          ar is:accusative is:plural
SFX L   0           y          [tv]er is:accusative is:plural
SFX L   er          re         [^tv]er is:accusative is:plural
SFX L   es          sov        es is:accusative is:plural
SFX L   0           y          [^cceior] is:accusative is:plural
SFX L   us          ov         us is:accusative is:plural
SFX L   ec          coch       ec is:locative is:plural
SFX L   0           ch         o is:locative is:plural
SFX L   0           och        [tv]er is:locative is:plural
SFX L   er          roch       [^tv]er is:locative is:plural
SFX L   0           och        [^e][cr] is:locative is:plural
SFX L   es          soch       es is:locative is:plural
SFX L   0           och        [^ceior] is:locative is:plural
SFX L   us          och        us is:locative is:plural
SFX L   ec          cami       ec is:instrumental is:plural
SFX L   o           ami        o is:instrumental is:plural
SFX L   0           mi         [tv]er is:instrumental is:plural
SFX L   er          rami       [^tv]er is:instrumental is:plural
SFX L   0           mi         [^e][cr] is:instrumental is:plural
SFX L   es          sami       es is:instrumental is:plural
SFX L   0           mi         [^ceior] is:instrumental is:plural
SFX L   us          ami        us is:instrumental is:plural

SFX O Y 97
SFX O   ok          ka         ok is:genitive
SFX O   el          lu         el is:genitive
SFX O   ol          la         ol is:genitive
SFX O   ol          lu         ol is:genitive
SFX O   en          na         en is:genitive
SFX O   ietor       etra       ietor is:genitive
SFX O   or          ra         [^kt]or is:genitive
SFX O   or          ru         [^t]or is:genitive
SFX O   et          tu         et is:genitive
SFX O   ov          vu         ov is:genitive
SFX O   on          na         on is:genitive
SFX O   ok          ku         ok is:dative
SFX O   em          mu         jem is:dative
SFX O   en          nu         en is:dative
SFX O   ietor       etru       ietor is:dative
SFX O   or          ru         [^t]or is:dative
SFX O   on          nu         on is:dative
SFX O   ok          ka         ok is:accusative
SFX O   ol          le         ol is:locative
SFX O   em          me         jem is:locative
SFX O   en          ne         en is:locative
SFX O   ietor       etre       ietor is:locative
SFX O   or          re         [^t]or is:locative
SFX O   et          te         et is:locative
SFX O   ov          ve         ov is:locative
SFX O   on          ne         on is:locative
SFX O   ok          kom        ok is:instrumental
SFX O   el          lom        el is:instrumental
SFX O   ol          lom        ol is:instrumental
SFX O   em          mom        jem is:instrumental
SFX O   en          nom        en is:instrumental
SFX O   ietor       etrom      ietor is:instrumental
SFX O   or          rom        [^t]or is:instrumental
SFX O   et          tom        et is:instrumental
SFX O   ov          vom        ov is:instrumental
SFX O   on          nom        on is:instrumental
SFX O   ok          ky         ok is:nominative is:plural
SFX O   el          ly         el is:nominative is:plural
SFX O   el          le         el is:nominative is:plural
SFX O   ol          ly         ol is:nominative is:plural
SFX O   em          my         jem is:nominative is:plural
SFX O   en          ny         en is:nominative is:plural
SFX O   ietor       etry       ietor is:nominative is:plural
SFX O   or          ry         [^t]or is:nominative is:plural
SFX O   et          ty         et is:nominative is:plural
SFX O   ov          vy         ov is:nominative is:plural
SFX O   on          ny         on is:nominative is:plural
SFX O   ok          kov        ok is:genitive is:plural
SFX O   el          lov        el is:genitive is:plural
SFX O   ol          lov        ol is:genitive is:plural
SFX O   em          mov        jem is:genitive is:plural
SFX O   en          nov        en is:genitive is:plural
SFX O   ietor       etrov      ietor is:genitive is:plural
SFX O   or          rov        [^t]or is:genitive is:plural
SFX O   et          tov        et is:genitive is:plural
SFX O   ov          vov        ov is:genitive is:plural
SFX O   on          nov        on is:genitive is:plural
SFX O   ok          kom        ok is:dative is:plural
SFX O   el          lom        el is:dative is:plural
SFX O   ol          lom        ol is:dative is:plural
SFX O   em          mom        jem is:dative is:plural
SFX O   en          nom        en is:dative is:plural
SFX O   ietor       etrom      ietor is:dative is:plural
SFX O   or          rom        [^t]or is:dative is:plural
SFX O   et          tom        et is:dative is:plural
SFX O   ov          vom        ov is:dative is:plural
SFX O   on          nom        on is:dative is:plural
SFX O   ok          ky         ok is:accusative is:plural
SFX O   el          ly         el is:accusative is:plural
SFX O   ol          lov        ol is:accusative is:plural
SFX O   em          my         jem is:accusative is:plural
SFX O   en          ny         en is:accusative is:plural
SFX O   ietor       etry       ietor is:accusative is:plural
SFX O   or          ry         [^t]or is:accusative is:plural
SFX O   et          ty         et is:accusative is:plural
SFX O   ov          vy         ov is:accusative is:plural
SFX O   on          ny         on is:accusative is:plural
SFX O   ok          koch       ok is:locative is:plural
SFX O   el          loch       el is:locative is:plural
SFX O   ol          loch       ol is:locative is:plural
SFX O   em          moch       jem is:locative is:plural
SFX O   en          noch       en is:locative is:plural
SFX O   ietor       etroch     ietor is:locative is:plural
SFX O   or          roch       [^t]or is:locative is:plural
SFX O   et          toch       et is:locative is:plural
SFX O   ov          voch       ov is:locative is:plural
SFX O   on          noch       on is:locative is:plural
SFX O   ok          kami       ok is:instrumental is:plural
SFX O   el          lami       el is:instrumental is:plural
SFX O   ol          lami       ol is:instrumental is:plural
SFX O   em          mami       jem is:instrumental is:plural
SFX O   en          nami       en is:instrumental is:plural
SFX O   ietor       etrami     ietor is:instrumental is:plural
SFX O   or          rami       [^t]or is:instrumental is:plural
SFX O   et          tami       et is:instrumental is:plural
SFX O   ov          vami       ov is:instrumental is:plural
SFX O   on          nami       on is:instrumental is:plural

SFX Q Y 105
SFX Q   ia          i          cia is:genitive is:plural
SFX Q   esia        ies        esia is:genitive is:plural
SFX Q   ia          i          dia is:genitive is:plural
SFX Q   ice         ic         ice is:genitive is:plural
SFX Q   ce          c          oce is:genitive is:plural
SFX Q   ere         ier        ere is:genitive is:plural
SFX Q   ere         eri        ere is:genitive is:plural
SFX Q   e           ov         are is:genitive is:plural
SFX Q   niaze       nazi       niaze is:genitive is:plural
SFX Q   i           i          ci is:genitive is:plural
SFX Q   echy        iech       echy is:genitive is:plural
SFX Q   ky          ok         ky is:genitive is:plural
SFX Q   ny          n          i[aeou][djkntv]iny is:genitive is:plural
SFX Q   iny         in         [^i][aeiouy][djkntv]iny is:genitive is:plural
SFX Q   iny         in         stiny is:genitive is:plural
SFX Q   ny          n          [^aeiouy][djknv]iny is:genitive is:plural
SFX Q   asy         ias        asy is:genitive is:plural
SFX Q   ta          t          ta is:genitive is:plural
SFX Q   0           m          [cs]ia is:dative is:plural
SFX Q   dia         dom        dia is:dative is:plural
SFX Q   e           iam        [cl]e is:dative is:plural
SFX Q   e           om         are is:dative is:plural
SFX Q   e           am         [^a]re is:dative is:plural
SFX Q   e           om         ze is:dative is:plural
SFX Q   0           am         ci is:dative is:plural
SFX Q   0           m          ti is:dative is:plural
SFX Q   y           am         [hkn]y is:dative is:plural
SFX Q   asy         asom       asy is:dative is:plural
SFX Q   0           m          ta is:dative is:plural
SFX Q   ia          i          dia is:accusative is:plural
SFX Q   0           ch         [cs]ia is:locative is:plural
SFX Q   dia         doch       dia is:locative is:plural
SFX Q   e           iach       [cl]e is:locative is:plural
SFX Q   e           och        are is:locative is:plural
SFX Q   e           ach        [^a]re is:locative is:plural
SFX Q   e           och        ze is:locative is:plural
SFX Q   0           ach        ci is:locative is:plural
SFX Q   0           ch         ti is:locative is:plural
SFX Q   y           ach        [hkn]y is:locative is:plural
SFX Q   asy         asoch      asy is:locative is:plural
SFX Q   0           ch         ta is:locative is:plural
SFX Q   0           mi         [cs]ia is:instrumental is:plural
SFX Q   dia         dmi        dia is:instrumental is:plural
SFX Q   e           ami        ce is:instrumental is:plural
SFX Q   le          lami       le is:instrumental is:plural
SFX Q   e           mi         are is:instrumental is:plural
SFX Q   e           ami        [^a]re is:instrumental is:plural
SFX Q   e           mi         ze is:instrumental is:plural
SFX Q   0           ami        ci is:instrumental is:plural
SFX Q   0           mi         ti is:instrumental is:plural
SFX Q   y           ami        [bdgfhklmnprstvz]y is:instrumental is:plural
SFX Q   asy         asmi       asy is:instrumental is:plural
SFX Q   0           mi         ta is:instrumental is:plural
SFX Q   e           i          ie is:genitive is:plural is:feminine
SFX Q   e           am         ie is:dative is:plural is:feminine
SFX Q   e           ach        ie is:locative is:plural is:feminine
SFX Q   e           ami        ie is:instrumental is:plural is:feminine
SFX Q   ory         or         [^z]ory is:genitive is:plural is:feminine
SFX Q   ory         or         zory is:genitive is:plural is:feminine
SFX Q   y           0          [aeemno][blrtsv]y is:genitive is:plural is:feminine
SFX Q   y           0          [fm]y is:genitive is:plural is:feminine
SFX Q   amy         am         amy is:genitive is:plural is:feminine
SFX Q   udy         ud         udy is:genitive is:plural is:feminine
SFX Q   uby         ub         uby is:genitive is:plural is:feminine
SFX Q   ydy         yd         ydy is:genitive is:plural is:feminine
SFX Q   ivy         iv         ivy is:genitive is:plural is:feminine
SFX Q   ily         il         ily is:genitive is:plural is:feminine
SFX Q   dly         diel       dly is:genitive is:plural is:feminine
SFX Q   rdy         rd         rdy is:genitive is:plural is:feminine
SFX Q   ajdy        ajd        ajdy is:genitive is:plural is:feminine
SFX Q   oty         ot         oty is:genitive is:plural is:feminine
SFX Q   uzzy        uzz        uzzy is:genitive is:plural is:feminine
SFX Q   uggy        ugg        uggy is:genitive is:plural is:feminine
SFX Q   y           am         [^uo][brs]y is:dative is:plural is:feminine
SFX Q   y           am         emy is:dative is:plural is:feminine
SFX Q   y           am         [^ae][bfdglmprtvz]y is:dative is:plural is:feminine
SFX Q   y           ach        [^ae][bdfglmprtvz]y is:locative is:plural is:feminine
SFX Q   y           ach        ary is:locative is:plural is:feminine
SFX Q   y           ach        aby is:locative is:plural is:feminine
SFX Q   y           ach        emy is:locative is:plural is:feminine
SFX Q   y           ach        insy is:locative is:plural is:feminine
SFX Q   iska        isk        iska is:genitive is:plural is:feminine
SFX Q   dla         diel       dla is:genitive is:plural is:feminine
SFX Q   na          ien        na is:genitive is:plural
SFX Q   0           m          a is:dative is:plural
SFX Q   0           ch         a is:locative is:plural
SFX Q   a           ami        a is:instrumental is:plural
SFX Q   ka          ok         ka is:genitive is:plural is:feminine
SFX Q   0           m          a is:dative is:plural is:feminine
SFX Q   0           ch         a is:locative is:plural is:feminine
SFX Q   0           mi         a is:instrumental is:plural is:feminine
SFX Q   e           i          e is:genitive is:plural is:feminine
SFX Q   e           am         je is:dative is:plural is:feminine
SFX Q   e           ach        je is:locative is:plural is:feminine
SFX Q   e           ami        [cj]e is:instrumental is:plural is:feminine
SFX Q   e           iam        [^s][cnt]e is:dative is:plural is:feminine
SFX Q   te          tam        ste is:dative is:plural is:feminine
SFX Q   e           iach       [^s][cnt]e is:locative is:plural is:feminine
SFX Q   te          tach       ste is:locative is:plural is:feminine
SFX Q   ne          nami       ne is:instrumental is:plural is:feminine
SFX Q   te          tami       te is:instrumental is:plural is:feminine
SFX Q   i           0          i is:genitive is:plural is:feminine
SFX Q   i           am         i is:dative is:plural is:feminine
SFX Q   i           ach        i is:locative is:plural is:feminine
SFX Q   i           ami        i is:instrumental is:plural is:feminine

SFX q Y 27
SFX q   e           a          ie is:genitive is:plural is:neuter
SFX q   e           u          ie is:dative is:plural is:neuter
SFX q   e           i          ie is:locative is:plural is:neuter
SFX q   e           cim        ie is:instrumental is:plural is:neuter
SFX q   i           ov         i is:genitive is:plural is:masculine
SFX q   i           om         i is:dative is:plural is:masculine
SFX q   i           och        i is:locative is:plural is:masculine
SFX q   i           ami        i is:instrumental is:plural is:masculine
SFX q   e           ov         [^i]e is:genitive is:plural is:masculine
SFX q   e           om         [^i]e is:dative is:plural is:masculine
SFX q   e           och        [^i]e is:locative is:plural is:masculine
SFX q   e           ami        [^a]ce is:instrumental is:plural is:masculine
SFX q   e           mi         ace is:instrumental is:plural is:masculine
SFX q   e           mi         ize is:instrumental is:plural is:masculine
SFX q   y           ov         [^eoa][prst]y is:genitive is:plural is:masculine
SFX q   y           ov         [^r]dy is:genitive is:plural is:masculine
SFX q   y           ov         [bglsv]y is:genitive is:plural is:masculine
SFX q   aty         at         aty is:genitive is:plural is:masculine
SFX q   y           ier        ery is:genitive is:plural is:masculine
SFX q   y           0          ory is:genitive is:plural is:masculine
SFX q   y           0          rdy is:genitive is:plural is:masculine
SFX q   y           0          agy is:genitive is:plural is:masculine
SFX q   y           om         [bdglprstv]y is:dative is:plural is:masculine
SFX q   y           och        [bdglprstv]y is:locative is:plural is:masculine
SFX q   y           mi         [^n][bdlprstv]y is:instrumental is:plural is:masculine
SFX q   y           mi         ngy is:instrumental is:plural is:masculine
SFX q   y           ami        n[gs]y is:instrumental is:plural is:masculine

SFX Y Y 499				# 339+160
SFX Y   e           ejsie      e po:adverb is:comparative
SFX Y   e           ejsie      e po:adjective is:comparative is:neuter is:nominative is:plural
SFX Y   e           ejsie      e po:adjective is:comparative is:feminine is:nominative is:plural
SFX Y   e           ejsie      e po:adjective is:comparative is:masculine is:nominative is:plural
SFX Y   e           ejsia      e po:adjective is:comparative is:feminine is:nominative
SFX Y   e           ejsi       e po:adjective is:comparative is:masculine is:nominative
SFX Y   e           ejsi       e po:adjective is:comparative is:masculine is:nominative is:plural
SFX Y   e           ejsieho    e po:adjective is:comparative is:masculine is:genitive
SFX Y   e           ejsieho    e po:adjective is:comparative is:neuter is:genitive
SFX Y   e           ejsej      e po:adjective is:comparative is:feminine is:genitive
SFX Y   e           ejsich     e po:adjective is:comparative is:masculine is:genitive is:plural
SFX Y   e           ejsich     e po:adjective is:comparative is:neuter is:genitive is:plural
SFX Y   e           ejsiemu    e po:adjective is:comparative is:masculine is:dative
SFX Y   e           ejsiemu    e po:adjective is:comparative is:neuter is:dative
SFX Y   e           ejsej      e po:adjective is:comparative is:feminine is:dative
SFX Y   e           ejsim      e po:adjective is:comparative is:masculine is:instrumental
SFX Y   e           ejsim      e po:adjective is:comparative is:neuter is:instrumental
SFX Y   e           ejsim      e po:adjective is:comparative is:masculine is:dative is:plural
SFX Y   e           ejsim      e po:adjective is:comparative is:feminine is:dative is:plural
SFX Y   e           ejsim      e po:adjective is:comparative is:neuter is:dative is:plural
SFX Y   e           ejsiu      e po:adjective is:comparative is:feminine is:accusative
SFX Y   e           ejsich     e po:adjective is:comparative is:masculine is:locative is:plural
SFX Y   e           ejsich     e po:adjective is:comparative is:feminine is:locative is:plural
SFX Y   e           ejsich     e po:adjective is:comparative is:neuter is:locative is:plural
SFX Y   e           ejsom      e po:adjective is:comparative is:masculine is:locative
SFX Y   e           ejsom      e po:adjective is:comparative is:neuter is:locative
SFX Y   e           ejsou      e po:adjective is:comparative is:feminine is:instrumental
SFX Y   e           ejsimi     e po:adjective is:comparative is:masculine is:instrumental is:plural
SFX Y   e           ejsimi     e po:adjective is:comparative is:neuter is:instrumental is:plural
SFX Y   i           e          i is:feminine is:nominative is:plural
SFX Y   i           e          i is:neuter is:nominative is:plural
SFX Y   i           e          i is:feminine is:accusative is:plural
SFX Y   i           e          i is:neuter is:accusative is:plural
SFX Y   i           a          i is:feminine is:nominative
SFX Y   i           eho        i is:masculine is:genitive
SFX Y   i           eho        i is:neuter is:genitive
SFX Y   i           eho        i is:masculine is:accusative is:genitive
SFX Y   i           ej         i is:feminine is:genitive
SFX Y   i           ich        i is:masculine is:genitive is:plural
SFX Y   i           ich        i is:feminine is:genitive is:plural
SFX Y   i           ich        i is:neuter is:genitive is:plural
SFX Y   i           emu        i is:masculine is:dative
SFX Y   i           emu        i is:neuter is:dative
SFX Y   i           im         i is:masculine is:dative is:plural
SFX Y   i           im         i is:feminine is:dative is:plural
SFX Y   i           im         i is:neuter is:dative is:plural
SFX Y   i           u          i is:feminine is:accusative
SFX Y   i           om         i is:masculine is:locative
SFX Y   i           om         i is:neuter is:locative
SFX Y   i           ou         i is:feminine is:instrumental
SFX Y   i           imi        i is:masculine is:instrumental
SFX Y   i           imi        i is:feminine is:instrumental
SFX Y   i           imi        i is:neuter is:instrumental
SFX Y   i           ejsie      i po:adjective is:comparative is:neuter is:nominative is:plural
SFX Y   i           ejsie      i po:adjective is:comparative is:feminine is:nominative is:plural
SFX Y   i           ejsie      i po:adjective is:comparative is:masculine is:nominative is:plural
SFX Y   i           ejsia      i po:adjective is:comparative is:feminine is:nominative
SFX Y   i           ejsi       i po:adjective is:comparative is:masculine is:nominative
SFX Y   i           ejsi       i po:adjective is:comparative is:masculine is:nominative is:plural
SFX Y   i           ejsieho    i po:adjective is:comparative is:masculine is:genitive
SFX Y   i           ejsieho    i po:adjective is:comparative is:neuter is:genitive
SFX Y   i           ejsej      i po:adjective is:comparative is:feminine is:genitive
SFX Y   i           ejsich     i po:adjective is:comparative is:masculine is:genitive is:plural
SFX Y   i           ejsich     i po:adjective is:comparative is:neuter is:genitive is:plural
SFX Y   i           ejsiemu    i po:adjective is:comparative is:masculine is:dative
SFX Y   i           ejsiemu    i po:adjective is:comparative is:neuter is:dative
SFX Y   i           ejsej      i po:adjective is:comparative is:feminine is:dative
SFX Y   i           ejsim      i po:adjective is:comparative is:masculine is:instrumental
SFX Y   i           ejsim      i po:adjective is:comparative is:neuter is:instrumental
SFX Y   i           ejsim      i po:adjective is:comparative is:masculine is:dative is:plural
SFX Y   i           ejsim      i po:adjective is:comparative is:feminine is:dative is:plural
SFX Y   i           ejsim      i po:adjective is:comparative is:neuter is:dative is:plural
SFX Y   i           ejsiu      i po:adjective is:comparative is:feminine is:accusative
SFX Y   i           ejsich     i po:adjective is:comparative is:masculine is:locative is:plural
SFX Y   i           ejsich     i po:adjective is:comparative is:feminine is:locative is:plural
SFX Y   i           ejsich     i po:adjective is:comparative is:neuter is:locative is:plural
SFX Y   i           ejsom      i po:adjective is:comparative is:masculine is:locative
SFX Y   i           ejsom      i po:adjective is:comparative is:neuter is:locative
SFX Y   i           ejsou      i po:adjective is:comparative is:feminine is:instrumental
SFX Y   i           ejsimi     i po:adjective is:comparative is:masculine is:instrumental is:plural
SFX Y   i           ejsimi     i po:adjective is:comparative is:neuter is:instrumental is:plural
SFX Y   0           y          m
SFX Y   0           i          m
SFX Y   0           e          m
SFX Y   0           a          m
SFX Y   0           eho        m
SFX Y   0           ej         m
SFX Y   0           ych        m
SFX Y   0           emu        m
SFX Y   0           ym         m
SFX Y   0           u          m
SFX Y   0           om         m
SFX Y   0           ou         m
SFX Y   0           ymi        m
SFX Y   0           a          in is:feminine is:nominative
SFX Y   0           o          in is:neuter is:nominative
SFX Y   0           i          in is:masculine is:nominative
SFX Y   0           e          in is:feminine is:nominative is:plural
SFX Y   0           e          in is:neuter is:nominative is:plural
SFX Y   0           e          in is:feminine is:accusative is:plural
SFX Y   0           e          in is:neuter is:accusative is:plural
SFX Y   0           ho         in is:masculine is:accusative
SFX Y   0           ho         in is:masculine is:genitive
SFX Y   0           ho         in is:neuter is:accusative
SFX Y   0           ho         in is:neuter is:genitive
SFX Y   0           ej         in is:feminine is:genitive
SFX Y   0           ej         in is:feminine is:dative
SFX Y   0           ych        in is:masculine is:genitive is:plural
SFX Y   0           ych        in is:feminine is:genitive is:plural
SFX Y   0           ych        in is:neuter is:genitive is:plural
SFX Y   0           ych        in is:masculine is:locative is:plural
SFX Y   0           ych        in is:feminine is:locative is:plural
SFX Y   0           ych        in is:neuter is:locative is:plural
SFX Y   0           mu         in is:masculine is:dative
SFX Y   0           mu         in is:neuter is:dative
SFX Y   0           ym         in is:masculine is:dative is:plural
SFX Y   0           ym         in is:feminine is:dative is:plural
SFX Y   0           ym         in is:neuter is:dative is:plural
SFX Y   0           u          in is:feminine is:accusative
SFX Y   0           om         in is:masculine is:locative
SFX Y   0           om         in is:neuter is:locative
SFX Y   0           ou         in is:feminine is:instrumental
SFX Y   0           ymi        in is:masculine is:instrumental is:plural
SFX Y   0           ymi        in is:feminine is:instrumental is:plural
SFX Y   0           ymi        in is:neuter is:instrumental is:plural
SFX Y   0           a          ov is:feminine is:nominative
SFX Y   0           o          ov is:neuter is:nominative
SFX Y   0           i          ov is:masculine is:nominative is:plural
SFX Y   0           e          ov is:neuter is:nominative is:plural
SFX Y   0           ho         ov is:masculine is:genitive
SFX Y   0           ho         ov is:neuter is:genitive
SFX Y   0           ej         ov is:feminine is:genitive
SFX Y   0           ej         ov is:feminine is:accusative
SFX Y   0           ych        ov is:masculine is:genitive is:plural
SFX Y   0           ych        ov is:feminine is:genitive is:plural
SFX Y   0           ych        ov is:neuter is:genitive is:plural
SFX Y   0           ych        ov is:masculine is:accusative is:plural
SFX Y   0           ych        ov is:feminine is:accusative is:plural
SFX Y   0           ych        ov is:neuter is:accusative is:plural
SFX Y   0           mu         ov is:masculine is:dative
SFX Y   0           mu         ov is:neuter is:dative
SFX Y   0           ym         ov is:masculine is:dative is:plural
SFX Y   0           ym         ov is:feminine is:dative is:plural
SFX Y   0           ym         ov is:neuter is:dative is:plural
SFX Y   0           ym         ov is:masculine is:instrumental is:plural
SFX Y   0           ym         ov is:feminine is:instrumental is:plural
SFX Y   0           ym         ov is:neuter is:instrumental is:plural
SFX Y   0           u          ov is:feminine is:accusative
SFX Y   0           om         ov is:masculine is:locative
SFX Y   0           om         ov is:neuter is:locative
SFX Y   0           ou         ov is:feminine is:instrumental
SFX Y   0           ymi        ov is:masculine is:instrumental is:plural
SFX Y   0           ymi        ov is:feminine is:instrumental is:plural
SFX Y   0           ymi        ov is:neuter is:instrumental is:plural
SFX Y   y           e          y is:neuter is:nominative
SFX Y   y           e          y is:neuter is:accusative
SFX Y   y           e          y is:masculine is:nominative
SFX Y   y           e          y is:feminine is:nominative
SFX Y   y           e          y is:masculine is:accusative
SFX Y   y           e          y is:feminine is:accusative
SFX Y   y           a          y is:feminine is:nominative
SFX Y   y           i          y is:masculine is:nominative
SFX Y   y           o          y po:adverb
SFX Y   y           eho        y is:masculine is:genitive
SFX Y   y           eho        y is:neuter is:genitive
SFX Y   y           eho        y is:masculine is:accusative
SFX Y   y           ej         y is:feminine is:genitive
SFX Y   y           ej         y is:feminine is:dative
SFX Y   y           ych        y is:masculine is:locative is:plural
SFX Y   y           ych        y is:feminine is:locative is:plural
SFX Y   y           ych        y is:neuter is:locative is:plural
SFX Y   y           emu        y is:masculine is:dative
SFX Y   y           emu        y is:neuter is:dative
SFX Y   y           ym         y is:masculine is:dative is:plural
SFX Y   y           ym         y is:feminine is:dative is:plural
SFX Y   y           ym         y is:neuter is:dative is:plural
SFX Y   y           u          y is:feminine is:accusative
SFX Y   y           om         y is:masculine is:locative
SFX Y   y           om         y is:neuter is:locative
SFX Y   y           ou         y is:feminine is:instrumental
SFX Y   y           ymi        y is:masculine is:instrumental is:plural
SFX Y   y           ymi        y is:feminine is:instrumental is:plural
SFX Y   y           ymi        y is:neuter is:instrumental is:plural
SFX Y   y           ejsie      [bklmnprtv]y is:comparative is:masculine is:nominative is:plural
SFX Y   y           ejsie      [bklmnprtv]y is:comparative is:feminine is:nominative is:plural
SFX Y   y           ejsie      [bklmnprtv]y is:comparative is:neuter is:nominative is:plural
SFX Y   y           ejsie      [bklmnprtv]y is:comparative is:masculine is:accusative is:plural
SFX Y   y           ejsie      [bklmnprtv]y is:comparative is:feminine is:accusative is:plural
SFX Y   y           ejsie      [bklmnprtv]y is:comparative is:neuter is:accusative is:plural
SFX Y   y           ejsia      [bklmnprtv]y is:comparative is:feminine is:nominative
SFX Y   y           ejsi       [bklmnprtv]y is:comparative is:masculine is:nominative
SFX Y   y           ejsieho    [bklmnprtv]y is:comparative is:masculine is:genitive
SFX Y   y           ejsieho    [bklmnprtv]y is:comparative is:neuter is:genitive
SFX Y   y           ejsej      [bklmnprtv]y is:comparative is:feminine is:genitive
SFX Y   y           ejsich     [bklmnprtv]y is:comparative is:masculine is:genitive
SFX Y   y           ejsich     [bklmnprtv]y is:comparative is:feminine is:genitive
SFX Y   y           ejsich     [bklmnprtv]y is:comparative is:neuter is:genitive
SFX Y   y           ejsich     [bklmnprtv]y is:comparative is:masculine is:accusative
SFX Y   y           ejsich     [bklmnprtv]y is:comparative is:feminine is:accusative
SFX Y   y           ejsich     [bklmnprtv]y is:comparative is:neuter is:accusative
SFX Y   y           ejsiemu    [bklmnprtv]y is:comparative is:masculine is:dative
SFX Y   y           ejsiemu    [bklmnprtv]y is:comparative is:neuter is:dative
SFX Y   y           ejsej      [bklmnprtv]y is:comparative is:feminine is:dative
SFX Y   y           ejsim      [bklmnprtv]y is:comparative is:masculine is:dative is:plural
SFX Y   y           ejsim      [bklmnprtv]y is:comparative is:feminine is:dative is:plural
SFX Y   y           ejsim      [bklmnprtv]y is:comparative is:neuter is:dative is:plural
SFX Y   y           ejsiu      [bklmnprtv]y is:comparative is:feminine is:accusative
SFX Y   y           ejsich     [bklmnprtv]y is:comparative is:masculine is:accusative is:plural
SFX Y   y           ejsom      [bklmnprtv]y is:comparative is:masculine is:locative
SFX Y   y           ejsom      [bklmnprtv]y is:comparative is:neuter is:locative
SFX Y   y           ejsim      [bklmnprtv]y is:comparative is:masculine is:instrumental
SFX Y   y           ejsim      [bklmnprtv]y is:comparative is:neuter is:instrumental
SFX Y   y           ejsou      [bklmnprtv]y is:comparative is:feminine is:instrumental
SFX Y   y           ejsimi     [bklmnprtv]y is:comparative is:masculine is:instrumental is:plural
SFX Y   y           ejsimi     [bklmnprtv]y is:comparative is:feminine is:instrumental is:plural
SFX Y   y           ejsimi     [bklmnprtv]y is:comparative is:neuter is:instrumental is:plural
SFX Y   y           i          y is:masculine is:nominative is:plural
SFX Y   y           e          y is:feminine is:nominative is:plural
SFX Y   y           e          y is:feminine is:accusative is:plural
SFX Y   y           e          y is:neuter is:nominative is:plural
SFX Y   y           e          y is:neuter is:accusative is:plural
SFX Y   y           a          y is:feminine is:nominative
SFX Y   y           eho        y is:masculine is:genitive
SFX Y   y           eho        y is:masculine is:accusative
SFX Y   y           ej         y is:feminine is:genitive
SFX Y   y           ych        y is:masculine is:genitive is:plural
SFX Y   y           ych        y is:feminine is:genitive is:plural
SFX Y   y           ych        y is:neuter is:genitive is:plural
SFX Y   y           ych        y is:masculine is:locative is:plural
SFX Y   y           ych        y is:feminine is:locative is:plural
SFX Y   y           ych        y is:neuter is:locative is:plural
SFX Y   y           emu        y is:masculine is:dative
SFX Y   y           emu        y is:neuter is:dative
SFX Y   y           ej         y is:feminine is:dative
SFX Y   y           ym         y is:masculine is:dative is:plural
SFX Y   y           ym         y is:feminine is:dative is:plural
SFX Y   y           ym         y is:neuter is:dative is:plural
SFX Y   y           ym         y is:masculine is:instrumental
SFX Y   y           ym         y is:neuter is:instrumental
SFX Y   y           u          y is:feminine is:accusative
SFX Y   y           om         y is:masculine is:locative
SFX Y   y           om         y is:neuter is:locative
SFX Y   y           ou         y is:feminine is:instrumental
SFX Y   y           ymi        y is:masculine is:instrumental is:plural
SFX Y   y           ymi        y is:feminine is:instrumental is:plural
SFX Y   y           ymi        y is:neuter is:instrumental is:plural
SFX Y   y           ejsie      [bdhklmnprstvz]y po:adverb
SFX Y   y           ejsie      [bdhklmnprstvz]y is:comparative is:feminine is:nominative is:plural
SFX Y   y           ejsie      [bdhklmnprstvz]y is:comparative is:neuter is:nominative is:plural
SFX Y   y           ejsie      [bdhklmnprstvz]y is:comparative is:feminine is:accusative is:plural
SFX Y   y           ejsie      [bdhklmnprstvz]y is:comparative is:neuter is:accusative is:plural
SFX Y   y           ejsia      [bdhklmnprstvz]y is:comparative is:feminine is:nominative
SFX Y   y           ejsi       [bdhklmnprstvz]y is:comparative is:masculine is:nominative
SFX Y   y           ejsieho    [bdhklmnprstvz]y is:comparative is:masculine is:genitive
SFX Y   y           ejsieho    [bdhklmnprstvz]y is:comparative is:neuter is:genitive
SFX Y   y           ejsieho    [bdhklmnprstvz]y is:comparative is:masculine is:accusative
SFX Y   y           ejsieho    [bdhklmnprstvz]y is:comparative is:neuter is:accusative
SFX Y   y           ejsej      [bdhklmnprstvz]y is:comparative is:feminine is:genitive
SFX Y   y           ejsich     [bdhklmnprstvz]y is:comparative is:masculine is:genitive is:plural
SFX Y   y           ejsich     [bdhklmnprstvz]y is:comparative is:feminine is:genitive is:plural
SFX Y   y           ejsich     [bdhklmnprstvz]y is:comparative is:neuter is:genitive is:plural
SFX Y   y           ejsich     [bdhklmnprstvz]y is:comparative is:masculine is:accusative is:plural
SFX Y   y           ejsich     [bdhklmnprstvz]y is:comparative is:feminine is:accusative is:plural
SFX Y   y           ejsich     [bdhklmnprstvz]y is:comparative is:neuter is:accusative is:plural
SFX Y   y           ejsiemu    [bdhklmnprstvz]y is:comparative is:masculine is:dative
SFX Y   y           ejsiemu    [bdhklmnprstvz]y is:comparative is:neuter is:dative
SFX Y   y           ejsej      [bdhklmnprstvz]y is:comparative is:feminine is:dative
SFX Y   y           ejsej      [bdhklmnprstvz]y is:comparative is:feminine is:locative
SFX Y   y           ejsim      [bdhklmnprstvz]y is:comparative is:masculine is:instrumental
SFX Y   y           ejsim      [bdhklmnprstvz]y is:comparative is:neuter is:instrumental
SFX Y   y           ejsim      [bdhklmnprstvz]y is:comparative is:masculine is:dative is:plural
SFX Y   y           ejsim      [bdhklmnprstvz]y is:comparative is:feminine is:dative is:plural
SFX Y   y           ejsim      [bdhklmnprstvz]y is:comparative is:neuter is:dative is:plural
SFX Y   y           ejsiu      [bdhklmnprstvz]y is:comparative is:feminine is:accusative
SFX Y   y           ejsich     [bdhklmnprstvz]y is:comparative is:masculine is:locative is:plural
SFX Y   y           ejsich     [bdhklmnprstvz]y is:comparative is:feminine is:locative is:plural
SFX Y   y           ejsich     [bdhklmnprstvz]y is:comparative is:neuter is:locative is:plural
SFX Y   y           ejsom      [bdhklmnprstvz]y is:comparative is:masculine is:locative
SFX Y   y           ejsom      [bdhklmnprstvz]y is:comparative is:neuter is:locative
SFX Y   y           ejsou      [bdhklmnprstvz]y is:comparative is:feminine is:instrumental
SFX Y   y           ejsimi     [bdhklmnprstvz]y is:comparative is:masculine is:instrumental is:plural
SFX Y   y           ejsimi     [bdhklmnprstvz]y is:comparative is:feminine is:instrumental is:plural
SFX Y   y           ejsimi     [bdhklmnprstvz]y is:comparative is:neuter is:instrumental is:plural
SFX Y   y           sie        [dh]y po:adverb is:comparative
SFX Y   y           sie        [dh]y is:comparative is:feminine is:nominative is:plural
SFX Y   y           sie        [dh]y is:comparative is:neuter is:nominative is:plural
SFX Y   y           sie        [dh]y is:comparative is:feminine is:accusative is:plural
SFX Y   y           sie        [dh]y is:comparative is:neuter is:accusative is:plural
SFX Y   y           sia        [dh]y is:comparative is:feminine is:nominative
SFX Y   y           si         [dh]y is:comparative is:masculine is:nominative
SFX Y   y           si         [dh]y is:comparative is:masculine is:nominative is:plural
SFX Y   y           sieho      [dh]y is:comparative is:masculine is:genitive
SFX Y   y           sieho      [dh]y is:comparative is:masculine is:accusative
SFX Y   y           sieho      [dh]y is:comparative is:neuter is:genitive
SFX Y   y           sej        [dh]y is:comparative is:feminine is:locative
SFX Y   y           sej        [dh]y is:comparative is:feminine is:genitive
SFX Y   y           sich       [dh]y is:comparative is:masculine is:locative is:plural
SFX Y   y           sich       [dh]y is:comparative is:feminine is:locative is:plural
SFX Y   y           sich       [dh]y is:comparative is:neuter is:locative is:plural
SFX Y   y           siemu      [dh]y is:comparative is:masculine is:dative
SFX Y   y           siemu      [dh]y is:comparative is:neuter is:dative
SFX Y   y           sej        [dh]y is:comparative is:feminine is:dative
SFX Y   y           sim        [dh]y is:comparative is:masculine is:dative is:plural
SFX Y   y           sim        [dh]y is:comparative is:feminine is:dative is:plural
SFX Y   y           sim        [dh]y is:comparative is:neuter is:dative is:plural
SFX Y   y           sim        [dh]y is:comparative is:masculine is:instrumental
SFX Y   y           sim        [dh]y is:comparative is:neuter is:instrumental
SFX Y   y           siu        [dh]y is:comparative is:feminine is:accusative
SFX Y   y           sich       [dh]y is:comparative is:masculine is:genitive is:plural
SFX Y   y           sich       [dh]y is:comparative is:neuter is:genitive is:plural
SFX Y   y           sich       [dh]y is:comparative is:masculine is:accusative is:plural
SFX Y   y           som        [dh]y is:comparative is:masculine is:locative
SFX Y   y           som        [dh]y is:comparative is:neuter is:locative
SFX Y   y           sou        [dh]y is:comparative is:feminine is:instrumental
SFX Y   y           simi       [dh]y is:comparative is:masculine is:instrumental is:plural
SFX Y   y           simi       [dh]y is:comparative is:feminine is:instrumental is:plural
SFX Y   y           simi       [dh]y is:comparative is:neuter is:instrumental is:plural
SFX Y   a           e          a po:noun is:feminine is:nominative is:plural
SFX Y   a           e          a po:noun is:feminine is:accusative is:plural
SFX Y   a           ej         a po:noun is:feminine is:genitive
SFX Y   a           u          a po:noun is:feminine is:accusative
SFX Y   a           ou         a po:noun is:feminine is:instrumental
SFX Y   a           ych        [^iv]na po:noun is:feminine is:genitive is:plural
SFX Y   a           ym         [^iv]na po:noun is:feminine is:dative is:plural
SFX Y   a           ymi        [^iv]na po:noun is:feminine is:instrumental is:plural
SFX Y   na          ien        [^i]na po:noun is:feminine is:genitive is:plural
SFX Y   ina         in         ina po:noun is:feminine is:genitive is:plural
SFX Y   a           ach        ina po:noun is:feminine is:locative is:plural
SFX Y   a           am         ina po:noun is:feminine is:dative is:plural
SFX Y   a           ami        ina po:noun is:feminine is:instrumental is:plural
SFX Y   a           ach        vna po:noun is:feminine is:locative is:plural
SFX Y   a           am         vna po:noun is:feminine is:dative is:plural
SFX Y   a           ami        vna po:noun is:feminine is:instrumental is:plural
SFX Y   0           ho         e po:noun is:neuter is:genitive
SFX Y   0           mu         e po:noun is:neuter is:dative
SFX Y   e           om         e po:noun is:neuter is:locative
SFX Y   e           ym         e po:noun is:neuter is:instrumental
SFX Y   e           ych        e po:noun is:neuter is:locative is:plural
SFX Y   e           ymi        e po:noun is:neuter is:instrumental is:plural
SFX Y   e           ejsie/Fs   e po:adverb is:superlative
SFX Y   e           ejsie/Fs   e po:adjective is:neuter is:nominative is:plural
SFX Y   e           ejsie/Fs   e po:adjective is:feminine is:nominative is:plural
SFX Y   e           ejsie/Fs   e po:adjective is:masculine is:nominative is:plural
SFX Y   e           ejsia/Fs   e po:adjective is:feminine is:nominative
SFX Y   e           ejsi/Fs    e po:adjective is:masculine is:nominative
SFX Y   e           ejsi/Fs    e po:adjective is:masculine is:nominative is:plural
SFX Y   e           ejsieho/Fs e po:adjective is:masculine is:genitive
SFX Y   e           ejsieho/Fs e po:adjective is:neuter is:genitive
SFX Y   e           ejsej/Fs   e po:adjective is:feminine is:genitive
SFX Y   e           ejsich/Fs  e po:adjective is:masculine is:genitive is:plural
SFX Y   e           ejsich/Fs  e po:adjective is:neuter is:genitive is:plural
SFX Y   e           ejsiemu/Fs e po:adjective is:masculine is:dative
SFX Y   e           ejsiemu/Fs e po:adjective is:neuter is:dative
SFX Y   e           ejsej/Fs   e po:adjective is:feminine is:dative
SFX Y   e           ejsim/Fs   e po:adjective is:masculine is:instrumental
SFX Y   e           ejsim/Fs   e po:adjective is:neuter is:instrumental
SFX Y   e           ejsim/Fs   e po:adjective is:masculine is:dative is:plural
SFX Y   e           ejsim/Fs   e po:adjective is:feminine is:dative is:plural
SFX Y   e           ejsim/Fs   e po:adjective is:neuter is:dative is:plural
SFX Y   e           ejsiu/Fs   e po:adjective is:feminine is:accusative
SFX Y   e           ejsich/Fs  e po:adjective is:masculine is:locative is:plural
SFX Y   e           ejsich/Fs  e po:adjective is:feminine is:locative is:plural
SFX Y   e           ejsich/Fs  e po:adjective is:neuter is:locative is:plural
SFX Y   e           ejsom/Fs   e po:adjective is:masculine is:locative
SFX Y   e           ejsom/Fs   e po:adjective is:neuter is:locative
SFX Y   e           ejsou/Fs   e po:adjective is:feminine is:instrumental
SFX Y   e           ejsimi/Fs  e po:adjective is:masculine is:instrumental is:plural
SFX Y   e           ejsimi/Fs  e po:adjective is:neuter is:instrumental is:plural
SFX Y   i           ejsie/Fs   i po:adjective is:comparative is:neuter is:nominative is:plural
SFX Y   i           ejsie/Fs   i po:adjective is:comparative is:feminine is:nominative is:plural
SFX Y   i           ejsie/Fs   i po:adjective is:comparative is:masculine is:nominative is:plural
SFX Y   i           ejsie/Fs   i po:adjective is:comparative is:feminine is:nominative
SFX Y   i           ejsia/Fs   i po:adjective is:comparative is:masculine is:nominative
SFX Y   i           ejsi/Fs    i po:adjective is:comparative is:masculine is:nominative is:plural
SFX Y   i           ejsi/Fs    i po:adjective is:comparative is:masculine is:genitive
SFX Y   i           ejsieho/Fs i po:adjective is:comparative is:neuter is:genitive
SFX Y   i           ejsieho/Fs i po:adjective is:comparative is:feminine is:genitive
SFX Y   i           ejsej/Fs   i po:adjective is:comparative is:masculine is:genitive is:plural
SFX Y   i           ejsich/Fs  i po:adjective is:comparative is:neuter is:genitive is:plural
SFX Y   i           ejsich/Fs  i po:adjective is:comparative is:masculine is:dative
SFX Y   i           ejsiemu/Fs i po:adjective is:comparative is:neuter is:dative
SFX Y   i           ejsiemu/Fs i po:adjective is:comparative is:feminine is:dative
SFX Y   i           ejsej/Fs   i po:adjective is:comparative is:masculine is:instrumental
SFX Y   i           ejsim/Fs   i po:adjective is:comparative is:neuter is:instrumental
SFX Y   i           ejsim/Fs   i po:adjective is:comparative is:masculine is:dative is:plural
SFX Y   i           ejsim/Fs   i po:adjective is:comparative is:feminine is:dative is:plural
SFX Y   i           ejsim/Fs   i po:adjective is:comparative is:neuter is:dative is:plural
SFX Y   i           ejsim/Fs   i po:adjective is:comparative is:feminine is:accusative
SFX Y   i           ejsiu/Fs   i po:adjective is:comparative is:masculine is:locative is:plural
SFX Y   i           ejsich/Fs  i po:adjective is:comparative is:feminine is:locative is:plural
SFX Y   i           ejsich/Fs  i po:adjective is:comparative is:neuter is:locative is:plural
SFX Y   i           ejsich/Fs  i po:adjective is:comparative is:masculine is:locative
SFX Y   i           ejsom/Fs   i po:adjective is:comparative is:neuter is:locative
SFX Y   i           ejsom/Fs   i po:adjective is:comparative is:feminine is:instrumental
SFX Y   i           ejsou/Fs   i po:adjective is:comparative is:masculine is:instrumental is:plural
SFX Y   i           ejsimi/Fs  i po:adjective is:comparative is:neuter is:instrumental is:plural
SFX Y   y           ejsie/Fs   [klntv]y is:masculine is:nominative is:plural
SFX Y   y           ejsie/Fs   [bklmnprtv]y is:feminine is:nominative is:plural
SFX Y   y           ejsie/Fs   [bklmnprtv]y is:neuter is:nominative is:plural
SFX Y   y           ejsie/Fs   [bklmnprtv]y is:masculine is:accusative is:plural
SFX Y   y           ejsie/Fs   [bklmnprtv]y is:feminine is:accusative is:plural
SFX Y   y           ejsie/Fs   [bklmnprtv]y is:neuter is:accusative is:plural
SFX Y   y           ejsia/Fs   [bklmnprtv]y is:feminine is:nominative
SFX Y   y           ejsi/Fs    [bklmnprtv]y is:masculine is:nominative
SFX Y   y           ejsieho/Fs [bklmnprtv]y is:masculine is:genitive
SFX Y   y           ejsieho/Fs [bklmnprtv]y is:neuter is:genitive
SFX Y   y           ejsej/Fs   [bklmnprtv]y is:feminine is:genitive
SFX Y   y           ejsich/Fs  [bklmnprtv]y is:masculine is:genitive
SFX Y   y           ejsich/Fs  [bklmnprtv]y is:feminine is:genitive
SFX Y   y           ejsich/Fs  [bklmnprtv]y is:neuter is:genitive
SFX Y   y           ejsich/Fs  [bklmnprtv]y is:masculine is:accusative
SFX Y   y           ejsich/Fs  [bklmnprtv]y is:feminine is:accusative
SFX Y   y           ejsich/Fs  [bklmnprtv]y is:neuter is:accusative
SFX Y   y           ejsiemu/Fs [bklmnprtv]y is:masculine is:dative
SFX Y   y           ejsiemu/Fs [bklmnprtv]y is:neuter is:dative
SFX Y   y           ejsej/Fs   [bklmnprtv]y is:feminine is:dative
SFX Y   y           ejsim/Fs   [bklmnprtv]y is:masculine is:dative is:plural
SFX Y   y           ejsim/Fs   [bklmnprtv]y is:feminine is:dative is:plural
SFX Y   y           ejsim/Fs   [bklmnprtv]y is:neuter is:dative is:plural
SFX Y   y           ejsiu/Fs   [bklmnprtv]y is:feminine is:accusative
SFX Y   y           ejsich/Fs  [bklmnprtv]y is:masculine is:accusative is:plural
SFX Y   y           ejsom/Fs   [bklmnprtv]y is:masculine is:locative
SFX Y   y           ejsom/Fs   [bklmnprtv]y is:neuter is:locative
SFX Y   y           ejsim/Fs   [bklmnprtv]y is:masculine is:instrumental
SFX Y   y           ejsim/Fs   [bklmnprtv]y is:neuter is:instrumental
SFX Y   y           ejsou/Fs   [bklmnprtv]y is:feminine is:instrumental
SFX Y   y           ejsimi/Fs  [bklmnprtv]y is:masculine is:instrumental is:plural
SFX Y   y           ejsimi/Fs  [bklmnprtv]y is:feminine is:instrumental is:plural
SFX Y   y           ejsimi/Fs  [bklmnprtv]y is:neuter is:instrumental is:plural
SFX Y   y           ejsie/Fs   [bdhklmnprstvz]y is:feminine is:nominative is:plural
SFX Y   y           ejsie/Fs   [bdhklmnprstvz]y is:neuter is:nominative is:plural
SFX Y   y           ejsie/Fs   [bdhklmnprstvz]y is:feminine is:accusative is:plural
SFX Y   y           ejsie/Fs   [bdhklmnprstvz]y is:neuter is:accusative is:plural
SFX Y   y           ejsia/Fs   [bdhklmnprstvz]y is:feminine is:nominative
SFX Y   y           ejsi/Fs    [bdhklmnprstvz]y is:masculine is:nominative
SFX Y   y           ejsieho/Fs [bdhklmnprstvz]y is:masculine is:genitive
SFX Y   y           ejsieho/Fs [bdhklmnprstvz]y is:neuter is:genitive
SFX Y   y           ejsieho/Fs [bdhklmnprstvz]y is:masculine is:accusative
SFX Y   y           ejsieho/Fs [bdhklmnprstvz]y is:neuter is:accusative
SFX Y   y           ejsej/Fs   [bdhklmnprstvz]y is:feminine is:genitive
SFX Y   y           ejsich/Fs  [bdhklmnprstvz]y is:masculine is:genitive is:plural
SFX Y   y           ejsich/Fs  [bdhklmnprstvz]y is:feminine is:genitive is:plural
SFX Y   y           ejsich/Fs  [bdhklmnprstvz]y is:neuter is:genitive is:plural
SFX Y   y           ejsich/Fs  [bdhklmnprstvz]y is:masculine is:accusative is:plural
SFX Y   y           ejsich/Fs  [bdhklmnprstvz]y is:feminine is:accusative is:plural
SFX Y   y           ejsich/Fs  [bdhklmnprstvz]y is:neuter is:accusative is:plural
SFX Y   y           ejsiemu/Fs [bdhklmnprstvz]y is:masculine is:dative
SFX Y   y           ejsiemu/Fs [bdhklmnprstvz]y is:neuter is:dative
SFX Y   y           ejsej/Fs   [bdhklmnprstvz]y is:feminine is:dative
SFX Y   y           ejsej/Fs   [bdhklmnprstvz]y is:feminine is:locative
SFX Y   y           ejsim/Fs   [bdhklmnprstvz]y is:masculine is:instrumental
SFX Y   y           ejsim/Fs   [bdhklmnprstvz]y is:neuter is:instrumental
SFX Y   y           ejsim/Fs   [bdhklmnprstvz]y is:masculine is:dative is:plural
SFX Y   y           ejsim/Fs   [bdhklmnprstvz]y is:feminine is:dative is:plural
SFX Y   y           ejsim/Fs   [bdhklmnprstvz]y is:neuter is:dative is:plural
SFX Y   y           ejsiu/Fs   [bdhklmnprstvz]y is:feminine is:accusative
SFX Y   y           ejsich/Fs  [bdhklmnprstvz]y is:masculine is:locative is:plural
SFX Y   y           ejsich/Fs  [bdhklmnprstvz]y is:feminine is:locative is:plural
SFX Y   y           ejsich/Fs  [bdhklmnprstvz]y is:neuter is:locative is:plural
SFX Y   y           ejsom/Fs   [bdhklmnprstvz]y is:masculine is:locative
SFX Y   y           ejsom/Fs   [bdhklmnprstvz]y is:neuter is:locative
SFX Y   y           ejsou/Fs   [bdhklmnprstvz]y is:feminine is:instrumental
SFX Y   y           ejsimi/Fs  [bdhklmnprstvz]y is:masculine is:instrumental is:plural
SFX Y   y           ejsimi/Fs  [bdhklmnprstvz]y is:feminine is:instrumental is:plural
SFX Y   y           ejsimi/Fs  [bdhklmnprstvz]y is:neuter is:instrumental is:plural
SFX Y   y           sie/Fs     [dh]y po:adverb
SFX Y   y           sie/Fs     [dh]y is:feminine is:nominative is:plural
SFX Y   y           sie/Fs     [dh]y is:neuter is:nominative is:plural
SFX Y   y           sie/Fs     [dh]y is:feminine is:accusative is:plural
SFX Y   y           sie/Fs     [dh]y is:neuter is:accusative is:plural
SFX Y   y           sia/Fs     [dh]y is:feminine is:nominative
SFX Y   y           si/Fs      [dh]y is:masculine is:nominative
SFX Y   y           si/Fs      [dh]y is:masculine is:nominative is:plural
SFX Y   y           sieho/Fs   [dh]y is:masculine is:genitive
SFX Y   y           sieho/Fs   [dh]y is:masculine is:accusative
SFX Y   y           sieho/Fs   [dh]y is:neuter is:genitive
SFX Y   y           sej/Fs     [dh]y is:feminine is:locative
SFX Y   y           sej/Fs     [dh]y is:feminine is:genitive
SFX Y   y           sich/Fs    [dh]y is:masculine is:locative is:plural
SFX Y   y           sich/Fs    [dh]y is:feminine is:locative is:plural
SFX Y   y           sich/Fs    [dh]y is:neuter is:locative is:plural
SFX Y   y           siemu/Fs   [dh]y is:masculine is:dative
SFX Y   y           siemu/Fs   [dh]y is:neuter is:dative
SFX Y   y           sej/Fs     [dh]y is:feminine is:dative
SFX Y   y           sim/Fs     [dh]y is:masculine is:dative is:plural
SFX Y   y           sim/Fs     [dh]y is:feminine is:dative is:plural
SFX Y   y           sim/Fs     [dh]y is:neuter is:dative is:plural
SFX Y   y           sim/Fs     [dh]y is:masculine is:instrumental
SFX Y   y           sim/Fs     [dh]y is:neuter is:instrumental
SFX Y   y           siu/Fs     [dh]y is:feminine is:accusative
SFX Y   y           sich/Fs    [dh]y is:masculine is:genitive is:plural
SFX Y   y           sich/Fs    [dh]y is:neuter is:genitive is:plural
SFX Y   y           sich/Fs    [dh]y is:masculine is:accusative is:plural
SFX Y   y           som/Fs     [dh]y is:masculine is:locative
SFX Y   y           som/Fs     [dh]y is:neuter is:locative
SFX Y   y           sou/Fs     [dh]y is:feminine is:instrumental
SFX Y   y           simi/Fs    [dh]y is:masculine is:instrumental is:plural
SFX Y   y           simi/Fs    [dh]y is:feminine is:instrumental is:plural
SFX Y   y           simi/Fs    [dh]y is:neuter is:instrumental is:plural

SFX I Y 98				# 61+37
SFX I   i           ia         i is:feminine is:nominative
SFX I   i           ie         i is:feminine is:nominative is:plural
SFX I   i           ieho       i is:masculine is:genitive
SFX I   i           ieho       i is:neuter is:genitive
SFX I   i           ieho       i is:masculine is:accusative
SFX I   i           ieho       i is:neuter is:accusative
SFX I   i           ej         i is:feminine is:genitive
SFX I   i           ej         i is:feminine is:dative
SFX I   0           ch         i is:masculine is:genitive is:plural
SFX I   0           ch         i is:feminine is:genitive is:plural
SFX I   0           ch         i is:neuter is:genitive is:plural
SFX I   0           ch         i is:masculine is:accusative is:plural
SFX I   i           iemu       i is:masculine is:dative
SFX I   i           iemu       i is:neuter is:dative
SFX I   0           m          i is:masculine is:dative is:plural
SFX I   0           m          i is:feminine is:dative is:plural
SFX I   0           m          i is:neuter is:dative is:plural
SFX I   i           iu         i is:feminine is:accusative
SFX I   i           om         i is:masculine is:locative
SFX I   i           om         i is:neuter is:locative
SFX I   i           ou         i is:feminine is:instrumental
SFX I   0           mi         i is:masculine is:instrumental is:plural
SFX I   0           mi         i is:feminine is:instrumental is:plural
SFX I   0           mi         i is:neuter is:instrumental is:plural
SFX I   i           o          i po:adverb
SFX I   i           ejsie      i is:comparative is:feminine is:nominative is:plural
SFX I   i           ejsie      i is:comparative is:neuter is:nominative is:plural
SFX I   i           ejsie      i is:comparative is:feminine is:accusative is:plural
SFX I   i           ejsie      i is:comparative is:neuter is:accusative is:plural
SFX I   i           ejsia      i is:comparative is:feminine is:nominative
SFX I   i           ejsi       i is:comparative is:masculine is:nominative
SFX I   i           ejsieho    i is:comparative is:masculine is:genitive
SFX I   i           ejsieho    i is:comparative is:neuter is:genitive
SFX I   i           ejsieho    i is:comparative is:masculine is:accusative
SFX I   i           ejsieho    i is:comparative is:neuter is:accusative
SFX I   i           ejsej      i is:comparative is:feminine is:genitive
SFX I   i           ejsich     i is:comparative is:masculine is:genitive is:plural
SFX I   i           ejsich     i is:comparative is:feminine is:genitive is:plural
SFX I   i           ejsich     i is:comparative is:neuter is:genitive is:plural
SFX I   i           ejsich     i is:comparative is:masculine is:accusative is:plural
SFX I   i           ejsich     i is:comparative is:feminine is:accusative is:plural
SFX I   i           ejsich     i is:comparative is:neuter is:accusative is:plural
SFX I   i           ejsiemu    i is:comparative is:masculine is:dative
SFX I   i           ejsiemu    i is:comparative is:neuter is:dative
SFX I   i           ejsej      i is:comparative is:feminine is:dative
SFX I   i           ejsej      i is:comparative is:feminine is:locative
SFX I   i           ejsim      i is:comparative is:masculine is:instrumental
SFX I   i           ejsim      i is:comparative is:neuter is:instrumental
SFX I   i           ejsim      i is:comparative is:masculine is:dative is:plural
SFX I   i           ejsim      i is:comparative is:feminine is:dative is:plural
SFX I   i           ejsim      i is:comparative is:neuter is:dative is:plural
SFX I   i           ejsiu      i is:comparative is:feminine is:accusative
SFX I   i           ejsich     i is:comparative is:masculine is:locative is:plural
SFX I   i           ejsich     i is:comparative is:feminine is:locative is:plural
SFX I   i           ejsich     i is:comparative is:neuter is:locative is:plural
SFX I   i           ejsom      i is:comparative is:masculine is:locative
SFX I   i           ejsom      i is:comparative is:neuter is:locative
SFX I   i           ejsou      i is:comparative is:feminine is:instrumental
SFX I   i           ejsimi     i is:comparative is:masculine is:instrumental is:plural
SFX I   i           ejsimi     i is:comparative is:feminine is:instrumental is:plural
SFX I   i           ejsimi     i is:comparative is:neuter is:instrumental is:plural
SFX I   o           ejsie/Fs      o po:adverb
SFX I   i           ejsie/Fs      i is:feminine is:nominative is:plural
SFX I   i           ejsie/Fs      i is:neuter is:nominative is:plural
SFX I   i           ejsie/Fs      i is:feminine is:accusative is:plural
SFX I   i           ejsie/Fs      i is:neuter is:accusative is:plural
SFX I   i           ejsia/Fs      i is:feminine is:nominative
SFX I   i           ejsi/Fs       i is:masculine is:nominative
SFX I   i           ejsieho/Fs    i is:masculine is:genitive
SFX I   i           ejsieho/Fs    i is:neuter is:genitive
SFX I   i           ejsieho/Fs    i is:masculine is:accusative
SFX I   i           ejsieho/Fs    i is:neuter is:accusative
SFX I   i           ejsej/Fs      i is:feminine is:genitive
SFX I   i           ejsich/Fs     i is:masculine is:genitive is:plural
SFX I   i           ejsich/Fs     i is:feminine is:genitive is:plural
SFX I   i           ejsich/Fs     i is:neuter is:genitive is:plural
SFX I   i           ejsich/Fs     i is:masculine is:accusative is:plural
SFX I   i           ejsich/Fs     i is:feminine is:accusative is:plural
SFX I   i           ejsich/Fs     i is:neuter is:accusative is:plural
SFX I   i           ejsiemu/Fs    i is:masculine is:dative
SFX I   i           ejsiemu/Fs    i is:neuter is:dative
SFX I   i           ejsej/Fs      i is:feminine is:dative
SFX I   i           ejsej/Fs      i is:feminine is:locative
SFX I   i           ejsim/Fs      i is:masculine is:instrumental
SFX I   i           ejsim/Fs      i is:neuter is:instrumental
SFX I   i           ejsim/Fs      i is:masculine is:dative is:plural
SFX I   i           ejsim/Fs      i is:feminine is:dative is:plural
SFX I   i           ejsim/Fs      i is:neuter is:dative is:plural
SFX I   i           ejsiu/Fs      i is:feminine is:accusative
SFX I   i           ejsich/Fs     i is:masculine is:locative is:plural
SFX I   i           ejsich/Fs     i is:feminine is:locative is:plural
SFX I   i           ejsich/Fs     i is:neuter is:locative is:plural
SFX I   i           ejsom/Fs      i is:masculine is:locative
SFX I   i           ejsom/Fs      i is:neuter is:locative
SFX I   i           ejsou/Fs      i is:feminine is:instrumental
SFX I   i           ejsimi/Fs     i is:masculine is:instrumental is:plural
SFX I   i           ejsimi/Fs     i is:feminine is:instrumental is:plural
SFX I   i           ejsimi/Fs     i is:neuter is:instrumental is:plural

SFX P Y 58				# 29+29
SFX P   0           jsie       e po:adverb is:comparative
SFX P   0           jsie       e is:comparative is:feminine is:nominative is:plural
SFX P   0           jsie       e is:comparative is:feminine is:accusative is:plural
SFX P   i           ia         i is:feminine is:nominative
SFX P   i           ie         i is:feminine is:nominative is:plural
SFX P   i           ie         i is:neuter is:nominative is:plural
SFX P   i           ie         i is:feminine is:accusative is:plural
SFX P   i           ie         i is:neuter is:accusative is:plural
SFX P   i           ieho       i is:masculine is:genitive
SFX P   i           ieho       i is:neuter is:genitive
SFX P   i           ej         i is:feminine is:genitive
SFX P   i           ej         i is:feminine is:locative
SFX P   0           ch         i is:masculine is:genitive is:plural
SFX P   0           ch         i is:feminine is:genitive is:plural
SFX P   0           ch         i is:neuter is:genitive is:plural
SFX P   i           iemu       i is:masculine is:dative
SFX P   i           iemu       i is:neuter is:dative
SFX P   0           m          i is:masculine is:dative is:plural
SFX P   0           m          i is:feminine is:dative is:plural
SFX P   0           m          i is:neuter is:dative is:plural
SFX P   0           m          i is:masculine is:instrumental
SFX P   0           m          i is:neuter is:instrumental
SFX P   i           iu         i is:feminine is:accusative
SFX P   i           om         i is:masculine is:locative
SFX P   i           om         i is:neuter is:locative
SFX P   i           ou         i is:feminine is:instrumental
SFX P   0           mi         i is:masculine is:instrumental is:plural
SFX P   0           mi         i is:feminine is:instrumental is:plural
SFX P   0           mi         i is:neuter is:instrumental is:plural
SFX P   0           jsie/Fs    e po:adverb
SFX P   0           jsie/Fs    e is:feminine is:nominative is:plural
SFX P   0           jsie/Fs    e is:feminine is:accusative is:plural
SFX P   i           ia/Fs      i is:feminine is:nominative
SFX P   i           ie/Fs      i is:feminine is:nominative is:plural
SFX P   i           ie/Fs      i is:neuter is:nominative is:plural
SFX P   i           ie/Fs      i is:feminine is:accusative is:plural
SFX P   i           ie/Fs      i is:neuter is:accusative is:plural
SFX P   i           ieho/Fs    i is:masculine is:genitive
SFX P   i           ieho/F     i is:neuter is:genitive
SFX P   i           ej/Fs      i is:feminine is:genitive
SFX P   i           ej/Fs      i is:feminine is:locative
SFX P   0           ch/Fs      i is:masculine is:genitive is:plural
SFX P   0           ch/Fs      i is:feminine is:genitive is:plural
SFX P   0           ch/Fs      i is:neuter is:genitive is:plural
SFX P   i           iemu/Fs    i is:masculine is:dative
SFX P   i           iemu/Fs    i is:neuter is:dative
SFX P   0           m/Fs       i is:masculine is:dative is:plural
SFX P   0           m/Fs       i is:feminine is:dative is:plural
SFX P   0           m/Fs       i is:neuter is:dative is:plural
SFX P   0           m/Fs       i is:masculine is:instrumental
SFX P   0           m/Fs       i is:neuter is:instrumental
SFX P   i           iu/Fs      i is:feminine is:accusative
SFX P   i           om/Fs      i is:masculine is:locative
SFX P   i           om/Fs      i is:neuter is:locative
SFX P   i           ou/Fs      i is:feminine is:instrumental
SFX P   0           mi/Fs      i is:masculine is:instrumental is:plural
SFX P   0           mi/Fs      i is:feminine is:instrumental is:plural
SFX P   0           mi/Fs      i is:neuter is:instrumental is:plural

SFX X Y 167
SFX X   liat        lajem      kliat is:1st_person
SFX X   liat        lajes      kliat is:2nd_person
SFX X   liat        laje       kliat is:3rd_person
SFX X   liat        lajeme     kliat is:1st_person is:plural
SFX X   liat        lajete     kliat is:2nd_person is:plural
SFX X   liat        laju       kliat is:3rd_person is:plural
SFX X   liat        laj        kliat is:2nd_person is:imperative
SFX X   liat        lajme      kliat is:1st_person is:plural is:imperative
SFX X   liat        lajte      kliat is:2nd_person is:plural is:imperative
SFX X   liat        lajuc      kliat is:participle
SFX X   iat         ejem       [^k]liat is:1st_person
SFX X   iat         ejes       [^k]liat is:2nd_person
SFX X   iat         eje        [^k]liat is:3rd_person
SFX X   iat         ejeme      [^k]liat is:1st_person is:plural
SFX X   iat         ejete      [^k]liat is:2nd_person is:plural
SFX X   iat         eju        [^k]liat is:3rd_person is:plural
SFX X   iat         ej         [^k]liat is:2nd_person is:imperative
SFX X   iat         ejme       [^k]liat is:1st_person is:plural is:imperative
SFX X   iat         ejte       [^k]liat is:2nd_person is:plural is:imperative
SFX X   iat         ejuc       [^k]liat is:participle
SFX X   iat         ajem       riat is:1st_person
SFX X   iat         ajes       riat is:2nd_person
SFX X   iat         aje        riat is:3rd_person
SFX X   iat         ajeme      riat is:1st_person is:plural
SFX X   iat         ajete      riat is:2nd_person is:plural
SFX X   iat         aju        riat is:3rd_person is:plural
SFX X   iat         aj         riat is:2nd_person is:imperative
SFX X   iat         ajme       riat is:1st_person is:plural is:imperative
SFX X   iat         ajte       riat is:2nd_person is:plural is:imperative
SFX X   iat         ajuc       riat is:participle
SFX X   iat         ejem       [dsvm]iat is:1st_person
SFX X   iat         ejes       [dsvm]iat is:2nd_person
SFX X   iat         eje        [dsvm]iat is:3rd_person
SFX X   iat         ejeme      [dsvm]iat is:1st_person is:plural
SFX X   iat         ejete      [dsvm]iat is:2nd_person is:plural
SFX X   iat         eju        [dsvm]iat is:3rd_person is:plural
SFX X   iat         ej         [dsvm]iat is:2nd_person is:imperative
SFX X   iat         ejme       [dsvm]iat is:1st_person is:plural is:imperative
SFX X   iat         ejte       [dsvm]iat is:2nd_person is:plural is:imperative
SFX X   iat         ejuc       [dsvm]iat is:participle
SFX X   ziat        ezmem      ziat is:1st_person
SFX X   ziat        ezmes      ziat is:2nd_person
SFX X   ziat        ezme       ziat is:3rd_person
SFX X   ziat        ezmeme     ziat is:1st_person is:plural
SFX X   ziat        ezmete     ziat is:2nd_person is:plural
SFX X   ziat        ezmu       ziat is:3rd_person is:plural
SFX X   ziat        ezmi       ziat is:2nd_person is:imperative
SFX X   ziat        ezmime     ziat is:1st_person is:plural is:imperative
SFX X   ziat        ezmite     ziat is:2nd_person is:plural is:imperative
SFX X   ziat        ezmuc      ziat is:participle
SFX X   iat         al         ziat is:1st_person is:past
SFX X   iat         al         ziat is:3rd_person is:past
SFX X   iat         ala        ziat is:3rd_person is:feminine is:past
SFX X   iat         alo        ziat is:3rd_person is:neuter is:past
SFX X   iat         ali        ziat is:3rd_person is:past
SFX X   at          al         [^z]iat is:3rd_person is:masculine is:past
SFX X   at          ala        [^z]iat is:3rd_person is:feminine is:past
SFX X   at          alo        [^z]iat is:3rd_person is:neuter is:past
SFX X   at          ali        [^z]iat is:1st_person
SFX X   at          ali        [^z]iat is:3rd_person
SFX X   at          am         [^i]at is:1st_person
SFX X   at          as         [^i]at is:2nd_person
SFX X   at          a          [^i]at is:3rd_person
SFX X   at          ame        [^i]at is:1st_person is:plural
SFX X   at          ate        [^i]at is:2nd_person is:plural
SFX X   at          aju        [^i]at is:3rd_person is:plural
SFX X   at          aj         [^i]at is:2nd_person is:imperative
SFX X   at          ajme       [^i]at is:1st_person is:plural is:imperative
SFX X   at          ajte       [^i]at is:2nd_person is:plural is:imperative
SFX X   at          ajuc       [^i]at is:participle
SFX X   at          al         [^i]at is:3rd_person is:masculine is:past
SFX X   at          ala        [^i]at is:3rd_person is:feminine is:past
SFX X   at          alo        [^i]at is:3rd_person is:neuter is:past
SFX X   at          ali        [^i]at is:2nd_person is:plural is:past
SFX X   at          ali        [^i]at is:1st_person is:plural is:past
SFX X   iet         em         ciet is:1st_person
SFX X   iet         es         ciet is:2nd_person
SFX X   iet         e          ciet is:3rd_person
SFX X   iet         eme        ciet is:1st_person is:plural
SFX X   iet         ete        ciet is:2nd_person is:plural
SFX X   ciet        tiac       ciet is:participle
SFX X   iet         i          [clr]iet is:2nd_person is:imperative
SFX X   iet         ime        [clr]iet is:1st_person is:plural is:imperative
SFX X   iet         ite        [clr]iet is:2nd_person is:plural is:imperative
SFX X   iet         u          [cr]iet is:3rd_person is:plural
SFX X   iet         iac        riet is:participle
SFX X   iet         eju        [^clr]iet is:3rd_person is:plural
SFX X   iet         ej         [^clr]iet is:2nd_person is:imperative
SFX X   iet         ejme       [^clr]iet is:1st_person is:plural is:imperative
SFX X   iet         ejte       [^clr]iet is:2nd_person is:plural is:imperative
SFX X   iet         ejuc       [^clr]iet is:participle
SFX X   t           m          iet is:1st_person
SFX X   t           s          iet is:2nd_person
SFX X   et          e          iet is:3rd_person
SFX X   t           me         iet is:1st_person is:plural
SFX X   t           te         iet is:2nd_person is:plural
SFX X   iet         el         iet is:3rd_person is:masculine is:past
SFX X   iet         ela        iet is:3rd_person is:feminine is:past
SFX X   iet         elo        iet is:3rd_person is:neuter is:past
SFX X   iet         eli        iet is:1st_person is:plural is:past
SFX X   iet         eli        iet is:2nd_person is:plural is:past
SFX X   iet         eli        iet is:3rd_person is:plural is:past
SFX X   bit         b          bit is:2nd_person is:imperative
SFX X   cit         c          cit is:2nd_person is:imperative
SFX X   cit         c          cit is:2nd_person is:imperative
SFX X   dit         d          dit is:2nd_person is:imperative
SFX X   dit         dme        dit is:1st_person is:imperative
SFX X   dit         dte        dit is:2nd_person is:imperative
SFX X   fit         f          fit is:2nd_person is:imperative
SFX X   git         g          git is:2nd_person is:imperative
SFX X   chit        ch         chit is:2nd_person is:imperative
SFX X   it          a          jit is:3rd_person is:plural
SFX X   it          ac         jit is:participle
SFX X   jit         j          jit is:2nd_person is:imperative
SFX X   it          ia         [^j]it is:3rd_person is:plural
SFX X   it          iac        [^j]it is:participle
SFX X   kit         k          kit is:2nd_person is:imperative
SFX X   lit         l          [aaaeeiioouuyy]lit is:2nd_person is:imperative
SFX X   lit         lme        [aaaeeiioouuyy]lit is:1st_person is:plural is:imperative
SFX X   lit         lte        [aaaeeiioouuyy]lit is:2nd_person is:plural is:imperative
SFX X   it          i          [^aaaeeiioouuyy]lit is:3rd_person
SFX X   it          ime        [^aaaeeiioouuyy]lit is:1st_person is:plural
SFX X   it          ite        [^aaaeeiioouuyy]lit is:2nd_person is:plural
SFX X   it          ime        [^aaaeeiioouuyy]lit is:1st_person is:plural is:imperative
SFX X   it          ite        [^aaaeeiioouuyy]lit is:2nd_person is:plural is:imperative
SFX X   mit         m          mit is:2nd_person is:imperative
SFX X   nit         n          nit is:2nd_person is:imperative
SFX X   nit         nme        nit is:1st_person is:plural is:imperative
SFX X   nit         nte        nit is:2nd_person is:plural is:imperative
SFX X   pit         p          pit is:2nd_person is:imperative
SFX X   rit         r          rit is:2nd_person is:imperative
SFX X   vit         v          vit is:2nd_person is:imperative
SFX X   sit         s          sit is:2nd_person is:imperative
SFX X   sit         s          sit is:2nd_person is:imperative
SFX X   tit         t          tit is:2nd_person is:imperative
SFX X   tit         tme        tit is:1st_person is:plural is:imperative
SFX X   tit         tte        tit is:2nd_person is:plural is:imperative
SFX X   zit         z          zit is:2nd_person is:imperative
SFX X   zit         z          zit is:2nd_person is:imperative
SFX X   it          me         [^dlnt]it is:1st_person is:plural is:imperative
SFX X   it          te         [^dlnt]it is:2nd_person is:plural is:imperative
SFX X   it          im         it is:1st_person
SFX X   it          is         it is:2nd_person
SFX X   it          i          it is:3rd_person
SFX X   it          ime        it is:1st_person is:plural
SFX X   it          ite        it is:2nd_person is:plural
SFX X   it          ia         it is:3rd_person is:plural
SFX X   t           l          it is:3rd_person is:masculine is:past
SFX X   t           la         it is:3rd_person is:feminine is:past
SFX X   t           lo         it is:3rd_person is:neuter is:past
SFX X   t           li         it is:3rd_person is:plural is:past
SFX X   t           jem        yt is:1st_person
SFX X   t           jes        yt is:2nd_person
SFX X   t           je         yt is:3rd_person
SFX X   t           jeme       yt is:1st_person is:plural
SFX X   t           jete       yt is:2nd_person is:plural
SFX X   t           ju         yt is:3rd_person is:plural
SFX X   t           juc        yt is:participle
SFX X   yt          y          yt is:2nd_person is:imperative
SFX X   t           me         yt is:1st_person is:plural is:imperative
SFX X   t           te         yt is:2nd_person is:plural is:imperative
SFX X   t           l          yt is:1st_person is:past
SFX X   t           l          yt is:2nd_person is:past
SFX X   t           l          yt is:3rd_person is:masculine is:past
SFX X   t           la         yt is:3rd_person is:feminine is:past
SFX X   t           lo         yt is:3rd_person is:neuter is:past
SFX X   t           li         yt is:3rd_person is:plural is:past

SFX E Y 67
SFX E   at          am         at is:1st_person
SFX E   at          as         at is:2nd_person
SFX E   at          a          at is:3rd_person
SFX E   at          ame        at is:1st_person is:plural
SFX E   at          ate        at is:2nd_person is:plural
SFX E   at          aju        at is:3rd_person is:plural
SFX E   at          ajuc       at is:participle
SFX E   at          aj         at is:2nd_person is:imperative
SFX E   at          ajme       at is:1st_person is:plural is:imperative
SFX E   at          ajte       at is:2nd_person is:plural is:imperative
SFX E   at          al         at is:1st_person
SFX E   at          al         at is:2nd_person
SFX E   at          al         at is:3rd_person is:masculine is:past
SFX E   at          ala        at is:3rd_person is:feminine is:past
SFX E   at          alo        at is:3rd_person is:neuter is:past
SFX E   at          ali        at is:3rd_person is:plural is:past
SFX E   bit         b          bit is:2nd_person is:imperative
SFX E   cit         c          cit is:2nd_person is:imperative
SFX E   dit         d          dit is:2nd_person is:imperative
SFX E   dit         dme        dit is:1st_person is:plural is:imperative
SFX E   dit         dte        dit is:2nd_person is:plural is:imperative
SFX E   dzit        dz         dzit is:2nd_person is:imperative
SFX E   fit         f          fit is:2nd_person is:imperative
SFX E   git         g          git is:2nd_person is:imperative
SFX E   chit        ch         chit is:2nd_person is:imperative
SFX E   it          a          jit is:3rd_person is:plural
SFX E   it          ac         jit is:participle
SFX E   jit         j          jit is:2nd_person is:imperative
SFX E   it          ia         [^j]it is:3rd_person is:plural
SFX E   it          iac        [^j]it is:participle
SFX E   kit         k          kit is:2nd_person is:imperative
SFX E   lit         l          [aaaeeiioouuyy]lit is:2nd_person is:imperative
SFX E   lit         lme        [aaaeeiioouuyy]lit is:1st_person is:plural is:imperative
SFX E   lit         lte        [aaaeeiioouuyy]lit is:2nd_person is:plural is:imperative
SFX E   it          i          [^aaaeeiioouuyy]lit is:2nd_person is:imperative
SFX E   it          ime        [^aaaeeiioouuyy]lit is:1st_person is:plural is:imperative
SFX E   it          ite        [^aaaeeiioouuyy]lit is:2nd_person is:plural is:imperative
SFX E   mit         m          mit is:2nd_person is:plural
SFX E   nit         n          nit is:2nd_person is:imperative
SFX E   nit         nme        nit is:1st_person is:plural is:imperative
SFX E   nit         nte        nit is:2nd_person is:plural is:imperative
SFX E   pit         p          pit is:2nd_person is:imperative
SFX E   it          i          rit is:2nd_person is:imperative
SFX E   it          ime        rit is:1st_person is:plural is:imperative
SFX E   it          ite        rit is:2nd_person is:plural is:imperative
SFX E   vit         v          vit is:2nd_person is:imperative
SFX E   sit         s          sit is:2nd_person is:imperative
SFX E   sit         s          sit is:2nd_person is:imperative
SFX E   tit         t          tit is:2nd_person is:imperative
SFX E   tit         tme        tit is:1st_person is:plural is:imperative
SFX E   tit         tte        tit is:2nd_person is:plural is:imperative
SFX E   zit         z          zit is:2nd_person is:imperative
SFX E   zit         z          zit is:2nd_person is:imperative
SFX E   it          me         it is:1st_person is:plural is:imperative
SFX E   it          te         [^dlnrt]it is:2nd_person is:plural is:imperative
SFX E   it          im         it is:1st_person
SFX E   it          is         it is:2nd_person
SFX E   it          i          it is:3rd_person
SFX E   it          ime        it is:1st_person is:plural
SFX E   it          ite        it is:2nd_person is:plural
SFX E   it          ia         it is:3rd_person is:plural
SFX E   t           l          it is:1st_person is:past
SFX E   t           l          it is:2nd_person is:past
SFX E   t           l          it is:3rd_person is:masculine is:past
SFX E   t           la         it is:3rd_person is:feminine is:past
SFX E   t           lo         it is:3rd_person is:neuter is:past
SFX E   t           li         it is:3rd_person is:plural is:past

SFX W Y 229
SFX W   at          nem        cat is:1st_person
SFX W   at          nes        cat is:2nd_person
SFX W   at          ne         cat is:3rd_person
SFX W   at          neme       cat is:1st_person is:plural
SFX W   at          nete       cat is:2nd_person is:plural
SFX W   at          nu         cat is:3rd_person is:plural
SFX W   at          nuc        cat is:participle
SFX W   at          ni         cat is:2nd_person is:imperative
SFX W   at          nime       cat is:1st_person is:plural is:imperative
SFX W   at          nite       cat is:2nd_person is:plural is:imperative
SFX W   edat        iem        edat is:1st_person
SFX W   edat        ies        edat is:2nd_person
SFX W   edat        ie         edat is:3rd_person
SFX W   edat        ieme       edat is:1st_person is:plural
SFX W   edat        iete       edat is:2nd_person is:plural
SFX W   edat        edia       edat is:3rd_person is:plural
SFX W   edat        ediac      edat is:participle
SFX W   edat        edz        edat is:2nd_person is:imperative
SFX W   edat        edzme      edat is:1st_person is:plural is:imperative
SFX W   edat        edzte      edat is:2nd_person is:plural is:imperative
SFX W   kat         cem        kat is:1st_person
SFX W   kat         ces        kat is:2nd_person
SFX W   kat         ce         kat is:3rd_person
SFX W   kat         ceme       kat is:1st_person is:plural
SFX W   kat         cete       kat is:2nd_person is:plural
SFX W   kat         cu         kat is:3rd_person is:plural
SFX W   kat         cuc        kat is:participle
SFX W   kat         c          kat is:2nd_person is:imperative
SFX W   kat         cme        kat is:1st_person is:plural is:imperative
SFX W   kat         cte        kat is:2nd_person is:plural is:imperative
SFX W   lat         eliem      lat is:1st_person
SFX W   lat         elies      lat is:2nd_person
SFX W   lat         elie       lat is:3rd_person
SFX W   lat         elieme     lat is:1st_person is:plural
SFX W   lat         eliete     lat is:2nd_person is:plural
SFX W   lat         elu        lat is:3rd_person is:plural
SFX W   lat         eluc       lat is:participle
SFX W   lat         l          lat is:2nd_person is:imperative
SFX W   lat         elme       lat is:1st_person is:plural is:imperative
SFX W   lat         elte       lat is:2nd_person is:plural is:imperative
SFX W   hnat        zeniem     hnat is:1st_person
SFX W   hnat        zenies     hnat is:2nd_person
SFX W   hnat        zenie      hnat is:3rd_person
SFX W   hnat        zenieme    hnat is:1st_person is:plural
SFX W   hnat        zeniete    hnat is:2nd_person is:plural
SFX W   hnat        zenu       hnat is:3rd_person is:plural
SFX W   hnat        zenuc      hnat is:participle
SFX W   hnat        zen        hnat is:2nd_person is:imperative
SFX W   hnat        zenme      hnat is:1st_person is:plural is:imperative
SFX W   hnat        zente      hnat is:2nd_person is:plural is:imperative
SFX W   at          ajem       sat is:1st_person
SFX W   at          ajes       sat is:2nd_person
SFX W   at          aje        sat is:3rd_person
SFX W   at          ajeme      sat is:1st_person is:plural
SFX W   at          ajete      sat is:2nd_person is:plural
SFX W   at          aju        sat is:3rd_person is:plural
SFX W   at          ajuc       sat is:participle
SFX W   at          aj         sat is:2nd_person is:imperative
SFX W   at          ajme       sat is:1st_person is:plural is:imperative
SFX W   at          ajte       sat is:2nd_person is:plural is:imperative
SFX W   t           nem        tat is:1st_person
SFX W   t           nes        tat is:2nd_person
SFX W   t           ne         tat is:3rd_person
SFX W   t           neme       tat is:1st_person is:plural
SFX W   t           nete       tat is:2nd_person is:plural
SFX W   t           nu         tat is:3rd_person is:plural
SFX W   t           nuc        tat is:participle
SFX W   t           n          tat is:2nd_person is:imperative
SFX W   t           nme        tat is:1st_person is:plural is:imperative
SFX W   t           nte        tat is:2nd_person is:plural is:imperative
SFX W   ovat        ujem       ovat is:1st_person
SFX W   ovat        ujes       ovat is:2nd_person
SFX W   ovat        uje        ovat is:3rd_person
SFX W   ovat        ujeme      ovat is:1st_person is:plural
SFX W   ovat        ujete      ovat is:2nd_person is:plural
SFX W   ovat        uju        ovat is:3rd_person is:plural
SFX W   ovat        ujuc       ovat is:participle
SFX W   ovat        uj         ovat is:2nd_person is:imperative
SFX W   ovat        ujme       ovat is:1st_person is:plural is:imperative
SFX W   ovat        ujte       ovat is:2nd_person is:plural is:imperative
SFX W   uvat        ujem       uvat is:1st_person
SFX W   uvat        ujes       uvat is:2nd_person
SFX W   uvat        uje        uvat is:3rd_person
SFX W   uvat        ujeme      uvat is:1st_person is:plural
SFX W   uvat        ujete      uvat is:2nd_person is:plural
SFX W   uvat        uju        uvat is:3rd_person is:plural
SFX W   uvat        ujuc       uvat is:participle
SFX W   uvat        uj         uvat is:2nd_person is:imperative
SFX W   uvat        ujme       uvat is:1st_person is:plural is:imperative
SFX W   uvat        ujte       uvat is:2nd_person is:plural is:imperative
SFX W   at          al         at is:1st_person is:past
SFX W   at          al         at is:2nd_person is:past
SFX W   at          al         at is:3rd_person is:masculine is:past
SFX W   at          ala        at is:3rd_person is:masculine is:past
SFX W   at          alo        at is:3rd_person is:neuter is:past
SFX W   at          ali        at is:3rd_person is:plural is:past
SFX W   at          ojim       at is:1st_person
SFX W   at          ojis       at is:2nd_person
SFX W   at          oji        at is:3rd_person
SFX W   at          ojime      at is:1st_person is:plural
SFX W   at          ojite      at is:2nd_person is:plural
SFX W   at          oja        at is:3rd_person is:plural
SFX W   at          ojac       at is:participle
SFX W   at          oj         at is:2nd_person is:imperative
SFX W   at          ojme       at is:1st_person is:plural is:imperative
SFX W   at          ojte       at is:2nd_person is:plural is:imperative
SFX W   at          al         at is:1st_person is:past
SFX W   at          al         at is:2nd_person is:past
SFX W   at          al         at is:3rd_person is:masculine is:past
SFX W   at          ala        at is:3rd_person is:feminine is:past
SFX W   at          alo        at is:3rd_person is:neuter is:past
SFX W   at          ali        at is:3rd_person is:plural is:past
SFX W   iet         ejem       iet is:1st_person
SFX W   iet         ejes       iet is:2nd_person
SFX W   iet         eje        iet is:3rd_person
SFX W   iet         ejeme      iet is:1st_person is:plural
SFX W   iet         ejete      iet is:2nd_person is:plural
SFX W   iet         eju        iet is:3rd_person is:plural
SFX W   iet         ejuc       iet is:participle
SFX W   iet         ej         iet is:2nd_person is:imperative
SFX W   iet         ejme       iet is:1st_person is:plural is:imperative
SFX W   iet         ejte       iet is:2nd_person is:plural is:imperative
SFX W   iet         el         iet is:1st_person is:past
SFX W   iet         el         iet is:2nd_person is:past
SFX W   iet         el         iet is:3rd_person is:masculine is:past
SFX W   iet         ela        iet is:3rd_person is:feminine is:past
SFX W   iet         elo        iet is:3rd_person is:neuter is:past
SFX W   iet         eli        iet is:3rd_person is:plural is:past
SFX W   t           jem        [bcdklnprszz][iy]t is:1st_person
SFX W   t           jes        [bcdklnprszz][iy]t is:2nd_person
SFX W   t           je         [bcdklnprszz][iy]t is:3rd_person
SFX W   t           jeme       [bcdklnprszz][iy]t is:1st_person is:plural
SFX W   t           jete       [bcdklnprszz][iy]t is:2nd_person is:plural
SFX W   t           ju         [bcdklnprszz][iy]t is:3rd_person is:plural
SFX W   t           juc        [bcdklnprszz][iy]t is:participle
SFX W   t           l          [bcdklnprszz][iy]t is:1st_person is:past
SFX W   t           l          [bcdklnprszz][iy]t is:2nd_person is:past
SFX W   t           l          [bcdklnprszz][iy]t is:3rd_person is:masculine is:past
SFX W   t           la         [bcdklnprszz][iy]t is:3rd_person is:feminine is:past
SFX W   t           lo         [bcdklnprszz][iy]t is:3rd_person is:neuter is:past
SFX W   t           li         [bcdklnprszz][iy]t is:3rd_person is:plural is:past
SFX W   it          i          [bcdklnprszz]it is:2nd_person is:imperative
SFX W   yt          y          [bcdklnprszz]yt is:2nd_person is:imperative
SFX W   t           me         [bcdklnprszz][iy]t is:1st_person is:plural is:imperative
SFX W   t           te         [bcdklnprszz][iy]t is:2nd_person is:plural is:imperative
SFX W   t           jem        [bcdklprszz]ut is:1st_person
SFX W   t           jes        [bcdklprszz]ut is:2nd_person
SFX W   t           je         [bcdklprszz]ut is:3rd_person
SFX W   t           jeme       [bcdklprszz]ut is:1st_person is:plural
SFX W   t           jete       [bcdklprszz]ut is:2nd_person is:plural
SFX W   t           ju         [bcdklprszz]ut is:3rd_person is:plural
SFX W   t           juc        [bcdklprszz]ut is:participle
SFX W   t           l          [bcdklprszz]ut is:1st_person
SFX W   t           l          [bcdklprszz]ut is:2nd_person
SFX W   t           l          [bcdklprszz]ut is:3rd_person is:masculine is:past
SFX W   t           la         [bcdklprszz]ut is:3rd_person is:feminine is:past
SFX W   t           lo         [bcdklprszz]ut is:3rd_person is:neuter is:past
SFX W   t           li         [bcdklprszz]ut is:3rd_person is:plural is:past
SFX W   t           j          [bcdklprszz]ut is:2nd_person is:imperative
SFX W   t           jme        [bcdklprszz]ut is:1st_person is:plural is:imperative
SFX W   t           jte        [bcdklprszz]ut is:2nd_person is:plural is:imperative
SFX W   ut          em         [^bcdklprszz]ut is:1st_person
SFX W   ut          es         [^bcdklprszz]ut is:2nd_person
SFX W   ut          e          [^bcdklprszz]ut is:3rd_person
SFX W   ut          eme        [^bcdklprszz]ut is:1st_person is:plural
SFX W   ut          ete        [^bcdklprszz]ut is:2nd_person is:plural
SFX W   ut          u          [^bcdklprszz]ut is:3rd_person is:plural
SFX W   ut          uc         [^bcdklprszz]ut is:participle
SFX W   ut          i          [^bcdklprszz]ut is:2nd_person is:imperative
SFX W   ut          ime        [^bcdklprszz]ut is:1st_person is:plural is:imperative
SFX W   ut          ite        [^bcdklprszz]ut is:2nd_person is:plural is:imperative
SFX W   nut         ol         nut is:1st_person is:past
SFX W   nut         ol         nut is:2nd_person is:past
SFX W   nut         ol         nut is:3rd_person is:masculine is:past
SFX W   nut         la         nut is:3rd_person is:feminine is:past
SFX W   nut         lo         nut is:3rd_person is:neuter is:past
SFX W   nut         li         nut is:3rd_person is:plural is:past
SFX W   ut          ujem       [bcdklrszz]ut is:1st_person
SFX W   ut          ujes       [bcdklrszz]ut is:2nd_person
SFX W   ut          uje        [bcdklrszz]ut is:3rd_person
SFX W   ut          ujeme      [bcdklrszz]ut is:1st_person is:plural
SFX W   ut          ujete      [bcdklrszz]ut is:2nd_person is:plural
SFX W   ut          uju        [bcdklrszz]ut is:3rd_person is:plural
SFX W   ut          ujuc       [bcdklrszz]ut is:participle
SFX W   ut          uj         [bcdklrszz]ut is:2nd_person is:imperative
SFX W   ut          ujme       [bcdklrszz]ut is:1st_person is:plural is:imperative
SFX W   ut          ujte       [bcdklrszz]ut is:2nd_person is:plural is:imperative
SFX W   ut          ul         [bcdklrszz]ut is:1st_person is:past
SFX W   ut          ul         [bcdklrszz]ut is:2nd_person is:past
SFX W   ut          ul         [bcdklrszz]ut is:3rd_person is:masculine is:past
SFX W   ut          ula        [bcdklrszz]ut is:3rd_person is:feminine is:past
SFX W   ut          ulo        [bcdklrszz]ut is:3rd_person is:neuter is:past
SFX W   ut          uli        [bcdklrszz]ut is:3rd_person is:plural is:past
SFX W   ut          em         [^bcdklrszz]ut is:1st_person
SFX W   ut          es         [^bcdklrszz]ut is:2nd_person
SFX W   ut          e          [^bcdklrszz]ut is:3rd_person
SFX W   ut          eme        [^bcdklrszz]ut is:1st_person is:plural
SFX W   ut          ete        [^bcdklrszz]ut is:2nd_person is:plural
SFX W   ut          u          [^bcdklrszz]ut is:3rd_person is:plural
SFX W   ut          uc         [^bcdklrszz]ut is:participle
SFX W   ut          i          [^bcdklrszz]ut is:2nd_person is:imperative
SFX W   ut          ime        [^bcdklrszz]ut is:1st_person is:plural is:imperative
SFX W   ut          ite        [^bcdklrszz]ut is:2nd_person is:plural is:imperative
SFX W   nut         ol         [^aeillory]nut is:1st_person is:past
SFX W   nut         ol         [^aeillory]nut is:2nd_person is:past
SFX W   nut         ol         [^aeillory]nut is:3rd_person is:masculine is:past
SFX W   nut         la         [^aeillory]nut is:3rd_person is:feminine is:past
SFX W   nut         lo         [^aeillory]nut is:3rd_person is:neuter is:past
SFX W   nut         li         [^aeillory]nut is:3rd_person is:plural is:past
SFX W   ut          ul         [aeillory]nut is:1st_person is:past
SFX W   ut          ul         [aeillory]nut is:2nd_person is:past
SFX W   ut          ul         [aeillory]nut is:3rd_person is:masculine is:past
SFX W   ut          ula        [aeillory]nut is:3rd_person is:feminine is:past
SFX W   ut          ulo        [aeillory]nut is:3rd_person is:neuter is:past
SFX W   ut          uli        [aeillory]nut is:3rd_person is:plural is:past
SFX W   it          ijem       [sv]it is:1st_person
SFX W   it          ijes       [sv]it is:2nd_person
SFX W   it          ije        [sv]it is:3rd_person
SFX W   it          ijeme      [sv]it is:1st_person is:plural
SFX W   it          ijete      [sv]it is:2nd_person is:plural
SFX W   it          iju        [sv]it is:3rd_person is:plural
SFX W   it          ijuc       [sv]it is:participle
SFX W   it          i          [sv]it is:2nd_person is:imperative
SFX W   it          ime        [sv]it is:1st_person is:plural is:imperative
SFX W   it          ite        [sv]it is:2nd_person is:plural is:imperative
SFX W   it          il         [sv]it is:1st_person is:masculine is:past
SFX W   it          ila        [sv]it is:2nd_person is:feminine is:past
SFX W   it          ilo        [sv]it is:3rd_person is:neuter is:past
SFX W   it          il         [sv]it is:1st_person is:past

SFX T Y 195
SFX T   at          iam        [cczrs]at is:1st_person
SFX T   at          ias        [cczrs]at is:2nd_person
SFX T   at          ia         [cczrs]at is:3rd_person
SFX T   at          iame       [cczrs]at is:1st_person is:plural
SFX T   at          iate       [cczrs]at is:2nd_person is:plural
SFX T   at          aju        [cczrs]at is:3rd_person is:plural
SFX T   at          ajuc       [cczrs]at is:participle
SFX T   at          aj         [cczrs]at is:2nd_person is:imperative
SFX T   at          ajme       [cczrs]at is:1st_person is:plural is:imperative
SFX T   at          ajte       [cczrs]at is:2nd_person is:plural is:imperative
SFX T   dat         dzem       dat is:1st_person
SFX T   dat         dzes       dat is:2nd_person
SFX T   dat         dze        dat is:3rd_person
SFX T   dat         dzeme      dat is:1st_person is:plural
SFX T   dat         dzete      dat is:2nd_person is:plural
SFX T   dat         dzu        dat is:3rd_person is:plural
SFX T   dat         dzuc       dat is:participle
SFX T   dat         dz         dat is:2nd_person is:imperative
SFX T   dat         dzme       dat is:1st_person is:plural is:imperative
SFX T   dat         dzte       dat is:2nd_person is:plural is:imperative
SFX T   at          mem        jat is:1st_person
SFX T   at          mes        jat is:2nd_person
SFX T   at          me         jat is:3rd_person
SFX T   at          meme       jat is:1st_person is:plural
SFX T   at          mete       jat is:2nd_person is:plural
SFX T   at          mu         jat is:3rd_person is:plural
SFX T   at          muc        jat is:participle
SFX T   at          mi         jat is:2nd_person is:imperative
SFX T   at          mime       jat is:1st_person is:plural is:imperative
SFX T   at          mite       jat is:2nd_person is:plural is:imperative
SFX T   lat         olem       klat is:1st_person
SFX T   lat         oles       klat is:2nd_person
SFX T   lat         ole        klat is:3rd_person
SFX T   lat         oleme      klat is:1st_person is:plural
SFX T   lat         olete      klat is:2nd_person is:plural
SFX T   lat         olu        klat is:3rd_person is:plural
SFX T   lat         oluc       klat is:participle
SFX T   lat         ol         klat is:2nd_person is:imperative
SFX T   lat         olme       klat is:1st_person is:plural is:imperative
SFX T   lat         olte       klat is:2nd_person is:plural is:imperative
SFX T   slat        slem       slat is:1st_person
SFX T   slat        sles       slat is:2nd_person
SFX T   slat        sle        slat is:3rd_person
SFX T   slat        sleme      slat is:1st_person is:plural
SFX T   slat        slete      slat is:2nd_person is:plural
SFX T   slat        slu        slat is:3rd_person is:plural
SFX T   slat        sluc       slat is:participle
SFX T   slat        sli        slat is:2nd_person is:imperative
SFX T   slat        slime      slat is:1st_person is:plural is:imperative
SFX T   slat        slite      slat is:2nd_person is:plural is:imperative
SFX T   at          em         [^ks]lat is:1st_person
SFX T   at          es         [^ks]lat is:2nd_person
SFX T   at          e          [^ks]lat is:3rd_person
SFX T   at          eme        [^ks]lat is:1st_person is:plural
SFX T   at          ete        [^ks]lat is:2nd_person is:plural
SFX T   at          u          [^ks]lat is:3rd_person is:plural
SFX T   at          uc         [^ks]lat is:participle
SFX T   at          i          [^ks]lat is:2nd_person is:plural is:imperative
SFX T   at          ime        [^ks]lat is:1st_person is:plural is:imperative
SFX T   at          ite        [^ks]lat is:2nd_person is:plural is:imperative
SFX T   at          0          [^rj]bat is:2nd_person is:imperative
SFX T   at          i          [rj]bat is:2nd_person is:imperative
SFX T   lat         lem        lat is:1st_person
SFX T   lat         les        lat is:2nd_person
SFX T   lat         le         lat is:3rd_person
SFX T   lat         leme       lat is:1st_person is:plural
SFX T   lat         lete       lat is:2nd_person is:plural
SFX T   lat         lu         lat is:3rd_person is:plural
SFX T   lat         luc        lat is:participle
SFX T   lat         li         lat is:2nd_person is:imperative
SFX T   lat         lime       lat is:1st_person is:plural is:imperative
SFX T   lat         lite       lat is:2nd_person is:plural is:imperative
SFX T   at          i          [mn]at is:2nd_person is:imperative
SFX T   at          ime        [mn]at is:1st_person is:plural is:imperative
SFX T   at          ite        [mn]at is:2nd_person is:plural is:imperative
SFX T   nat         niam       nat is:1st_person
SFX T   nat         nias       nat is:2nd_person
SFX T   nat         nia        nat is:3rd_person
SFX T   nat         niame      nat is:1st_person is:plural
SFX T   nat         niate      nat is:2nd_person is:plural
SFX T   nat         naju       nat is:3rd_person is:plural
SFX T   nat         najuc      nat is:participle
SFX T   nat         naj        nat is:2nd_person is:imperative
SFX T   nat         najme      nat is:1st_person is:plural is:imperative
SFX T   nat         najte      nat is:2nd_person is:plural is:imperative
SFX T   sat         sem        sat is:1st_person
SFX T   sat         ses        sat is:2nd_person
SFX T   sat         se         sat is:3rd_person
SFX T   sat         seme       sat is:1st_person is:plural
SFX T   sat         sete       sat is:2nd_person is:plural
SFX T   sat         su         i[aeiouy]sat is:3rd_person is:plural
SFX T   sat         su         [^i][aeiouy]sat is:3rd_person is:plural
SFX T   sat         suc        i[aeiouy]sat is:participle
SFX T   sat         suc        [^i][aeiouy]sat is:participle
SFX T   sat         s          sat is:2nd_person is:imperative
SFX T   sat         sme        sat is:1st_person is:plural is:imperative
SFX T   sat         ste        sat is:2nd_person is:plural is:imperative
SFX T   tat         cem        tat is:1st_person
SFX T   tat         ces        tat is:2nd_person
SFX T   tat         ce         tat is:3rd_person
SFX T   tat         ceme       tat is:1st_person is:plural
SFX T   tat         cete       tat is:2nd_person is:plural
SFX T   tat         cu         tat is:3rd_person is:plural
SFX T   tat         cuc        tat is:participle
SFX T   tat         c          tat is:2nd_person is:imperative
SFX T   tat         cme        tat is:1st_person is:plural is:imperative
SFX T   tat         cte        tat is:2nd_person is:plural is:imperative
SFX T   tat         tnem       tat is:1st_person
SFX T   tat         tnes       tat is:2nd_person
SFX T   tat         tne        tat is:3rd_person
SFX T   tat         tneme      tat is:1st_person is:plural
SFX T   tat         tnete      tat is:2nd_person is:plural
SFX T   tat         tnu        tat is:3rd_person is:plural
SFX T   tat         tnuc       tat is:participle
SFX T   tat         tni        tat is:2nd_person is:imperative
SFX T   tat         tnime      tat is:1st_person is:plural is:imperative
SFX T   tat         tnite      tat is:2nd_person is:plural is:imperative
SFX T   at          iam        avat is:1st_person
SFX T   at          ias        avat is:2nd_person
SFX T   at          ia         avat is:3rd_person
SFX T   at          iame       avat is:1st_person is:plural
SFX T   at          iate       avat is:2nd_person is:plural
SFX T   at          aju        avat is:3rd_person is:plural
SFX T   at          ajuc       avat is:participle
SFX T   at          aj         avat is:2nd_person is:imperative
SFX T   at          ajme       avat is:1st_person is:plural is:imperative
SFX T   at          ajte       avat is:2nd_person is:plural is:imperative
SFX T   at          em         [^a]vat is:1st_person
SFX T   at          es         [^a]vat is:2nd_person
SFX T   at          e          [^a]vat is:3rd_person
SFX T   at          eme        [^a]vat is:1st_person is:plural
SFX T   at          ete        [^a]vat is:2nd_person is:plural
SFX T   at          u          [^a]vat is:3rd_person is:plural
SFX T   at          uc         [^a]vat is:participle
SFX T   0           i          [^a]vat is:2nd_person is:imperative
SFX T   0           ime        [^a]vat is:1st_person is:plural is:imperative
SFX T   0           ite        [^a]vat is:2nd_person is:plural is:imperative
SFX T   zat         zem        [z]at is:1st_person
SFX T   zat         zes        [z]at is:2nd_person
SFX T   zat         ze         [z]at is:3rd_person
SFX T   zat         zeme       [z]at is:1st_person is:plural
SFX T   zat         zete       [z]at is:2nd_person is:plural
SFX T   zat         zu         i[aeou][z]at is:3rd_person is:plural
SFX T   zat         zuc        i[aeou][z]at is:participle
SFX T   zat         zu         [^i][aeou][z]at is:3rd_person is:plural
SFX T   zat         zuc        [^i][aeou][z]at is:participle
SFX T   zat         zu         [aeiloruy][z]at is:3rd_person is:plural
SFX T   zat         zuc        [aeiloruy][z]at is:participle
SFX T   zat         zu         [^aaeeiilooruuyy][z]at is:3rd_person is:plural
SFX T   zat         zuc        [^aaeeiilooruuyy][z]at is:participle
SFX T   zat         z          [z]at is:2nd_person is:imperative
SFX T   zat         zme        [z]at is:1st_person is:plural is:imperative
SFX T   zat         zte        [z]at is:2nd_person is:plural is:imperative
SFX T   zat         znem       zat is:1st_person
SFX T   zat         znes       zat is:2nd_person
SFX T   zat         zne        zat is:3rd_person
SFX T   zat         zneme      zat is:1st_person is:plural
SFX T   zat         znete      zat is:2nd_person is:plural
SFX T   zat         znu        zat is:3rd_person is:plural
SFX T   zat         znuc       zat is:participle
SFX T   zat         zni        zat is:2nd_person is:imperative
SFX T   zat         znime      zat is:1st_person is:plural is:imperative
SFX T   zat         znite      zat is:2nd_person is:plural is:imperative
SFX T   at          em         [^ccdjlrssttvzz]at is:1st_person
SFX T   at          es         [^ccdjlrssttvzz]at is:2nd_person
SFX T   at          e          [^ccdjlrssttvzz]at is:3rd_person
SFX T   at          eme        [^ccdjlrssttvzz]at is:1st_person is:plural
SFX T   at          ete        [^ccdjlrssttvzz]at is:2nd_person is:plural
SFX T   at          u          i[aeou][^ccdjlrssttvzz]at is:3rd_person is:plural
SFX T   at          u          [^i][aeou][^ccdjlrssttvzz]at is:3rd_person is:plural
SFX T   at          u          [aeiouy][^ccdzjlrssttvzz]at is:3rd_person is:plural
SFX T   at          u          [^aaeeioouuy][^ccdjlrssttvzz]at is:3rd_person is:plural
SFX T   at          uc         i[aeou][^ccdjlrssttvzz]at is:participle
SFX T   at          uc         [^i][aeou][^ccdjlrssttvzz]at is:participle
SFX T   at          uc         [aeiouy][^ccdjlrssttvzz]at is:participle
SFX T   at          uc         [^aaeeioouuy][^ccdjlrssttvzz]at is:participle
SFX T   pat         p          pat is:2nd_person is:imperative
SFX T   at          me         [^ccdjmnrssttvzz]at is:1st_person is:plural is:imperative
SFX T   at          te         [^ccdjmnrssttvzz]at is:2nd_person is:plural is:imperative
SFX T   pat         pnem       pat is:1st_person
SFX T   pat         pnes       pat is:2nd_person
SFX T   pat         pne        pat is:3rd_person
SFX T   pat         pneme      pat is:1st_person is:plural
SFX T   pat         pnete      pat is:2nd_person is:plural
SFX T   pat         pnu        pat is:3rd_person is:plural
SFX T   pat         pnuc       pat is:participle
SFX T   pat         pni        pat is:2nd_person is:imperative
SFX T   pat         pnime      pat is:1st_person is:plural is:imperative
SFX T   pat         pnite      pat is:2nd_person is:plural is:imperative
SFX T   t           l          t is:1st_person is:past
SFX T   t           l          t is:2nd_person is:past
SFX T   t           l          t is:3rd_person is:masculine is:past
SFX T   t           la         t is:3rd_person is:feminine is:past
SFX T   t           lo         t is:3rd_person is:neuter is:past
SFX T   t           li         t is:3rd_person is:plural is:past

SFX R Y 449
SFX R   rat         riem       [aeiou]rat is:1st_person
SFX R   rat         ries       [aeiou]rat is:2nd_person
SFX R   rat         rie        [aeiou]rat is:3rd_person
SFX R   rat         rieme      [aeiou]rat is:1st_person is:plural
SFX R   rat         riete      [aeiou]rat is:2nd_person is:plural
SFX R   rat         ru         [aeiou]rat is:3rd_person is:plural
SFX R   rat         ruc        [aeiou]rat is:participle
SFX R   rat         r          [aeiou]rat is:2nd_person is:imperative
SFX R   rat         rme        [aeiou]rat is:1st_person is:plural is:imperative
SFX R   rat         rte        [aeiou]rat is:2nd_person is:plural is:imperative
SFX R   rat         eriem      [^aeiou]rat is:1st_person
SFX R   rat         eries      [^aeiou]rat is:2nd_person
SFX R   rat         erie       [^aeiou]rat is:3rd_person
SFX R   rat         erieme     [^aeiou]rat is:1st_person is:plural
SFX R   rat         eriete     [^aeiou]rat is:2nd_person is:plural
SFX R   rat         eru        [^aeiou]rat is:3rd_person is:plural
SFX R   rat         eruc       [^aeiou]rat is:participle
SFX R   rat         er         [^aeiou]rat is:2nd_person is:imperative
SFX R   rat         erme       [^aeiou]rat is:1st_person is:plural is:imperative
SFX R   rat         erte       [^aeiou]rat is:2nd_person is:plural is:imperative
SFX R   dat         dim        dat is:1st_person
SFX R   dat         dis        dat is:2nd_person
SFX R   dat         di         dat is:3rd_person
SFX R   dat         dime       dat is:1st_person is:plural
SFX R   dat         dite       dat is:2nd_person is:plural
SFX R   dat         dia        dat is:3rd_person is:plural
SFX R   dat         diac       dat is:participle
SFX R   dat         di         dat is:2nd_person is:imperative
SFX R   dat         dime       dat is:1st_person is:plural is:imperative
SFX R   dat         dite       dat is:2nd_person is:plural is:imperative
SFX R   nat         nim        nat is:1st_person
SFX R   nat         nis        nat is:2nd_person
SFX R   nat         ni         nat is:3rd_person
SFX R   nat         nime       nat is:1st_person is:plural
SFX R   nat         nite       nat is:2nd_person is:plural
SFX R   nat         nia        nat is:3rd_person is:plural
SFX R   nat         niac       nat is:participle
SFX R   nat         n          nat is:2nd_person is:imperative
SFX R   nat         nme        nat is:1st_person is:plural is:imperative
SFX R   nat         nte        nat is:2nd_person is:plural is:imperative
SFX R   tat         tim        tat is:1st_person
SFX R   tat         tis        tat is:2nd_person
SFX R   tat         ti         tat is:3rd_person
SFX R   tat         time       tat is:1st_person is:plural
SFX R   tat         tite       tat is:2nd_person is:plural
SFX R   tat         tia        tat is:3rd_person is:plural
SFX R   tat         tiac       tat is:participle
SFX R   tat         ti         tat is:2nd_person is:imperative
SFX R   tat         time       tat is:1st_person is:plural is:imperative
SFX R   tat         tite       tat is:2nd_person is:plural is:imperative
SFX R   at          im         [^dnrt]at is:1st_person
SFX R   at          is         [^dnrt]at is:2nd_person
SFX R   at          i          [^dnrt]at is:3rd_person
SFX R   at          ime        [^dnrt]at is:1st_person is:plural
SFX R   at          ite        [^dnrt]at is:2nd_person is:plural
SFX R   at          ia         [^dnrt]at is:3rd_person is:plural
SFX R   at          iac        [^dnrt]at is:participle
SFX R   zat         z          zat is:2nd_person is:imperative
SFX R   at          me         [^dnrt]at is:1st_person is:plural is:imperative
SFX R   at          te         [^dnrt]at is:2nd_person is:plural is:imperative
SFX R   at          al         at is:1st_person is:past
SFX R   at          al         at is:2nd_person is:past
SFX R   at          al         at is:3rd_person is:masculine is:past
SFX R   at          ala        at is:3rd_person is:feminine is:past
SFX R   at          alo        at is:3rd_person is:neuter is:past
SFX R   at          ali        at is:3rd_person is:plural is:past
SFX R   iect        eciem      iect is:1st_person
SFX R   iect        ecies      iect is:2nd_person
SFX R   iect        ecie       iect is:3rd_person
SFX R   iect        ecieme     iect is:1st_person is:plural
SFX R   iect        eciete     iect is:2nd_person is:plural
SFX R   iect        ecu        iect is:3rd_person is:plural
SFX R   iect        ecuc       iect is:participle
SFX R   iect        ec         iect is:2nd_person is:imperative
SFX R   iect        ecme       iect is:1st_person is:plural is:imperative
SFX R   iect        ecte       iect is:2nd_person is:plural is:imperative
SFX R   ct          kol        iect is:1st_person is:past
SFX R   ct          kol        iect is:2nd_person is:past
SFX R   ct          kol        iect is:3rd_person is:masculine is:past
SFX R   ct          kla        iect is:3rd_person is:feminine is:past
SFX R   ct          klo        iect is:3rd_person is:neuter is:past
SFX R   ct          kli        iect is:3rd_person is:plural is:past
SFX R   lct         lciem      lct is:1st_person
SFX R   lct         lcies      lct is:2nd_person
SFX R   lct         lcie       lct is:3rd_person
SFX R   lct         lcieme     lct is:1st_person is:plural
SFX R   lct         lciete     lct is:2nd_person is:plural
SFX R   lct         lcu        lct is:3rd_person is:plural
SFX R   lct         lcuc       lct is:participle
SFX R   lct         lc         lct is:2nd_person is:imperative
SFX R   lct         lcme       lct is:1st_person is:plural is:imperative
SFX R   lct         lcte       lct is:2nd_person is:plural is:imperative
SFX R   ct          kol        lct is:1st_person is:past
SFX R   ct          kol        lct is:2nd_person is:past
SFX R   ct          kol        lct is:3rd_person is:masculine is:past
SFX R   ct          kla        lct is:3rd_person is:feminine is:past
SFX R   ct          klo        lct is:3rd_person is:neuter is:past
SFX R   ct          kli        lct is:3rd_person is:plural is:past
SFX R   ct          zem        oct is:1st_person
SFX R   ct          zes        oct is:2nd_person
SFX R   ct          ze         oct is:3rd_person
SFX R   ct          zme        oct is:1st_person is:plural
SFX R   ct          zeme       oct is:1st_person is:plural
SFX R   ct          zte        oct is:2nd_person is:plural
SFX R   ct          zete       oct is:2nd_person is:plural
SFX R   ct          zu         oct is:3rd_person is:plural
SFX R   oct         ohol       oct is:1st_person is:past
SFX R   oct         ohol       oct is:2nd_person is:past
SFX R   oct         ohol       oct is:3rd_person is:masculine is:past
SFX R   oct         ohla       oct is:3rd_person is:feminine is:past
SFX R   oct         ohlo       oct is:3rd_person is:neuter is:past
SFX R   oct         ohli       oct is:3rd_person is:plural is:past
SFX R   ediet       iem        ediet is:1st_person
SFX R   ediet       ies        ediet is:2nd_person
SFX R   ediet       ie         ediet is:3rd_person
SFX R   ediet       ieme       ediet is:1st_person is:plural
SFX R   ediet       iete       ediet is:2nd_person is:plural
SFX R   ediet       edia       ediet is:3rd_person is:plural
SFX R   ediet       ediac      ediet is:participle
SFX R   ediet       edz        ediet is:2nd_person is:imperative
SFX R   ediet       edzme      ediet is:1st_person is:plural is:imperative
SFX R   ediet       edzte      ediet is:2nd_person is:plural is:imperative
SFX R   ediet       edel       ediet is:1st_person is:past
SFX R   ediet       edel       ediet is:2nd_person is:past
SFX R   ediet       edel       ediet is:3rd_person is:masculine is:past
SFX R   ediet       edela      ediet is:3rd_person is:feminine is:past
SFX R   ediet       edelo      ediet is:3rd_person is:neuter is:past
SFX R   ediet       edeli      ediet is:3rd_person is:plural is:past
SFX R   liet        eliem      mliet is:1st_person
SFX R   liet        elies      mliet is:2nd_person
SFX R   liet        elie       mliet is:3rd_person
SFX R   liet        elieme     mliet is:1st_person is:plural
SFX R   liet        eliete     mliet is:2nd_person is:plural
SFX R   liet        elu        mliet is:3rd_person is:plural
SFX R   liet        eluc       mliet is:participle
SFX R   liet        el         mliet is:2nd_person is:imperative
SFX R   liet        elme       mliet is:1st_person is:plural is:imperative
SFX R   liet        elte       mliet is:2nd_person is:plural is:imperative
SFX R   iet         i          [^m]liet is:2nd_person is:imperative
SFX R   iet         ime        [^m]liet is:1st_person is:plural is:imperative
SFX R   iet         ite        [^m]liet is:2nd_person is:plural is:imperative
SFX R   iet         me         [^dlnt]iet is:1st_person is:plural is:imperative
SFX R   iet         te         [^dlnt]iet is:2nd_person is:plural is:imperative
SFX R   niet        nme        niet is:1st_person is:plural is:imperative
SFX R   diet        dme        diet is:1st_person is:plural is:imperative
SFX R   tiet        tme        tiet is:1st_person is:plural is:imperative
SFX R   niet        nte        niet is:2nd_person is:plural is:imperative
SFX R   diet        dte        diet is:2nd_person is:plural is:imperative
SFX R   tiet        tte        tiet is:2nd_person is:plural is:imperative
SFX R   iet         im         iet is:1st_person
SFX R   iet         is         iet is:2nd_person
SFX R   iet         i          iet is:3rd_person
SFX R   iet         ime        iet is:1st_person is:plural
SFX R   iet         ite        iet is:2nd_person is:plural
SFX R   iet         ia         iet is:3rd_person is:plural
SFX R   iet         iac        iet is:participle
SFX R   iet         el         iet is:1st_person is:past
SFX R   iet         el         iet is:2nd_person is:past
SFX R   iet         el         iet is:3rd_person is:masculine is:past
SFX R   iet         ela        iet is:3rd_person is:feminine is:past
SFX R   iet         elo        iet is:3rd_person is:neuter is:past
SFX R   iet         eli        iet is:3rd_person is:plural is:past
SFX R   ast         adiem      last is:1st_person
SFX R   ast         adies      last is:2nd_person
SFX R   ast         adie       last is:3rd_person
SFX R   ast         adieme     last is:1st_person is:plural
SFX R   ast         adiete     last is:2nd_person is:plural
SFX R   ast         adu        last is:3rd_person is:plural
SFX R   ast         aduc       last is:participle
SFX R   ast         d          last is:2nd_person is:imperative
SFX R   ast         adme       last is:1st_person is:plural is:imperative
SFX R   ast         adte       last is:2nd_person is:plural is:imperative
SFX R   st          dol        last is:1st_person is:past
SFX R   st          dol        last is:2nd_person is:past
SFX R   st          dol        last is:3rd_person is:masculine is:past
SFX R   st          dla        last is:3rd_person is:feminine is:past
SFX R   st          dlo        last is:3rd_person is:neuter is:past
SFX R   st          dli        last is:3rd_person is:plural is:past
SFX R   ast         asiem      past is:1st_person
SFX R   ast         asies      past is:2nd_person
SFX R   ast         asie       past is:3rd_person
SFX R   ast         asieme     past is:1st_person is:plural
SFX R   ast         asiete     past is:2nd_person is:plural
SFX R   ast         asu        past is:3rd_person is:plural
SFX R   ast         asuc       past is:participle
SFX R   ast         s          past is:2nd_person is:imperative
SFX R   ast         asme       past is:1st_person is:plural is:imperative
SFX R   ast         aste       past is:2nd_person is:plural is:imperative
SFX R   st          sol        past is:1st_person is:past
SFX R   st          sol        past is:2nd_person is:past
SFX R   st          sol        past is:3rd_person is:masculine is:past
SFX R   st          sla        past is:3rd_person is:feminine is:past
SFX R   st          slo        past is:3rd_person is:neuter is:past
SFX R   st          sli        past is:3rd_person is:plural is:past
SFX R   ast         astiem     [^lp]ast is:1st_person
SFX R   ast         asties     [^lp]ast is:2nd_person
SFX R   ast         astie      [^lp]ast is:3rd_person
SFX R   ast         astieme    [^lp]ast is:1st_person is:plural
SFX R   ast         astiete    [^lp]ast is:2nd_person is:plural
SFX R   ast         astu       [^lp]ast is:3rd_person is:plural
SFX R   ast         astuc      [^lp]ast is:participle
SFX R   ast         ast        [^lp]ast is:2nd_person is:imperative
SFX R   ast         astme      [^lp]ast is:1st_person is:plural is:imperative
SFX R   ast         astte      [^lp]ast is:2nd_person is:plural is:imperative
SFX R   t           tol        [^lp]ast is:1st_person is:past
SFX R   t           tol        [^lp]ast is:2nd_person is:past
SFX R   t           tol        [^lp]ast is:3rd_person is:masculine is:past
SFX R   t           tla        [^lp]ast is:3rd_person is:feminine is:past
SFX R   t           tlo        [^lp]ast is:3rd_person is:neuter is:past
SFX R   t           tli        [^lp]ast is:3rd_person is:plural is:past
SFX R   iast        atiem      miast is:1st_person
SFX R   iast        aties      miast is:2nd_person
SFX R   iast        atie       miast is:3rd_person
SFX R   iast        atieme     miast is:1st_person is:plural
SFX R   iast        atiete     miast is:2nd_person is:plural
SFX R   iast        atu        miast is:3rd_person is:plural
SFX R   iast        atuc       miast is:participle
SFX R   iast        at         miast is:2nd_person is:imperative
SFX R   iast        atme       miast is:1st_person is:plural is:imperative
SFX R   iast        atte       miast is:2nd_person is:plural is:imperative
SFX R   st          tol        miast is:1st_person is:past
SFX R   st          tol        miast is:2nd_person is:past
SFX R   st          tol        miast is:3rd_person is:masculine is:past
SFX R   st          tla        miast is:3rd_person is:feminine is:past
SFX R   st          tlo        miast is:3rd_person is:neuter is:past
SFX R   st          tli        miast is:3rd_person is:plural is:past
SFX R   iast        adiem      priast is:1st_person
SFX R   iast        adies      priast is:2nd_person
SFX R   iast        adie       priast is:3rd_person
SFX R   iast        adieme     priast is:1st_person is:plural
SFX R   iast        adiete     priast is:2nd_person is:plural
SFX R   iast        adu        priast is:3rd_person is:plural
SFX R   iast        aduc       priast is:participle
SFX R   iast        ad         priast is:2nd_person is:imperative
SFX R   iast        adme       priast is:1st_person is:plural is:imperative
SFX R   iast        adte       priast is:2nd_person is:plural is:imperative
SFX R   st          dol        priast is:1st_person is:past
SFX R   st          dol        priast is:2nd_person is:past
SFX R   st          dol        priast is:3rd_person is:masculine is:past
SFX R   st          dla        priast is:3rd_person is:feminine is:past
SFX R   st          dlo        priast is:3rd_person is:neuter is:past
SFX R   st          dli        priast is:3rd_person is:plural is:past
SFX R   iast        asiem      triast is:1st_person
SFX R   iast        asies      triast is:2nd_person
SFX R   iast        asie       triast is:3rd_person
SFX R   iast        asieme     triast is:1st_person is:plural
SFX R   iast        asiete     triast is:2nd_person is:plural
SFX R   iast        asu        triast is:3rd_person is:plural
SFX R   iast        asuc       triast is:participle
SFX R   iast        as         triast is:2nd_person is:imperative
SFX R   iast        asme       triast is:1st_person is:plural is:imperative
SFX R   iast        aste       triast is:2nd_person is:plural is:imperative
SFX R   st          sol        triast is:1st_person is:past
SFX R   st          sol        triast is:2nd_person is:past
SFX R   st          sol        triast is:3rd_person is:masculine is:past
SFX R   st          sla        triast is:3rd_person is:feminine is:past
SFX R   st          slo        triast is:3rd_person is:neuter is:past
SFX R   st          sli        triast is:3rd_person is:plural is:past
SFX R   iest        esiem      niest is:1st_person
SFX R   iest        esies      niest is:2nd_person
SFX R   iest        esie       niest is:3rd_person
SFX R   iest        esieme     niest is:1st_person is:plural
SFX R   iest        esiete     niest is:2nd_person is:plural
SFX R   iest        esu        niest is:3rd_person is:plural
SFX R   iest        esuc       niest is:participle
SFX R   iest        es         niest is:2nd_person is:imperative
SFX R   iest        esme       niest is:1st_person is:plural is:imperative
SFX R   iest        este       niest is:2nd_person is:plural is:imperative
SFX R   st          sol        niest is:1st_person is:past
SFX R   st          sol        niest is:2nd_person is:past
SFX R   st          sol        niest is:3rd_person is:masculine is:past
SFX R   st          sla        niest is:3rd_person is:feminine is:past
SFX R   st          slo        niest is:3rd_person is:neuter is:past
SFX R   st          sli        niest is:3rd_person is:plural is:past
SFX R   iest        ediem      viest is:1st_person
SFX R   iest        edies      viest is:2nd_person
SFX R   iest        edie       viest is:3rd_person
SFX R   iest        edieme     viest is:1st_person is:plural
SFX R   iest        ediete     viest is:2nd_person is:plural
SFX R   iest        edu        viest is:3rd_person is:plural
SFX R   iest        educ       viest is:participle
SFX R   iest        ed         viest is:2nd_person is:imperative
SFX R   iest        edme       viest is:1st_person is:plural is:imperative
SFX R   iest        edte       viest is:2nd_person is:plural is:imperative
SFX R   st          dol        viest is:1st_person is:past
SFX R   st          dol        viest is:2nd_person is:past
SFX R   st          dol        viest is:3rd_person is:masculine is:past
SFX R   st          dla        viest is:3rd_person is:feminine is:past
SFX R   st          dlo        viest is:3rd_person is:neuter is:past
SFX R   st          dli        viest is:3rd_person is:plural is:past
SFX R   iest        etiem      [^nv]iest is:1st_person
SFX R   iest        eties      [^nv]iest is:2nd_person
SFX R   iest        etie       [^nv]iest is:3rd_person
SFX R   iest        etieme     [^nv]iest is:1st_person is:plural
SFX R   iest        etiete     [^nv]iest is:2nd_person is:plural
SFX R   iest        etu        [^nv]iest is:3rd_person is:plural
SFX R   iest        etuc       [^nv]iest is:participle
SFX R   iest        et         [^nv]iest is:2nd_person is:imperative
SFX R   iest        etme       [^nv]iest is:1st_person is:plural is:imperative
SFX R   iest        ette       [^nv]iest is:2nd_person is:plural is:imperative
SFX R   st          tol        [^nv]iest is:1st_person is:past
SFX R   st          tol        [^nv]iest is:2nd_person is:past
SFX R   st          tol        [^nv]iest is:3rd_person is:masculine is:past
SFX R   st          tla        [^nv]iest is:3rd_person is:feminine is:past
SFX R   st          tlo        [^nv]iest is:3rd_person is:neuter is:past
SFX R   st          tli        [^nv]iest is:3rd_person is:plural is:past
SFX R   st          m          [^i]est is:1st_person
SFX R   st          s          [^i]est is:2nd_person
SFX R   est         e          [^i]est is:3rd_person
SFX R   st          me         [^i]est is:1st_person is:plural
SFX R   st          te         [^i]est is:2nd_person is:plural
SFX R   st          dia        [^i]est is:3rd_person is:plural
SFX R   st          diac       [^i]est is:participle
SFX R   st          dz         [^i]est is:2nd_person is:imperative
SFX R   st          dzme       [^i]est is:1st_person is:plural is:imperative
SFX R   st          dzte       [^i]est is:2nd_person is:plural is:imperative
SFX R   st          dol        [^i]est is:1st_person is:past
SFX R   st          dol        [^i]est is:2nd_person is:past
SFX R   st          dol        [^i]est is:3rd_person is:masculine is:past
SFX R   st          dla        [^i]est is:3rd_person is:feminine is:past
SFX R   st          dlo        [^i]est is:3rd_person is:neuter is:past
SFX R   st          dli        [^i]est is:3rd_person is:plural is:past
SFX R   st          dem        .[ij]st is:1st_person
SFX R   st          des        .[ij]st is:2nd_person
SFX R   st          de         .[ij]st is:3rd_person
SFX R   st          deme       .[ij]st is:1st_person is:plural
SFX R   st          dete       .[ij]st is:2nd_person is:plural
SFX R   st          du         .[ij]st is:3rd_person is:plural
SFX R   st          duc        .[ij]st is:participle
SFX R   st          d          .ist is:2nd_person is:imperative
SFX R   st          dme        .ist is:1st_person is:plural is:imperative
SFX R   st          dte        .ist is:2nd_person is:plural is:imperative
SFX R   ist         isiel      ist is:1st_person is:past
SFX R   ist         isiel      ist is:2nd_person is:past
SFX R   ist         isiel      ist is:3rd_person is:masculine is:past
SFX R   ist         isla       ist is:3rd_person is:feminine is:past
SFX R   ist         islo       ist is:3rd_person is:neuter is:past
SFX R   ist         isli       ist is:3rd_person is:plural is:past
SFX R   st          di         ajst is:2nd_person is:imperative
SFX R   st          dime       ajst is:1st_person is:plural is:imperative
SFX R   st          dite       ajst is:2nd_person is:plural is:imperative
SFX R   ajst        asiel      ajst is:1st_person is:past
SFX R   ajst        asiel      ajst is:2nd_person is:past
SFX R   ajst        asiel      ajst is:3rd_person is:masculine is:past
SFX R   ajst        asla       ajst is:3rd_person is:feminine is:past
SFX R   ajst        aslo       ajst is:3rd_person is:neuter is:past
SFX R   ajst        asli       ajst is:3rd_person is:plural is:past
SFX R   ojst        osiel      ojst is:1st_person is:past
SFX R   ojst        osiel      ojst is:2nd_person is:past
SFX R   ojst        osiel      ojst is:3rd_person is:masculine is:past
SFX R   ojst        osla       ojst is:3rd_person is:feminine is:past
SFX R   ojst        oslo       ojst is:3rd_person is:neuter is:past
SFX R   ojst        osli       ojst is:3rd_person is:plural is:past
SFX R   jst         siel       jst is:1st_person is:past
SFX R   jst         siel       jst is:2nd_person is:past
SFX R   jst         siel       jst is:3rd_person is:masculine is:past
SFX R   jst         sla        jst is:3rd_person is:feminine is:past
SFX R   jst         slo        jst is:3rd_person is:neuter is:past
SFX R   jst         sli        jst is:3rd_person is:plural is:past
SFX R   ust         udiem      ust is:1st_person
SFX R   ust         udies      ust is:2nd_person
SFX R   ust         udie       ust is:3rd_person
SFX R   ust         udieme     ust is:1st_person is:plural
SFX R   ust         udiete     ust is:2nd_person is:plural
SFX R   ust         udu        ust is:3rd_person is:plural
SFX R   ust         uduc       ust is:participle
SFX R   ust         ud         ust is:2nd_person is:imperative
SFX R   ust         udme       ust is:1st_person is:plural is:imperative
SFX R   ust         udte       ust is:2nd_person is:plural is:imperative
SFX R   st          dol        ust is:1st_person is:past
SFX R   st          dol        ust is:2nd_person is:past
SFX R   st          dol        ust is:3rd_person is:masculine is:past
SFX R   st          dla        ust is:3rd_person is:feminine is:past
SFX R   st          dlo        ust is:3rd_person is:neuter is:past
SFX R   st          dli        ust is:3rd_person is:plural is:past
SFX R   nut         niem       nut is:1st_person
SFX R   nut         nies       nut is:2nd_person
SFX R   nut         nie        nut is:3rd_person
SFX R   nut         nieme      nut is:1st_person is:plural
SFX R   nut         niete      nut is:2nd_person is:plural
SFX R   nut         nu         nut is:3rd_person is:plural
SFX R   nut         nuc        nut is:participle
SFX R   nut         n          nut is:2nd_person is:imperative
SFX R   nut         nme        nut is:1st_person is:plural is:imperative
SFX R   nut         nte        nut is:2nd_person is:plural is:imperative
SFX R   nut         nul        nut is:1st_person is:past
SFX R   nut         nul        nut is:2nd_person is:past
SFX R   nut         nul        nut is:3rd_person is:masculine is:past
SFX R   nut         nula       nut is:3rd_person is:feminine is:past
SFX R   nut         nulo       nut is:3rd_person is:neuter is:past
SFX R   nut         nuli       nut is:3rd_person is:plural is:past
SFX R   iezt        eziem      riezt is:1st_person
SFX R   iezt        ezies      riezt is:2nd_person
SFX R   iezt        ezie       riezt is:3rd_person
SFX R   iezt        ezieme     riezt is:1st_person is:plural
SFX R   iezt        eziete     riezt is:2nd_person is:plural
SFX R   iezt        ezu        riezt is:3rd_person is:plural
SFX R   iezt        ezuc       riezt is:participle
SFX R   iezt        ez         riezt is:2nd_person is:imperative
SFX R   iezt        ezme       riezt is:1st_person is:plural is:imperative
SFX R   iezt        ezte       riezt is:2nd_person is:plural is:imperative
SFX R   iezt        eziem      [^r]iezt is:1st_person
SFX R   iezt        ezies      [^r]iezt is:2nd_person
SFX R   iezt        ezie       [^r]iezt is:3rd_person
SFX R   iezt        ezieme     [^r]iezt is:1st_person is:plural
SFX R   iezt        eziete     [^r]iezt is:2nd_person is:plural
SFX R   iezt        ezu        [^r]iezt is:3rd_person is:plural
SFX R   iezt        ezuc       [^r]iezt is:participle
SFX R   iezt        ez         [^r]iezt is:2nd_person is:imperative
SFX R   iezt        ezme       [^r]iezt is:1st_person is:plural is:imperative
SFX R   iezt        ezte       [^r]iezt is:2nd_person is:plural is:imperative
SFX R   t           ol         [^r]iezt is:1st_person is:past
SFX R   t           ol         [^r]iezt is:2nd_person is:past
SFX R   t           ol         [^r]iezt is:3rd_person is:masculine is:past
SFX R   t           la         [^r]iezt is:3rd_person is:feminine is:past
SFX R   t           lo         [^r]iezt is:3rd_person is:neuter is:past
SFX R   t           li         [^r]iezt is:3rd_person is:plural is:past
SFX R   t           ol         [^i]ezt is:1st_person is:past
SFX R   t           ol         [^i]ezt is:2nd_person is:past
SFX R   t           ol         [^i]ezt is:3rd_person is:masculine is:past
SFX R   t           la         [^i]ezt is:3rd_person is:feminine is:past
SFX R   t           lo         [^i]ezt is:3rd_person is:neuter is:past
SFX R   t           li         [^i]ezt is:3rd_person is:plural is:past
SFX R   t           iem        [^ey]zt is:1st_person
SFX R   t           ies        [^ey]zt is:2nd_person
SFX R   t           ie         [^ey]zt is:3rd_person
SFX R   t           ieme       [^ey]zt is:1st_person is:plural
SFX R   t           iete       [^ey]zt is:2nd_person is:plural
SFX R   t           u          [^ey]zt is:3rd_person is:plural
SFX R   t           uc         [^ey]zt is:participle
SFX R   zt          z          [^ey]zt is:2nd_person is:imperative
SFX R   t           me         [^ey]zt is:1st_person is:plural is:imperative
SFX R   t           te         [^ey]zt is:2nd_person is:plural is:imperative
SFX R   t           ol         [^e]zt is:1st_person is:past
SFX R   t           ol         [^e]zt is:2nd_person is:past
SFX R   t           ol         [^e]zt is:3rd_person is:masculine is:past
SFX R   t           la         [^e]zt is:3rd_person is:feminine is:past
SFX R   t           lo         [^e]zt is:3rd_person is:neuter is:past
SFX R   t           li         [^e]zt is:3rd_person is:plural is:past
SFX R   yzt         yziem      yzt is:1st_person
SFX R   yzt         yzies      yzt is:2nd_person
SFX R   yzt         yzie       yzt is:3rd_person
SFX R   yzt         yzieme     yzt is:1st_person is:plural
SFX R   yzt         yziete     yzt is:2nd_person is:plural
SFX R   yzt         yzu        yzt is:3rd_person is:plural
SFX R   yzt         yzuc       yzt is:participle
SFX R   yzt         yz         yzt is:2nd_person is:imperative
SFX R   yzt         yzme       yzt is:1st_person is:plural is:imperative
SFX R   yzt         yzte       yzt is:2nd_person is:plural is:imperative

SFX b Y 8  # v testovani: pred podst. mena vzoru dub s -u v G a -e L
SFX b   0           u          [klr] is:genitive
SFX b   0           om         [klr] is:dative
SFX b   0           y          [klr] is:nominative is:plural
SFX b   0           ov         [klr] is:genitive is:plural
SFX b   0           y          [klr] is:accusative is:plural
SFX b   0           och        [klr] is:locative is:plural
SFX b   0           om         [klr] is:instrumental is:plural
SFX b   0           mi         [klr] is:instrumental is:plural

SFX n Y 15  # v testovani: pre cislovky
SFX n   0           nasobny    . po:adjective
SFX n   0           nasobna    . po:adverb
SFX n   0           nasobne    . po:adverb
SFX n   0           nasobni    . po:verb is:2nd_person is:imperative
SFX n   0           nasobny    . po:adjective is:nominative
SFX n   0           nasobna    . po:adjective is:nominative is:feminine
SFX n   0           nasobne    . po:adjective is:nominative is:feminine is:plural
SFX n   0           nasobne    . po:adjective is:nominative is:neuter is:plural
SFX n   0           nasobni    . po:adjective is:nominative is:masculine is:plural
SFX n   0           nasobnych  . po:adjective is:genitive is:masculine is:plural
SFX n   0           nasobnych  . po:adjective is:genitive is:neuter is:plural
SFX n   0           nasobnych  . po:adjective is:accusative is:masculine is:plural
SFX n   0           nasobne    . po:adjective is:accusative is:feminine is:plural
SFX n   0           nasobne    . po:adjective is:accusative is:neuter is:plural
SFX n   0           nasobnymi  . po:adjective is:instrumental is:plural
